【裁判字號】    98,上易,959
【裁判日期】    980721
【裁判案由】    詐欺等
【裁判全文】
臺灣高等法院臺中分院刑事判決         98年度上易字第959號
上  訴  人
即  被  告  Ｉ○○
選任辯護人  甲Ｈ○  律師
上  訴  人
即  被  告  辛○○
            Ｇ○○
            子○○
            玄○○
                    號2樓
            庚○○
            Ｈ○○
            午○○
上  一  人                      1
選任辯護人  林家進  律師
上  訴  人
即  被  告  Ｋ○○
選任辯護人  華嘉遠  律師
上  訴  人
即  被  告  宇○○
            宙○○
            巳○○
上三人共同
選任辯護人  蔡嘉容  律師
上  訴  人
即  被  告  丑○○
                    樓
選任辯護人  江燕鴻  律師
上  訴  人
即  被  告  戊○○
                    5樓
            未○○
                    （現另案羈押於臺灣臺中看守所）
上  一  人
選任辯護人  林基豐  律師
            陳世川  律師
上  訴  人
即  被  告  Ｆ○○
選任辯護人  廖國訓  律師
上  訴  人
即  被  告  丙○○
            辰○○
                    （現另案羈押於台灣桃園看守所）
上  一  人  寅○○
輔  佐  人
上列上訴人等因詐欺等案件，不服臺灣臺中地方法院97年度易字
第4797號中華民國98年3月31日第一審判決（起訴案號：臺灣臺
中地方法院檢察署97年度偵字第24541號；移送併辦案號：臺灣
臺中地方法院檢察署97年度偵字第22674號、臺灣高雄地方法院
檢察署98年度偵字第10808號、臺灣桃園地方法院檢察署98年度
偵字第277號），提起上訴，本院判決如下：
    主    文
原判決關於宙○○、戊○○部分撤銷。
宙○○共同犯如附表三編號十二所示之罪，各處如附表三編號十
二所示之刑，應執行如附表三編號十二所示之刑，如易科罰金，
以新台幣壹仟元折算壹日；扣案如附表三編號十二所示之物，均
沒收。
戊○○共同犯如附表三編號十四所示之罪，各處如附表三編號十
四所示之刑，應執行如附表三編號十四所示之刑，如易科罰金，
以新台幣壹仟元折算壹日；扣案如附表三編號十四所示之物，均
沒收。
其他上訴駁回。
    犯罪事實
一、玄○○前於民國（下同）九十年間曾因違反兒童及少年性交
    易防制條例案件，經臺灣新竹地方法院於八十八年十一月十
    八日，以八十八年度少連訴字第四十號判處有期徒刑一年，
    緩刑三年確定，嗣經撤銷緩刑後入監執行，於九十三年七月
    十三日縮短刑期假釋付保護管束出監，而於九十三年八月一
    日假釋付保護管束期滿，視為執行完畢。緣Ｉ○○（自稱陳
    經理、古經理、林經理及陳大哥等）意圖為自己及他人不法
    之所有，於九十七年三、四月間欲籌組詐騙及恐嚇集團，遂
    與其舊識ｖ○○（綽號牛哥，現由原審法院通緝中）取得聯
    繫後，由ｖ○○授與Ｉ○○籌組詐騙及恐嚇集團之知識並建
    立「防火牆」以避免查緝之相關技巧，且經由電話引介在國
    內擔任調度提款車手及收取人頭帳戶之未○○（綽號阿生、
    生董及森董等）、某一年籍不詳而綽號叫「ｙ○」之成年人
    及負責調度機房之某一年籍不詳而綽號叫「ｘ○」之成年人
    等人與Ｉ○○結識，由Ｉ○○、ｖ○○、未○○、綽號「ｙ
    ○」及「ｘ○」（因年籍不詳，是均為有利於Ｉ○○等人之
    認定，尚無兒童及少年福利法之加重問題）等人共同各基於
    詐欺取財及恐嚇取財之犯意聯絡，自九十七年三月間起共同
    籌組詐騙及恐嚇集團，並由Ｉ○○分別於九十七年三月起，
    陸續邀集與其等同具有上開詐欺取財及恐嚇取財犯意聯絡之
    辛○○（自九十七年三月間某日起參與）、Ｇ○○（自九十
    七年四月間某日加入）、子○○（自九十七年四月間某日加
    入）及玄○○（自九十七年八月十一日起加入，理由詳見後
    述）加入該集團，Ｉ○○並承租位在新竹縣竹北市○○○街
    二九號九樓作為集團之活動據點，且陸續在自由時報北部版
    、中部版、南部版分別刊登徵求外務員之廣告，外務員之工
    作內容則依據Ｉ○○、辛○○、Ｇ○○、子○○及玄○○等
    人之指示，負責出面收取人頭帳戶並將人頭帳戶寄往臺中或
    新竹、桃園等指定地點，而為避免案發後遭外務員指認，Ｉ
    ○○等人與外務員之聯絡均以電話為之，且相關薪資之發放
    則與人頭帳戶提供者所交付之相關文件遞送均置放在各地區
    車站、百貨公司或大賣場之置物櫃內，而建立避免易遭警追
    緝之防火牆機制。其後，Ｉ○○則先透過廣告陸續徵得與其
    等同具有上開詐欺取財及恐嚇犯意聯絡之Ｃ○○（九十七年
    六月初起參與，業經原審判處應執行刑有期徒刑三年二月確
    定在案）、丑○○（九十七年五月下旬某日起參與，理由詳
    見後述）及戊○○（九十七年七月一日起至同年八月十日止
    參與，理由詳見後述）擔任臺北區之外務員，另ｔ○○（九
    十七年十月二日起參與，業經原審判處有期徒刑五月確定在
    案）、巳○○（九十七年八月二十六日起參與，理由詳見後
    述）、午○○（九十七年七月一日起參與，理由詳見後述）
    及ｓ○○（九十七年六月二十一日起參與，並自九十七年十
    月間起擔任機房，業經原審判處應執行刑有期徒刑三年四月
    確定在案）擔任臺中區之外務員，及宇○○（九十七年六月
    底某日起參與）、宙○○（九十七年七月十四日起至同年八
    月二十日止參與，理由詳見後述）及Ｋ○○（九十七年八月
    三十日起參與）等人擔任高雄區之外務員。而Ｉ○○、辛○○、Ｇ○○、子○○及玄○○等人即再行於自由時報等報紙
    分類廣告上刊登「東風傳播公司誠徵男女司機、無經驗可備
    駕照」、「徵商務外勤接送司機」、「立大快遞公司誠徵機
    車送貨員，薪日領＋獎金」及「傳播公司誠徵男女司機」等
    廣告，以吸引不特定之求職者撥入電話應徵司機工作，上開
    求職詢問電話分別由Ｉ○○、辛○○、Ｇ○○、子○○及玄
    ○○等人接聽，接聽後告知：「其為經營傳播妹之公司，欲
    應徵載送傳播妹之司機。然因工作性質特殊，當日晚間必須
    由司機將傳播妹向客人所收取之款項存進司機帳戶內，再由
    公司持司機之提款卡提領傳播妹之收入，再轉存入公司帳戶
    ，因而擔任司機之工作需將其自己之帳戶、提款卡先行交付
    公司，並告知提款密碼，以擔保公司確能收取上開款項。」
    等語，待求職者應允後，由Ｉ○○、Ｇ○○及辛○○等人分
    別依據人頭帳戶提供者所在地點，以如附表二所示應予沒收
    之行動電話門號聯繫上開北中南三區之外務員Ｃ○○等人前
    往約定地點向人頭帳戶提供者收取人頭帳戶及提款卡等物，
    待外務員取得人頭帳戶後，旋依據Ｉ○○等人之指示，測試
    提款卡密碼，並以客運郵寄方式，將上開帳戶資料寄送至桃
    園、新竹及臺中等指定地點予Ｉ○○、辛○○、Ｇ○○、子
    ○○及玄○○等人收執，而Ｉ○○等人收取該等人頭帳戶後
    ，即以每本帳戶資料八千元至一萬元不等之代價，提供予詐
    騙集團其他成員使用，而辛○○、Ｇ○○、子○○及玄○○
    則依據收取帳戶之數目，以每本帳戶約三千元之價格向Ｉ○○收取代價，另上開出面收取人頭帳戶之外務員Ｃ○○等人
    則向Ｉ○○領取每日一千二百元或每月三、四萬元不等之薪
    資，Ｉ○○則再與ｖ○○對帳後，朋分相關詐騙或恐嚇取得
    之款項。另ｖ○○為節省國際漫遊之通信成本、並得以取得
    國內被害人信任（來話者顯示均為我國國碼）及避免警察機
    關經由通訊技術圍堵查緝，遂有建立詐騙、恐嚇電話之節費
    、轉接系統之意，而經由綽號「ｘ○」之成年人（因年籍不
    詳，是為有利Ｉ○○等人之認定）與同具有上開犯意聯絡之
    Ｉ○○聯繫相關電話機房之硬體設置及技術等事宜，Ｉ○○
    應允承攬後，即詢問辛○○是否有接手設置及管理該等電話
    機房之意願，辛○○遂與ｖ○○、Ｉ○○等人共同基於上開
    同一犯意聯絡，徵得與其等同具上開犯意聯絡之ｓ○○（原
    任臺中區外務，九十七年十月一日起擔任機房）、Ｈ○○（
    九十七年六月初某日起參與，亦從事收取帳戶之外務工作，
    理由詳見後述）及庚○○（九十七年九月八日起參與，理由
    詳見後述）等三人擔任電話機房看守人之工作，由庚○○負
    責看管位於桃園縣桃園市○○路三四九號六樓Ｂ三室之桃園
    機房，由Ｈ○○負責看管位在新竹縣新竹市三民國中旁之新
    竹機房（員警搜索時該機房已撤離），及由ｓ○○負責看管
    位在臺中市○○街八六弄十四巷七號之臺中機房，而ｓ○○
    、Ｈ○○及庚○○等人即依據辛○○或綽號「ｘ○」等人來
    電之指示，由辛○○等人提供ＳＩＭ卡後，負責抽換節費器
    上之ＳＩＭ卡並將換下之ＳＩＭ卡交予辛○○或依指示放置
    在大賣場之置物櫃內，以節省通信成本並避免警察機關追蹤
    查緝，並按月領取三、四萬元不等之報酬。而在大陸地區與
    Ｉ○○等人同具有上開詐欺及恐嚇取財犯意聯絡而不詳人數
    之集團成年人（因年籍不詳，均為有利Ｉ○○等人之認定）
    則因此得以經由上開電話轉接，分別於如附表所示之時、地
    ，以如附表所示之詐騙或恐嚇方式，分別向如附表「被害人
    欄」所示之甲子○等人詐騙或恐嚇，致如附表「被害人欄」
    所示之甲子○等人因陷於錯誤或心生畏懼，而分別將如附表
    「被害款項欄」所示之金額轉帳或匯入由Ｉ○○等人收集取
    得如附表所示之人頭帳戶內。而待如附表「被害人欄」所示
    之甲子○等人陸續將款項匯入該集團所指定之人頭帳戶後，
    未○○及綽號「ｙ○」等人即撥打電話與其等同具有上開詐
    欺及恐嚇取財犯意聯絡而在臺中區擔任俗稱「車手」工作之
    辰○○（九十七年七月三十一日起參與，起訴書誤載為八月
    中旬起參與）、丙○○（九十七年七月三十一日起參與，起
    訴書誤載為八月中旬起參與）及壬○○（九十七年八月十日
    起參與，業經原審判處應執行刑有期徒刑二年四月確定在案
    ）等人，及在新竹區擔任車手之ｕ○○（九十七年十月一日
    起參與，業經原審判處有期徒刑五月確定在案）、Ｆ○○（
    九十七年九月一日起參與，理由詳見後述）等人聯絡，且將
    相關人頭帳戶之提款卡置放於大賣場或車站之置物櫃內，再
    以電話告知辰○○、丙○○、壬○○、ｕ○○及Ｆ○○等人
    該等置物櫃之櫃號及密碼，並要求領得款項後，依據指示轉
    帳或匯入指示之帳戶或將款項置放於置物櫃內，而擔任負責
    領取人頭帳戶款項之車手辰○○等人均明知未○○及綽號「
    ｙ○」等人所組成之集團不自行提領款項，卻支付代價僱用
    渠等代為提領，又囑渠等將所提領款項輾轉置放在置物櫃或
    以匯款或存款之方式存入所指定帳戶，該等款項乃係詐騙及
    恐嚇集團以組織性方法詐取及恐嚇他人之財物所得，惟因渠
    等均經濟狀況不佳，竟基於與未○○、綽號「ｙ○」及在大
    陸地區負責撥打電話而人數不詳之成年人等人共同詐欺取財
    及恐嚇取財之犯意聯絡，分別自渠等參與該集團之時日起，
    均使用未○○或綽號「ｙ○」等該集團成員所提供之行動電
    話門號及機具（部分扣案，詳見附表二），與未○○或綽號
    「ｙ○」等該集團成員聯絡，而依照未○○或綽號「ｙ○」
    等人之指示各從事上開車手之工作，並於領取人頭帳戶款項
    後而各自扣除分取自己負責領款部分總金額百分之四作為報
    酬或按月領取二至三萬元不等款項，並將指定款項放置在置
    物櫃內或轉匯至其他指定帳戶內供未○○及綽號「ｙ○」等
    人便於收取或另行領款。嗣於九十七年十月十七日，因員警
    依電話監聽譯文聲請取得搜索票後，分持搜索票於如附表二
    所示之時間，至如附表二所示之地點進行搜索，並分別扣得
    如附表二所示Ｉ○○等人所持有之物，始循線獲悉上情。
二、案經內政部警政署刑事警察局、臺中市警察局第六分局、臺
    中縣警察局清水分局、雲林縣警察局斗六分局分別報請臺灣
    臺中地方法院檢察署檢察官偵查起訴，暨由臺灣臺中、高雄
    、桃園地方法院檢察署檢察官分別移送併案審理。
    理    由
一、訊據上訴人即被告（下稱被告）Ｉ○○、辛○○、Ｇ○○、
    子○○、玄○○、丑○○、戊○○、午○○、巳○○、宇○○、宙○○、Ｋ○○、Ｈ○○、庚○○、辰○○、丙○○、
    Ｆ○○及未○○等人對於其等確實分別有從事上開與見報應
    徵者聯絡交付帳戶（被告Ｉ○○、辛○○、Ｇ○○、子○○
    、玄○○等人）、收取及寄送人頭帳戶、測試提款卡密碼等
    （外務員部分）、看顧機房以更換轉接器中電話門號卡等（
    看顧機房者部分）、提領及交付人頭帳戶內之款項（車手部
    分）等事實供認不諱，惟均矢口否認有與上開詐騙集團成員
    共同詐欺取財及恐嚇取財之犯行，被告Ｉ○○、Ｇ○○、子
    ○○及玄○○等人辯稱：伊等僅係向應徵者詐取人頭帳戶後
    販售圖利，實不知他人購得該等人頭帳戶後如何使用，伊等
    與詐欺取財及恐嚇取財之人並無任何犯意聯絡或行為分擔，
    從而，縱使伊等販售帳戶之行為犯罪，亦應僅成立幫助犯詐
    欺取財及恐嚇取財罪云云；被告辛○○辯稱：伊參與的是機
    房的部分，並不知管理該等機房係屬與詐騙集團共同犯罪之
    行為，且伊僅係向應徵者詐取人頭帳戶後販售圖利，亦不知
    他人購得該等人頭帳戶後如何使用，伊與詐欺取財及恐嚇取
    財之人並無任何犯意聯絡或行為分擔，亦無恐嚇取財之預知
    云云；被告丑○○、戊○○、午○○、巳○○、宇○○、宙
    ○○、Ｋ○○、Ｈ○○、庚○○、辰○○、丙○○、Ｆ○○
    及未○○等人則或辯稱伊等與其他共犯互不相識，並無犯意
    聯絡云云，或辯稱伊等不知收取及寄送之包裹內為人頭帳戶
    資料云云，或辯稱伊等不知係為犯罪集團更換門號卡云云，
    或辯稱伊等不知提領之款項為他人詐欺取財或恐嚇取財之款
    項云云。然查：
  (一)上開犯罪事實，業據被告Ｉ○○、Ｇ○○、玄○○、庚○○
    、Ｈ○○、巳○○、午○○、Ｋ○○、宇○○、宙○○、丑
    ○○、戊○○、Ｆ○○、辰○○、丙○○等十五人於警詢、
    偵查及被告辛○○、子○○等二人於偵查時分別供認不諱，
    並經共同被告Ｃ○○、ｔ○○、ｓ○○、壬○○、ｕ○○等
    人於警詢、偵查中供述及被害人即如附表「被害人欄」所示
    甲Ｃ○等五十七人於警詢、偵查中證述在卷（各被害人筆錄
    ，詳見附表「證據欄」所示頁數）。又被害人丁○○、Ｅ○○、癸○○、乙○○、酉○○等人確因被恐嚇而分別交付如
    附表編號17、33、36、39、41號所示之財物，亦據證人即被
    害人丁○○、Ｅ○○、癸○○、乙○○、酉○○等人於警詢
    時證述明確。此外本件復經證人即如附表「人頭帳戶欄」內
    所示交付人頭帳戶之甲亥○等人於警詢、偵查中陳述明確（
    各交付人頭帳戶者之陳述，詳見附表「人頭帳戶欄」內所示
    頁數），且有交付人頭帳戶之甲亥○等人之指認照片（各交
    付人頭帳戶者之指認照片，詳見附表「人頭帳戶欄」內所示
    頁數）、電話0000000000號詐騙主謀牛哥通聯譯
    文（見九十七年度偵字第二四五四一號卷一第六二頁）、Ｒ
    ○○電話0000000000號通聯譯文（見九十七年度
    偵字第二四五四一號卷一第六三頁至第九七頁）、牛哥電話
    0000000000號通聯譯文（見九十七年度偵字第二
    四五四一號卷一第九八頁至第九九頁）、牛哥電話0000
    000000號通聯譯文（見九十七年度偵字第二四五四一
    號卷一第一００頁至第一一六頁）、Ｒ○○簡訊監察譯文（
    見九十七年度偵字第二四五四一號卷二第三六頁至第三七頁
    ）、報紙分類廣告一疊（見九十七年度偵字第二四五四一號
    卷二第三八頁至第五一頁）、Ｒ○○陳述狀一份（見九十七
    年度偵字第二四五四一號卷二第一００頁至第一一三頁）、
    甲未電話0000000000號通聯譯文（見九十七年度
    偵字第二四五四一號卷三第一九頁至第二五頁）、渣打國際
    銀行苗栗分行九十七年九月二十日渣打商銀字第０九七００
    三四九號函檢送辛○○帳戶開戶資料及交易明細一份（見九
    十七年度偵字第二四五四一號卷三第二六頁至第三二頁）、
    詐騙公司0000000000號通聯譯文（見九十七年度
    偵字第二四五四一號卷三第七一頁至第七四頁）、詐騙集團
    0000000000號通聯譯文（見九十七年度偵字第二
    四五四一號卷三第七五頁）、詐騙集團電話0000000
    000號通聯譯文（見九十七年度偵字第二四五四一號卷三
    第七六頁至第八二頁）、詐騙集團電話000000000
    0號通聯譯文（見九十七年度偵字第二四五四一號卷三第八
    三頁）、甲未電話0000000000號通聯譯文（見九
    十七年度偵字第二四五四一號卷三第八四頁）、原甲酉電話
    0000000000號通聯譯文（見九十七年度偵字第二
    四五四一號卷三第八五頁至第九二頁）、玄○○電話000
    0000000號通聯譯文（見九十七年度偵字第二四五四
    一號卷三第九三頁至第九八頁）、詐騙電話0000000
    000號通聯譯文（見九十七年度偵字第二四五四一號卷三
    第九九頁）、Ｇ○○指認紀錄表（見九十七年度偵字第二四
    五四一號卷四第一六頁至第一九頁）、Ｐ○○指認紀錄表（
    見九十七年度偵字第二四五四一號卷四第五六頁至第五九頁
    ）、臺中商銀大慶分行九十七年十一月十三日中大慶字第０
    九七０一四００三一二號Ｐ○○帳戶開戶資料及交易明細一
    份（見九十七年度偵字第二四五四一號卷四第六七頁至第七
    ０頁）、Ｇ○○電子郵件信箱內下載之Ｓ○○、Ｔ○○、Ｕ
    ○○、Ｖ○○、Ｗ○○、Ｘ○○、Ｙ○○、Ｚ○○、ａ○○
    、ｂ○○、ｃ○○、ｄ○○、ｅ○○、ｆ○○、ｇ○○、ｈ
    ○○、ｉ○○、ｊ○○、ｋ○○、ｌ○○、ｍ○○、ｎ○○
    、ｏ○○、ｐ○○等人證件、存摺封面及金融卡影本（見九
    十七年度偵字第二四五四一號卷四第一０九頁至第一四一頁
    ）、報紙分類廣告剪報影本（見九十七年度偵字第二四五四
    一號卷四第一四二頁）、傳真收據（見九十七年度偵字第二
    四五四一號卷五第七頁）、子○○指認紀錄表（見九十七年
    度偵字第二四五四一號卷五第一四頁至第一五頁）、順哥電
    話0000000000號通聯譯文（見九十七年度偵字第
    二四五四一號卷五第一六頁至第一七頁）、中華電信公司二
    客字第二００八０八二八-００一號客服作業中心回覆單檢
    送電子郵件信箱○○○○○○○○○○○@msa．hinet ．net設立者資
    料及登入明細（見九十七年度偵字第二四五四一號卷五第二
    九頁至第三三頁）、詐騙公司電話0000000000號
    通聯譯文（見九十七年度偵字第二四五四一號卷五第三四頁
    ）、宙○○電話0000000000號通聯譯文（見九十
    七年度偵字第二四五四一號卷五第三五頁至第四０頁）、甲
    酉私機電話0000000000號通聯譯文（見九十七年
    度偵字第二四五四一號卷五第四一頁至第四四頁）、原甲酉
    電話0000000000號通聯譯文（見九十七年度偵字
    第二四五四一號卷五第四五頁至第五二頁）、玄○○電話0
    000000000號通聯譯文（見九十七年度偵字第二四
    五四一號卷五第五三頁至第五八頁）、Ｇ○○電話0000
    000000號通聯譯文（見九十七年度偵字第二四五四一
    號卷五第五九頁）、辛○○電話0000000000號通
    聯譯文（見九十七年度偵字第二四五四一號卷五第六０頁至
    第八二頁）、甲未Ｒ○○電話0000000000號通聯
    譯文（見九十七年度偵字第二四五四一號卷五第八三頁至第
    九０頁）、甲未私人電話0000000000號通聯譯文
    （見九十七年度偵字第二四五四一號卷五第九一頁至第九三
    頁）、Ｒ○○電話0000000000號通聯譯文（見九
    十七年度偵字第二四五四一號卷五第九四頁至第九九頁）、
    甲未公司線電話0000000000號通聯譯文一份（見
    九十七年度偵字第二四五四一號卷五第一００頁至第一０四
    頁）、玄○○指認紀錄表一份（見九十七年度偵字第二四五
    四一號卷六第一一頁至第一二頁）、玄○○富邦銀行存摺、
    中國建設銀行及臺灣企銀金融卡影本一份（見九十七年度偵
    字第二四五四一號卷六第一三頁）、小六電話000000
    0000號通聯譯文一份（見九十七年度偵字第二四五四一
    號卷六第二五頁以下）、Ｒ○○電話0000000000
    號通聯譯文一  份（見九十七年度偵字第二四五四一號卷六
    第二六頁以下）、甲未公司電話0000000000號通
    聯譯文一份（見九十七年度偵字第二四五四一號卷六第三０
    頁）、轉接機房電話0000000000號通聯譯文一份
    （見九十七年度偵字第二四五四一號卷六第三五頁）、詐騙
    電話0000000000號通聯譯文一份（見九十七年度
    偵字第二四五四一號卷六第三六頁至第四０頁）、玄○○電
    話0000000000號通聯譯文一份（見九十七年度偵
    字第二四五四一號卷六第四一頁至第四四頁）、玄○○電話
    0000000000號通聯譯文一份（見九十七年度偵字
    第二四五四一號卷六第四五頁以下）、詐騙集團應徵電話0
    000000000號通聯譯文一份（見九十七年度偵字第
    二四五四一號卷六第五三頁至第五八頁）、辛○○電話00
    00000000號通聯譯文一份（見九十七年度偵字第二
    四五四一號卷六第五九頁至第八一頁）、甲未私人電話00
    00000000號通聯譯文一份（見九十七年度偵字第二
    四五四一號卷六第八二頁至第八四頁）、應徵線電話000
    0000000號通聯譯文一份（見九十七年度偵字第二四
    五四一號卷六第八五頁至第九０頁）、應徵線電話0000
    000000號通聯譯文一份（見九十七年度偵字第二四五
    四一號卷六第九０頁）、子○○電話0000000000
    號通聯譯文一份（見九十七年度偵字第二四五四一號卷六第
    九一頁至第一０四頁）、庚○○指認紀錄表一份（見九十七
    年度偵字第二四五四一號卷七第一０頁至第一一頁）、詐騙
    集團電話0000000000號通聯譯文一份（見九十七
    年度偵字第二四五四一號卷七第二０頁至第三五頁）、庚○○電話0000000000號通聯譯文一份（見九十七年
    度偵字第二四五四一號卷七第三六頁至第四二頁）、第一商
    業銀行九十七年九月十八日一南崁字第一七五號函檢送庚○○帳戶開戶資料及交易明細一份（見九十七年度偵字第二四
    五四一號卷七第四三頁至第四六頁）、Ｈ○○指認紀錄表一
    份（見九十七年度偵字第二四五四一號卷八第一三頁至第一
    四頁）、原甲酉電話0000000000號通聯譯文一份
    （見九十七年度偵字第二四五四一號卷八第一五頁）、順哥
    電話0000000000號通聯譯文一份（見九十七年度偵字第二四
    五四一號卷八第一七頁至第一八頁）、甲酉私機電話000
    0000000號通聯譯文一份（見九十七年度偵字第二四
    五四一號卷八第二八頁至第40頁）、子○○電話00000
    00000號通聯譯文一份（見九十七年度偵字第二四五四
    一號卷八第四一頁至第五四頁）、原甲酉電話000000
    0000號通聯譯文一份（見九十七年度偵字第二四五四一
    號卷八第五五頁至第六二頁）、ｓ○○指認紀錄表一份（見
    九十七年度偵字第二四五四一號卷九第一三頁至第一四頁）
    、ｓ○○收取帳戶採證照片二張（見九十七年度偵字第二四
    五四一號卷九第一五頁）、詐騙集團公司電話000000
    0000號通聯譯文一份（見九十七年度偵字第二四五四一
    號卷九第二九頁至第頁）、玄○○電話000000000
    0號通聯譯文一份（見九十七年度偵字第二四五四一號卷九
    第三０頁至第四十頁）、ｓ○○電話0000000000
    號通聯譯文一份（見九十七年度偵字第二四五四一號卷九第
    三四頁至第四三頁）、Ｒ○○電話0000000000號
    通聯譯文一份（見九十七年度偵字第二四五四一號卷九第四
    四頁以下）、克銓電話00000000000號通聯譯文
    一份（見九十七年度偵字第二四五四一號卷九第五二頁以下
    ）、Ｒ○○應徵電話0000000000號通聯譯文一份
    （見九十七年度偵字第二四五四一號卷九第六三頁至第六八
    頁）、甲未公司電話0000000000號通聯譯文一份
    （見九十七年度偵字第二四五四一號卷九第六九頁至第七四
    頁）、ｓ○○電話0000000000號通聯譯文一份（
    見九十七年度偵字第二四五四一號卷九第七四頁至第七九頁
    ）、黃○○指認紀錄表一份（見九十七年度偵字第二四五四
    一號卷九第一一一頁至第一一二頁）、中華郵政臺中郵局九
    十七年十一月十八日中管字第０九七二一０二四六二號函檢
    送黃○○帳戶開戶資料及交易明細一份（見九十七年度偵字
    第二四五四一號卷九第一一八頁至第一二一頁）、臺中商銀
    龍井分行九十七年十一月十三日中龍井字第０九七０九四０
    ０三０四號函檢送黃○○帳戶開戶資料及交易明細一份（見
    九十七年度偵字第二四五四一號卷九第一二二頁至第一二三
    頁）、ｑ○○指認紀錄表一份（見九十七年度偵字第二四五
    四一號卷九第一三０頁至第一三三頁）、ｑ○○提供剪報影
    本一份（見九十七年度偵字第二四五四一號卷九第一三四頁
    ）、臺北富邦銀行臺中分行九十七年十一月十四日北富銀北
    中字第一八０號函檢送ｑ○○帳戶開戶資料及交易明細一份
    （見九十七年度偵字第二四五四一號卷九第一四一頁至第一
    四三頁）、ｒ○○自動櫃員機交易明細表二份（見九十七年
    度偵字第二四五四一號卷九第一三七頁以下）、ｒ○○中國
    商銀存摺影本一份（見九十七年度偵字第二四五四一號卷九
    第一三八頁至第一三九頁）、甲寅○指認紀錄表一份（見九
    十七年度偵字第二四五四一號卷九第一四九頁至第一五二頁
    ）、中華郵政臺中郵局九十七年十一月十一日中管字第０九
    七二一０二四０七號函檢送甲寅○帳戶開戶資料及交易明細
    一份（見九十七年度偵字第二四五四一號卷九第一六三頁至
    第一六五頁）、彭仕娟自動櫃員機交易明細表一份（見九十
    七年度偵字第二四五四一號卷九第一五五頁）、乙戊○自動
    櫃員機交易明細表一份（見九十七年度偵字第二四五四一號
    卷九第一五八頁）、甲巳○指認紀錄表一份（見九十七年度
    偵字第二四五四一號卷九第一七０頁至第一七三頁）、臺新
    國際商銀九十七年十一月十三日臺新作文字第九七一六六０
    一號函檢送甲巳○帳戶開戶資料及交易明細一份（見九十七
    年度偵字第二四五四一號卷九第一七八頁至第一八二頁）、
    蘇建志指認紀錄表一份（見九十七年度偵字第二四五四一號
    卷九第一八七頁至第一九０頁）、合作金庫九十七年十一月
    十三日合金太平存字第０九七０００四三三六號函檢送蘇建
    志帳戶開戶資料及交易明細一份（見九十七年度偵字第二四
    五四一號卷九第一九二頁至第一九七頁）、臺新國際商銀九
    十七年十一月十一日臺新作文字第九七一六四四四號函檢送
    己○○帳戶開戶資料及交易明細一份（見九十七年度偵字第
    二四五四一號卷九第二０七頁反面至第二０九頁）、彰化銀
    行南屯分行九十七年十一月十四日彰南屯字第０九七二四五
    一號函檢送己○○帳戶開戶資料及交易明細一份（見九十七
    年度偵字第二四五四一號卷九第二０九頁反面至第二一一頁
    ）、己○○提供剪報影本一份（見九十七年度偵字第二四五
    四一號卷九第二００頁反面）、己○○指認紀錄表一份（見
    九十七年度偵字第二四五四一號卷九第二０一頁至第二０二
    頁）、己○○匯款執據一紙（見九十七年度偵字第二四五四
    一號卷九第二０四頁反面上）、丁○○匯款執據一紙（見九
    十七年度偵字第二四五四一號卷九第二０四頁反面）、甲ｆ
    ○匯款執據二紙（見九十七年度偵字第二四五四一號卷九第
    二０六頁反面）、甲癸○指認紀錄表一份（見九十七年度偵
    字第二四五四一號卷九第二一七頁至第二一九頁）、國泰世
    華銀行太平分行九十七年十一月二十一日國世太平字第０九
    七０００００八六號函檢送甲癸○帳戶開戶資料及交易明細
    一份（見九十七年度偵字第二四五四一號卷九第二三八頁至
    第二四一頁）、甲Ｆ○自動櫃員機交易明細表一份（見九十
    七年度偵字第二四五四一號卷九第二二三頁）、甲黃○自動
    櫃員機交易明細表七份（見九十七年度偵字第二四五四一號
    卷九第二二六頁）、巳○○電話0000000000號通
    聯譯文一份（見九十七年度偵字第二四五四一號卷十第二五
    頁至第三五頁）、ｔ○○指認紀錄表一份（見九十七年度偵
    字第二四五四一號卷十第一六頁至第一七頁）、Ｂ○○指認
    紀錄表一份（見九十七年度偵字第二四五四一號卷十第七七
    頁至第八０頁）、Ｂ○○提出報紙分類廣告剪報一份（見九
    十七年度偵字第二四五四一號卷十第八一頁）、臺北富邦銀
    行吉林分行九十七年十一月十一日北富銀吉字第０九七六０
    ００七三００號函檢送Ｂ○○帳戶開戶資料及交易明細一份
    （見九十七年度偵字第二四五四一號卷十第八九頁至第九三
    頁）、甲地○自動櫃員機交易明細表二份（見九十七年度偵
    字第二四五四一號卷十第八四頁）、甲宇○自動櫃員機交易
    明細表一份（見九十七年度偵字第二四五四一號卷十第八七
    頁）、巳○○收取帳本採證照片二紙（見九十七年度偵字第
    二四五四一號卷十一第九一頁）、巳○○指認紀錄表一份（見
    九十七年度偵字第二四五四一號卷十一第一三頁至第一四頁）
    、克銓電話0000000000號通聯譯文一份（見九十
    七年度偵字第二四五四一號卷十一第九二頁至第一０二頁）、
    ｓ○○電話0000000000號通聯譯文一份（見九十
    七年度偵字第二四五四一號卷十一第一０三頁至第一一二頁）
    、Ｒ○○電話0000000000號通聯譯文一份（見九
    十七年度偵字第二四五四一號卷十一第一一三頁至第一二０頁
    ）、Ｒ○○應徵用電話0000000000號通聯譯文一
    份（見九十七年度偵字第二四五四一號卷十一第一二一頁至第
    一二六頁）、甲未公司電話0000000000號通聯譯
    文一份（見九十七年度偵字第二四五四一號卷十一第一二七頁
    至第一三一頁）、乙丑○指認紀錄表一份（見九十七年度偵
    字第二四五四一號卷十一第三０頁至第三三頁）、中華郵政臺
    中郵局九十七年十一月十四日中管字第０九七二一０二四四
    二號函檢送乙丑○帳戶開戶資料及交易明細一份（見九十七
    年度偵字第二四五四一號卷十一第四三頁至第四五頁）、乙○○自動櫃員機交易明細表一份（見九十七年度偵字第二四五
    四一號卷十一第三七頁）、癸○○自動櫃員機交易明細表及匯
    款執據各一份（見九十七年度偵字第二四五四一號卷十一第四
    一頁）、ｆ○○陳述書（見九十七年度偵字第二四五四一號
    卷十一第四八頁至第四九頁）、ｆ○○行動電話簡訊翻拍照片
    二紙（見九十七年度偵字第二四五四一號卷十一第五一頁）、
    ｆ○○行動電話通聯紀錄一份（見九十七年度偵字第二四五
    四一號卷十一第五二頁至第五九頁）、ｆ○○傳真明細及內容
    （見九十七年度偵字第二四五四一號卷十一第六０頁至第六四
    頁）、ｆ○○指認紀錄表一份（見九十七年度偵字第二四五
    四一號卷十一第六七頁至第七四頁）、中國信託銀行九十七年
    十一月二十五日中信銀集作字第九七五一二八一一號函檢送
    ｆ○○帳戶開戶資料及交易明細一份（見九十七年度偵字第
    二四五四一號卷十一第八八-一頁至第八八-八頁）、甲玄○自
    動櫃員機交易明細表一份（見九十七年度偵字第二四五四一
    號卷十一第七七頁）、甲Ｅ○自動櫃員機交易明細表二份（見
    九十七年度偵字第二四五四一號卷十一第八０頁）、甲辰○自
    動櫃員機交易明細表二份（見九十七年度偵字第二四五四一
    號卷十一第八三頁至第頁）、劉居樟自動櫃員機交易明細表五
    份（見九十七年度偵字第二四五四一號卷十一第八七頁）、午
    ○○臺灣企銀、臺北富邦帳戶存摺封面影本（見九十七年度
    偵字第二四五四一號卷十二第六頁至第八頁）、午○○指認紀
    錄表一份（見九十七年度偵字第二四五四一號卷十二第頁一三
    至第一五頁）、ｓ○○電話0000000000號通聯譯
    文一份（見九十七年度偵字第二四五四一號卷十一第三九頁至
    第四四頁）、臺北富邦銀行九十七年八月二十一日北富銀南
    中字第０００三五號函檢送午○○帳戶開戶資料及交易明細
    一份（見九十七年度偵字第二四五四一號卷十二第一九頁至第
    二二頁）、黃○○指認紀錄表一份（見九十七年度偵字第二
    四五四一號卷十二第六五頁至第六八頁）、中華郵政臺中郵局
    九十七年十一月十八日中管字第０九七二一０二四六二號函
    檢送黃○○帳戶開戶資料及交易明細一份（見九十七年度偵
    字第二四五四一號卷十二第七八頁至第八一頁）、臺中商銀龍
    井分行九十七年十一月十三日中龍井字第０九七０九四００
    三０四號函檢送黃○○帳戶開戶資料及交易明細一份（見九
    十七年度偵字第二四五四一號卷十二第八二頁至第八五頁）、
    Ｌ○○自動櫃員機交易明細表一份（見九十七年度偵字第二
    四五四一號卷十二第七三頁）、地○○自動櫃員機交易明細表
    二份（見九十七年度偵字第二四五四一號卷十二第七六頁）、
    申○○指認紀錄表一份（見九十七年度偵字第二四五四一號
    卷十二第九二頁至第九五頁）、彰化銀行九十七年十一月十二
    日彰總營字第三五０四號函檢送申○○帳戶開戶資料及交易
    明細一份（見九十七年度偵字第二四五四一號卷十二第一一０
    頁至第一一二頁）、乙辛○合作金庫交易明細一份（見九十
    七年度偵字第二四五四一號卷十二第九八頁）、乙辛○第一銀
    行交易明細及匯款執據一份（見九十七年度偵字第二四五四
    一號卷十二第九九頁）、乙壬○自動櫃員機交易明細表一份（
    見九十七年度偵字第二四五四一號卷十二第一０二頁）、乙癸○自動櫃員機交易明細表三份（見九十七年度偵字第二四五
    四一號卷十二第一０六頁至第一０八頁）、己○○提出報紙分
    類廣告影本（見九十七年度偵字第二四五四一號卷十二第一一
    八頁）、己○○指認紀錄表一份（見九十七年度偵字第二四
    五四一號卷十二第一一九頁至第一二二頁）、臺新商銀九十七
    年十一月十一日臺新作文字第０九一六四四四號函檢送己○○帳戶開戶資料及交易明細一份（見九十七年度偵字第二四
    五四一號卷十二第一三二頁至第一三五頁）、彰化銀行九十七
    年十一月十四日彰南屯字第０九七二四五一號函檢送己○○
    帳戶開戶資料及交易明細一份（見九十七年度偵字第二四五
    四一號卷十二第一三六頁至第一三九頁）、丁○○匯款執據二
    紙（見九十七年度偵字第二四五四一號卷十二第一二六頁）、
    甲ｆ○自動櫃員機交易明細表二份（見九十七年度偵字第二
    四五四一號卷十二第一三０頁）、Ｃ○○電話0000000
    000號通聯譯文一份（見九十七年度偵字第二四五四一號
    卷十三第一二頁至第二二頁）、Ｏ○○指認紀錄表一份（見九
    十七年度偵字第二四五四一號卷十三第五五頁至第五八頁）、
    Ｏ○○提出報紙分類廣告影本一份（見九十七年度偵字第二
    四五四一號卷十三第六０頁）、彰化商銀潭子分行九十七年十
    一月二十一日彰潭字第０九七００五三號函檢送Ｏ○○帳戶
    開戶資料及交易明細一份（見九十七年度偵字第二四五四一
    號卷十三第六八頁至第七一頁）、陳英峻自動櫃員機交易明細
    表一份（見九十七年度偵字第二四五四一號卷十三第六三頁）
    、丑○○指認紀錄表一份（見九十七年度偵字第二四五四一
    號卷十四第七頁至第八頁）、丑○○電話000000000
    0號通聯譯文一份（見九十七年度偵字第二四五四一號卷十四
    第九頁至第一三頁）、丑○○貨物託運單一份（見九十七年
    度偵字第二四五四一號卷十四第一四頁）、丑○○提出報紙分
    類廣告影本一份（見九十七年度偵字第二四五四一號卷十四第
    二二頁）、臺北富邦銀行社子分行九十七年八月二十九日北
    富銀社字第０九七六０００九一００號函檢送丑○○帳戶開
    戶資料及交易明細一份（見九十七年度偵字第二四五四一號
    卷十四第三０頁至第三三頁）、甲壬○指認紀錄表一份（見九
    十七年度偵字第二四五四一號卷十四第八四頁至第八五頁）、
    戊○○貨物託運單二份（見九十七年度偵字第二四五四一號
    卷十五第二三頁至第二四頁）、中國信託九十七年八月二十七
    日中信銀集作字第九七五０九五五一號函檢送戊○○帳戶開
    戶資料一份（見九十七年度偵字第二四五四一號卷十五第二五
    頁至第二六頁）、戊○○電話0000000000號通聯
    譯文一份（見九十七年度偵字第二四五四一號卷十五第二七頁
    至第二九頁）、詐騙集團電話0000000000號通聯
    譯文一份（見九十七年度偵字第二四五四一號卷十五第三０頁
    ）、Ｑ○○指認紀錄表一份（見九十七年度偵字第二四五四
    一號卷十五第四六頁至第四九頁）、甲戌○自動櫃員機交易明
    細表五份（見九十七年度偵字第二四五四一號卷十五第五五頁
    至第五六頁）、Ｋ○○電話0000000000號通聯譯
    文一份（見九十七年度偵字第二四五四一號卷十六第三一頁至
    第四０頁）、Ｋ○○電話0000000000號通聯譯文
    一份（見九十七年度偵字第二四五四一號卷十六第四一頁至第
    五八頁）、宇○○電話0000000000號通聯譯文一
    份（見九十七年度偵字第二四五四一號卷十六第五九頁至第八
    六頁）、宇○○電話0000000000號通聯譯文一份
    （見九十七年度偵字第二四五四一號卷十六第八七頁至第九三
    頁）、Ｒ○○電話0000000000號通聯譯文一份（
    見九十七年度偵字第二四五四一號卷十六第九四頁至第一０一
    頁）、Ｒ○○應徵線電話0000000000號通聯譯文
    一份（見九十七年度偵字第二四五四一號卷十六第一０二頁至
    第一０七頁）、甲Ｓ○指認紀錄表一份（見九十七年度偵字
    第二四五四一號卷十六第一三六頁至第一三九頁）、中華郵政
    鳳山郵局九十七年十一月十七日鳳營字第０九七０一０一四
    二八號函檢送甲Ｓ○帳戶開戶資料及交易明細一份（見九十
    七年度偵字第二四五四一號卷十六第一四五頁至第一四七頁）
    、甲丁○自動櫃員機交易明細表三份（見九十七年度偵字第
    二四五四一號卷十六第一四二頁）、甲Ｔ○指認紀錄表一份（
    見九十七年度偵字第二四五四一號卷十六第一五二頁至第一五
    五頁）、甲Ｔ○提出報紙分類廣告影本一份（見九十七年度
    偵字第二四五四一號卷十六第一五六頁）、臺灣土地銀行苓雅
    分行九十七年十一月十二日苓存字第０九七００００四二三
    號函檢送帳戶開戶資料及交易明細一份（見九十七年度偵字
    第二四五四一號卷十六第一六五頁至第一六九頁）、甲辛○自
    動櫃員機交易明細表六份（見九十七年度偵字第二四五四一
    號卷十六第一六二頁至第一六三頁）、甲Ｕ○指認紀錄表一份
    （見九十七年度偵字第二四五四一號卷十六第一七四頁至第一
    七七頁）、華南商銀福和分行九十七年十一月十三日華福和
    字第０九七００三０七號函檢送甲Ｕ○帳戶開戶資料及交易
    明細一份（見九十七年度偵字第二四五四一號卷十六第一八五
    頁至第一八七頁）、ｗ○○自動櫃員機交易明細表四份（見
    九十七年度偵字第二四五四一號卷十六第一八一頁至第一八二
    頁）、甲午○指認紀錄表一份（見九十七年度偵字第二四五
    四一號卷十六第一九一頁至第一九四頁）、甲Ｖ○指認紀錄表
    一份（見九十七年度偵字第二四五四一號卷十六第一九九頁至
    第二０二頁）、甲Ｗ○自動櫃員機交易明細表四份（見九十
    七年度偵字第二四五四一號卷十六第二０五頁）、甲丑○指認
    紀錄表一份（見九十七年度偵字第二四五四一號卷十六第二一
    一頁至第二一四頁）、甲丑○提出報紙分類廣告影本一份（
    見九十七年度偵字第二四五四一號卷十六第二一五頁）、合作
    金庫路竹分行九十七年十一月二十四日合金路存字第０九七
    ０００四四六七號函檢送甲丑○（見九十七年度偵字第二四
    五四一號卷十六第二二八頁至第二三三頁）、甲己○自動櫃員
    機交易明細表二份（見九十七年度偵字第二四五四一號卷十六
    第二一八頁）、甲庚○自動櫃員機交易明細表一份（見九十
    七年度偵字第二四五四一號卷十六第二二一頁）、甲戊○自動
    櫃員機交易明細表四份（見九十七年度偵字第二四五四一號
    卷十六第二二五頁）、Ｍ○○指認紀錄表一份（見九十七年度
    偵字第二四五四一號卷十六第二三九頁至第二四二頁）、第一
    商業銀行鳳山分行九十七年十一月二十四日一鳳山字第二二
    四號函檢送Ｍ○○帳戶開戶資料及交易明細一份（見九十七
    年度偵字第二四五四一號卷十六第二四八頁至第二四九頁）、
    甲Ｘ○○自動櫃員機交易明細表三份（見九十七年度偵字第
    二四五四一號卷十六第二四五頁）、甲○○指認紀錄表一份（
    見九十七年度偵字第二四五四一號卷十七第二七頁至第三０頁
    ）、臺灣中小企銀嘉義分行九十七年十一月十日九七嘉義字
    第一七四之二號函檢送甲○○帳戶開戶資料及交易明細一份
    （見九十七年度偵字第二四五四一號卷十七第四四頁至第五四
    頁）、中華郵政鳳山郵局九十七年十一月十九日鳳營字第０
    九七０一０一四四九號函檢送甲○○帳戶開戶資料及交易明
    細一份（見九十七年度偵字第二四五四一號卷十七第五五頁至
    第六五頁）、甲Ｌ○自動櫃員機交易明細表一份（見九十七
    年度偵字第二四五四一號卷十七第三三頁）、甲Ｍ○自動櫃員
    機交易明細表一份（見九十七年度偵字第二四五四一號卷十七
    第三六頁）、甲Ｇ○自動櫃員機交易明細表三份（見九十七
    年度偵字第二四五四一號卷十七第三九頁）、甲Ｙ○指認紀錄
    表一份（見九十七年度偵字第二四五四一號卷十七第七０頁至
    第七三頁）、甲Ｙ○匯款執據一紙（見九十七年度偵字第二
    四五四一號卷十七第七七頁）、甲Ｙ○郵局帳戶開戶資料及交
    易明細一份（見九十七年度偵字第二四五四一號卷十七第八０
    頁至第八四頁）、甲Ｑ○指認紀錄表一份（見九十七年度偵
    字第二四五四一號卷十七第八八頁至第八九頁）、甲Ｐ○自動
    櫃員機交易明細表二份（見九十七年度偵字第二四五四一號
    卷十七第九二頁）、中華郵政屏東郵局九十七年十一月二十六
    日屏營字第０九七五００三二三八號函檢送甲Ｑ○帳戶開戶
    資料及交易明細一份（見九十七年度偵字第二四五四一號卷
    十七第九四頁至第九五頁）、甲Ｄ○匯款明細影本（見九十七
    年度偵字第二四五四一號卷十七第一０二頁）、甲Ｊ○自動櫃
    員機交易明細表二份（見九十七年度偵字第二四五四一號卷
    十七第一０五頁）、甲Ｋ○自動櫃員機交易明細表二份（見九
    十七年度偵字第二四五四一號卷十七第一０八頁）、甲Ｚ○指
    認紀錄表一份（見九十七年度偵字第二四五四一號卷十七第一
    一０頁至第一一二頁）、甲Ｚ○提出報紙分類廣告影本一份
    （見九十七年度偵字第二四五四一號卷十七第一一三頁）、彰
    化商銀大發分行九十七年十一月二十日彰大發字第第０九七
    二一七九號函檢送甲Ｚ○帳戶開戶資料及交易明細一份（見
    九十七年度偵字第二四五四一號卷十七第一一五頁至第一二０
    頁）、宇○○貨物貨物託運清單（見宇○○監察卷第二頁至
    第三頁）彰化商銀高雄分行九十七年八月二十五日彰北高字
    第０九七二一０四號函檢送宇○○帳戶開戶資料及交易明細
    一份（見宇○○監察卷第四頁至第一０頁）宇○○電話00
    00000000號通聯譯文一份（見宇○○監察卷第一一
    頁至第三七頁）、宇○○電話0000000000號通聯
    譯文一份（見宇○○監察卷第三八頁至第四四頁）、宙○○
    電話0000000000號通聯譯文一份（見宇○○監察
    卷第四五頁至第五０頁）、原甲酉電話000000000
    0號通聯譯文一份（見宇○○監察卷第五一頁至第五八頁）
    、阿龍電話0000000000號通聯譯文一份（見宇○○監察卷第五九頁至第六八頁）、Ｋ○○電話000000
    0000號通聯譯文一份（見宇○○監察卷第六九頁至第八
    六頁）、Ｒ○○電話0000000000號通聯譯文一份
    （見宇○○監察卷第八七頁至第九四頁）、Ｒ○○應徵電話
    0000000000號通聯譯文一份（見宇○○監察卷第
    九五頁至第一００頁）、甲未公司線電話00000000
    00號通聯譯文一份（見宇○○監察卷第一０一頁至第一０
    五頁）、宙○○貨物託運單二紙（見九十七年度偵字第二四
    五四一號卷十八第一０頁至第一二頁）、宙○○電話0000
    000000號通聯譯文一份（見九十七年度偵字第二四五
    四一號卷十八第一七頁至第二一頁）、集團詐騙專線電話00
    00000000號通聯譯文一份（見九十七年度偵字第二
    四五四一號卷十八第二二頁）、詐騙集團電話0000000
    000號通聯譯文一份（見九十七年度偵字第二四五四一號
    卷十八第二三頁至第二四頁）、甲亥○玉山銀行帳戶交易資料
    查詢單（見九十七年度偵字第二四五四一號卷十八第五八頁）
    、甲亥○指認紀錄表一份（見九十七年度偵字第二四五四一
    號卷十八第六三頁至第六六頁）、玉山銀行後庄分行九十七年
    十一月十一日玉山後庄字第０九七一一一０００一號函檢送
    甲亥○帳戶開戶資料及交易明細一份（見九十七年度偵字第
    二四五四一號卷十八第六八頁至第七三頁）、甲天○指認紀錄
    表一份（見九十七年度偵字第二四五四一號卷十八第七七頁至
    第八０頁）、中華郵政高雄郵局九十七年十一月二十五日南
    營字第０九七二００二七三四號函檢送甲天○帳戶開戶資料
    及交易明細一份（見九十七年度偵字第二四五四一號卷十八第
    八五頁至第八七頁）、搜索Ｆ○○、ｕ○○扣押物帳簿、金
    融卡、證件影本一份（見九十七年度偵字第二四五四一號卷
    十九第九頁至第一九頁）、未○○九十七年八月十七日於臺中
    市○○路德安百貨對面統一超商測試金融卡監視影片翻拍照
    片二紙及採證照片一紙（見九十七年度偵字第二四五四一號
    卷第六頁）、甲未電話0000000000號通聯譯文
    一份（見九十七年度偵字第二四五四一號卷第八頁至第一
    三頁）、Ｒ○○電話0000000000號通聯譯文一份
    （見九十七年度偵字第二四五四一號卷第一四頁至第一七
    頁）、子○○電話0000000000號通聯譯文一份（
    見九十七年度偵字第二四五四一號卷第一八頁）、阿生電
    話0000000000號通聯譯文一份（見九十七年度偵
    字第二四五四一號卷第一九頁至第四八頁）、壬○○指認
    紀錄表一份（見九十七年度偵字第二四五四一號卷第一九
    頁至第二０頁）、壬○○自動提款機監視器畫面翻拍照片三
    張（見九十七年度偵字第二四五四一號卷第二一頁）、壬○○手機簡訊翻拍照片四０張（見九十七年度偵字第二四五
    四一號卷第二二頁至第二八頁）、中國信託銀行九十七年
    八月二十八日中信銀集作字第九七二０一０五四號函檢送復
    興路統一超市自動櫃員機監視錄影光碟（見九十七年度偵字
    第二四五四一號卷第四二頁）、丙○○扣押物品提款單、
    存款單及記事本影本一份（見九十七年度偵字第二四五四一
    號卷第一二頁至第一九頁）、丙○○朝馬客運監視器攝得
    影像翻拍照片二張（見九十七年度偵字第二四五四一號卷
    第二０頁）、丙○○自動櫃員機監視畫面翻拍照片六張（見
    九十七年度偵字第二四五四一號卷第三九頁至第四一頁）
    、丙○○指認紀錄表一份（見九十七年度偵字第二四五四一
    號卷第二四頁）、辰○○指認紀錄表一份（見九十七年度
    偵字第二四五四一號卷第一四頁）、辰○○自動櫃員機監
    視畫面翻拍照片二紙（見九十七年度偵字第二四五四一號卷
    第一六頁及第三六頁、第三七頁）、辰○○收取帳簿採證
    照片（見九十七年度偵字第二四五四一號卷第一七頁）、
    辰○○朝馬客運監視器攝得影像翻拍照片二張（見九十七年
    度偵字第二四五四一號卷第一八頁）、Ｘ○○指認紀錄表
    一份（見人頭帳戶指認筆錄卷卷第五頁至第八頁）、合作金
    庫南投分行九十七年十一月十一日合金投存字第八七號函檢
    送Ｘ○○帳戶開戶資料及交易明細一份（見人頭帳戶指認筆
    錄卷卷第一二頁至第一四頁）、甲ａ○提出報紙分類廣告影
    本一份（見人頭帳戶指認筆錄卷第二一頁）、甲ａ○指認紀
    錄表一份（見人頭帳戶指認筆錄卷第二二頁至第二五頁）、
    臺灣中小企銀烏日分行九十七年十一月十二日九七烏日字第
    ０九七００００四四八號函檢送甲ａ○帳戶開戶資料及交易
    明細一份（見人頭卷第四九頁至第五五頁）、、甲ｂ○自動
    櫃員機交易明細表一份（見人頭卷第三二頁）、甲ｃ○指認
    紀錄表一份（見人頭卷第五八頁至第六一頁）、甲ｃ○臺中
    二信00000000000號帳戶交易明細一份（見人頭
    卷第六二頁）、中市第二信用向上分社九十七年十一月十一
    日中二信（九七）向上字第七八號函檢送甲ｃ○帳戶開戶資
    料及交易明細一份（見人頭卷第六四頁至第六九頁）、甲ｄ
    ○指認紀錄表一份（見人頭卷第七三頁至第七六頁）、臺中
    二信大智分社九十七年十一月十二日中二信大字第一五七號
    函檢送甲ｄ○帳戶開戶資料及交易明細一份（見人頭卷第七
    八頁至第八二頁）、甲卯○指認紀錄表一份（見人頭卷第八
    七頁至第九０頁）、臺中商銀中正分行九十七年十一月十三
    日中中正字第０九七０二０００四００號函檢送甲卯○帳戶
    開戶資料及交易明細一份（見人頭卷第九六頁至第九九頁）
    、Ｅ○○自動櫃員機交易明細表一份（見人頭卷第九四頁）
    、ａ○○指認紀錄表一份（見人頭卷第一０四頁至第一０七
    頁）、合作金庫建成分行檢送九十七年十一月十九日合金建
    成字第０九七０００四五五一號函檢送ａ○○帳戶開戶資料
    及交易明細一份（見人頭卷第一一三頁至第一一六頁）、Ｎ
    ○○指認紀錄表一份（見人頭卷第一二一頁至第一二三頁）
    、Ｎ○○提出報紙分類廣告影本一份（見人頭卷第一二四頁
    ）、乙宙○自動櫃員機交易明細表一份（見人頭卷第一二八
    頁）、華南銀行Ｎ○○帳戶開戶資料及交易明細一份（見人
    頭卷第一二九頁至第一三三頁）、華南銀行臺中港路分行九
    十七年十一月十八日（九七）華中港字第００六二六號函檢
    送Ｎ○○帳戶開戶資料及交易明細一份（見人頭卷第一三五
    頁至第一三七頁）、甲ｅ○指認紀錄表一份（見人頭卷第一
    四二頁至第一四五頁）、甲ｅ○提出報紙分類廣告影本一份
    （見人頭卷第一四六頁）、臺新國際商業銀行九十七年十一
    月十二日臺新作文字第九七一六五二三號函檢送甲ｅ○帳戶
    開戶資料及交易明細一份（見人頭卷第一五二頁至第一五四
    頁）、乙庚○自動櫃員機交易明細表一份（見人頭卷第一五
    ０頁）、甲Ｏ○指認紀錄表一份（見人頭卷第一五九頁至第
    一六二頁）、大里市農會九十七年十一月十七日里農信字第
    ０九七０００四一八一號函檢送甲Ｏ○帳戶開戶資料及交易
    明細一份（見人頭卷第一六八頁至第一七三頁）、甲Ｎ○自
    動櫃員機交易明細表三份（見人頭卷第一六六頁）等在卷足
    參。
  (二)又被告午○○收取己○○所有之人頭帳戶，致被害人丁○○
    、甲ｆ○（如附表編號17、18所示）受恐嚇或受騙部分，除
    據被告午○○於偵查中自白在卷外，且證人己○○於警詢中
    亦證稱：「我所有彰化銀行帳戶之存摺及提款卡（含密碼）
    乃於九十七年八月二十一日上午十時許，在臺中市南屯區○○○街與甲ｇ路口之統一超商前交予被告午○○收執；另臺
    新銀行帳戶之存摺及提款卡（含密碼）乃於九十七年八月二
    十五日上午十二時許，在臺中市○○路與甲ｈ路口之統一超
    商前交予另一外務員收執」等語。另被害人丁○○確遭恐嚇
    而於九十七年八月二十五日下午三時四十三分許，至彰化銀
    行以現金存款一萬六千元部分，亦有己○○彰化銀行南屯分
    行存摺存款帳戶資料查詢明細表、臺幣活期性存款當期交易
    明細（附於九十七年度核退字第二四七一號案卷第二十頁正
    反面）存卷足佐；至被害人甲ｆ○遭詐欺而於九十七年八月
    二十五日下午六時四十三分許，至臺北市○○區○○路之台
    新銀行自動付款設備存款七萬部分，亦另有己○○台新銀行
    對帳單交易明細、臺幣存款歷史交易明細查詢（附於九十七
    年度核退字第二四七一號案卷第二二至二三頁）在卷可參，
    且有附表編號十七及十八所示證據等在卷可稽。
  (三)次查，被告Ｉ○○前於警詢及偵查中曾陳稱：「我以前使用
    0000000000、最近一個月使用00000000
    00、0000000000。0000000000為預
    付卡，申租人我不知道，一年多以前留下來在我家新竹市○○街六一巷一九號看到，還可以用我就使用了；00000
    00000、0000000000是看自由時報購買的。
    （問：你是否使用過門號0000000000？）我從去
    年開始使用，今（九七）年二、三月以後使用迄今，期間都
    我在使用。（問：警方播放門號0000000000音檔
    ，是否為你本人之談話聲音？）是我本人談話的聲音。（問
    ：你是否認識玄○○？他的綽號為何？如何與其聯絡？）認
    識，我都叫他『阿昌』或『小六』居多，平日我都以我的0
    000000000與他的電話0000000000相互
    聯絡。波哥是我十幾年前的綽號，現在沒有人這樣叫我。我
    與辛○○等人並無仇恨及積欠任何債務。（問：警方提示詐
    欺電話0000000000、0000000000、0
    0000000000線電話之譯文，是否為你本人使用？
    ）此三線電話譯文均是我的談話內容，電話亦是我本人在使
    用。」（詳見偵查卷卷二第八頁至第十三頁警詢筆錄）、「
    （問：是否承認你是詐騙集團的主嫌？）我不是主嫌，我們
    是一起做的，我和Ｇ○○、辛○○、子○○、玄○○五人，
    所以不能說我是主嫌，是大家一起來做，大家一起出資源，
    誰做的誰能分到多一點利潤，不是我分最多。（問：出什麼
    資源？）刊登廣告和聘請外務、機房、車手的薪水。（問：
    轉換器是何人提供？）機器我比較不懂，當初我在剛接觸到
    帳戶，跟我接頭的人說要不要做這個有利可圖，所以我們就
    兼做轉換電話，反正就是找個人把電話插下去，卡片故障就
    更換，我所知道就這樣，機器都是辛○○在負責。我們從九
    七年四、五月開始，是我說報紙有人在做這個，不然大家來
    試試看，我們就再討論，大家就模擬，不需要出資。」（詳
    見九七年十月十八日臺灣臺中地方法院檢察署九七偵字第二
    四五四一號卷二第一七頁至第一八頁偵訊筆錄）等情詳實，
    且參以被告Ｉ○○所使用門號為0000000000號電
    話通聯監聽譯文內容：「【門號為0000000000號
    （下稱Ｉ○○）稱】：我打曾董，他說戶頭裡被凍結三萬，
    你記得嗎。…（Ｉ○○稱）：領出來的就有錢可以分。（門
    號為0000000000號稱）：叫誰去拿，叫我們外務
    嗎。（Ｉ○○稱）：你叫他匯二萬七回來，你叫曾董拿一個
    戶頭給你就好，反正你下午沒事，你就跟他騙騙看，你這個
    不會講嗎。…這三千元要給那個領錢的人（２００８年７月
    ２５日）、（Ｉ○○稱）：你卡片這幾天要準備一下喔…（
    門號為0000000000號稱）：前幾天出幾張卡片，
    結果電話一直響，不是找小姐，就是要借錢。（Ｉ○○稱）
    ：他們的種類沒做這個啊，我不是跟你說這是機房退回來的
    ，一個是做咕咕雞的，一個是轉接的。（門號為00000
    00000號稱：我叫阿弟先放著，過幾天再插進去看看。
    （Ｉ○○稱）：沒關係你再跟我講，號碼我都有記著。（２
    ００８年７月２８日）、（Ｉ○○稱）：…你手上有的卡片
    再給我。…（Ｉ○○稱）：全部拿回來，我機房那邊也要用
    （２００８年７月３１日）」等情（附於Ｉ○○電話監聽譯
    文卷二九第二八至三二頁），及被告玄○○所持有門號為0
    000000000號電話與被告Ｉ○○所使用門號為00
    00000000號電話通聯譯文內容：「（門號0000
    000000號即被告Ｉ○○稱）：小六沒在旁邊喔。（不
    詳者稱）：有啊，他在說廣告你等一下。（被告玄○○稱）
    ：喂。（被告Ｉ○○稱）：現在收東西，沒通俗也可以收啦
    …（２００８年８月１１日）、（被告Ｉ○○稱）：跟牛董
    說要用一個恐的…今天我跟他談到，機器可以給我們，由我
    們主導，那我就要想辦法找錢，他連車手都要我們準備…那
    我可能要拜託生董，我有問他他們這邊怎麼算，他說一成，
    就是插一次卡片的一成。（被告玄○○稱）：對啊。（被告
    Ｉ○○稱）：就我小朋友那邊，比如說我們已經恐好了，人
    家要匯錢了，他就會問你帳號，對不對…扣完開銷都照算，
    整個系統由我主導，你懂意思嗎，他不管，就我們自己生產
    啦（２００８年８月１９日）。」等情（詳見偵查卷卷六第
    二五至四０頁），佐以被告Ｉ○○於警詢中證稱：「（問：
    是否認識玄○○？其綽號）認識，我都叫他阿昌或小六。」
    等語（詳見偵查卷卷二第八頁以下），以及被告Ｉ○○於警
    詢中自承所使用門號為0000000000號、門號00
    00000000號、0000000000號之電話監聽
    譯文中確實載明被告Ｉ○○曾多次與集團成員討論設立及看
    顧機房等事宜之內容（門號0000000000號部分，
    詳見偵查卷卷二九第二二九至二四九頁），自堪認被告Ｉ○○就該詐欺及恐嚇集團從事詐欺取財或恐嚇取財之犯罪行為
    時所需上開機房之設置及管理等事宜，均有犯意聯絡及行為
    分擔無訛。
  (四)至被告辛○○雖陳稱伊所指與伊聯絡設置機房之綽號「財哥
    」者非被告Ｉ○○云云。然查，被告Ｉ○○既稱伊係介紹綽
    號「ｘ○」（或阿傑）者與被告辛○○連絡機房事宜，而與
    被告辛○○所稱係財哥與伊連絡等情有所出入，且核諸被告
    辛○○於警詢及偵查中陳稱：「我大概今年五、六月左右看
    報紙去應徵業務員工作，老闆財哥就跟我說業務員的工作不
    用出門，只要按一按電話、轉接電話，每個月就有新台幣四
    萬元的薪水，財哥問我住在哪邊，他把貨（手機轉接器）寄
    到新竹交流道下的空軍一號，叫我去那邊領貨就可以，之後
    我就將貨領回家，財哥也給我一隻手機，門號我忘記了，財
    哥用那隻手機跟我聯絡叫我如何操作，之後我就開始做電話
    轉接的業務。（問：你如何接電話轉接的業務？如何運作？
    ）就是有些不特定的我不知道的人會打來，有時候財哥來會
    打來，他們會給我電話號碼叫我去設定。（問：你替人轉接
    電話，費用如何收取？）我只負責轉接電話、儲值及換卡片
    ，費用我不知道，是由財哥去處理，我儲值之後會打電話跟
    財哥說，然後再請小喬換卡片。（問：三台節費器在你住處
    ，為何要由小喬換卡片？）財哥有在小喬那邊放一些節費器
    ，我也有寄幾台節費器給小喬，要換卡片的時候財哥會跟我
    說，如果是小喬那邊的卡片要換，我會再跟以電話跟小喬聯
    絡說要換卡片。編號第十一號是Ｈ○○，綽號甲酉，之前是
    財哥也有叫我打電話給他叫他換卡，後來財哥有叫他把節費
    器搬走，所以現在他那邊沒有節費器；編號第二二號是小喬
    ，我不知道她的真實姓名，她是負責拆卡片的。之前財哥問
    我說還有沒有朋友要加入來上班的，我就問朋友，Ｇ○○就
    說好，想來上班，就該開始聽電話。（問：你招攬Ｇ○○來
    上班，是從事何種工作？）他是負責聽電話，叫人家交存摺
    資料，如何叫人家交存摺資料我並不清楚。（問：以上警方
    所詢問你之監聽電話門號0000000000及門號00
    00000000內容，是否即為你與Ｉ○○之對話內容？
    ）是。（問：警方監聽九七年九月四日Ｉ○○000000
    0000撥打你0000000000，Ｉ○○ (A)要「ｘ
    ○」 (B)「A：叫ｘ○探聽一下，今天給生董那一本台企的
    ，密碼多少？B：五一一二一二。A：他說密碼不對，你確定
    沒錯？B：對」此通通話內容是何意義？）我沒有聽到電話
    ，我不知道內容是在什麼，是什麼意思我也不知道。」（詳
    見偵查卷卷三第十二頁至第十六頁背面警詢筆錄）、「（問
    ：你是否負責機台、轉接？）是。Ｉ○○問我想不想做這個
    機器，因為他說做這個機器，一個月要給我四萬元，這些機
    器都是我負責，我知道綽號小喬庚○○，我在新竹有跟她見
    過面，他的機器我有教他怎麼操作，機器也是我拿過去的，
    臺中的機房是ｓ○○，是別人寄機器給他，我過去教他怎麼
    操作，這些我都承認。（問：機器的用途和目的？）避免查
    緝和追蹤，也有節費的目的，以及可以把台灣的電話轉過去
    大陸，機器有分兩個卡片。（問：你們從事何犯行？）登廣
    告騙簿子，廣告是在自由時報的台中、高雄兩處刊登以應徵
    司機方式，我也有打電話過去叫人家把簿子拿出來，就叫外
    務去向被害人收簿子，收到後，直接把帳戶寄到中清路空軍
    一號排骨站。（問：何人把帳戶提供到大陸？）Ｉ○○。（
    問：你是否曾將節費器寄放在子○○處？）有。（問：你於
    何時寄放於子○○處？寄放幾台？）好像兩三台的樣子，何
    時寄放我已經忘記。（問：詐騙集團是否都是他主導？）由
    他接洽人馬，這些人馬是誰我不清楚。（問：子○○、玄○○、Ｇ○○是否都有參與打電話詐騙？）是。我、子○○、
    Ｇ○○、Ｉ○○常聚在一起，玄○○算是個體戶。（問：是
    否坦承犯行？）是。」（詳見偵查卷卷三第三四頁偵訊筆錄
    ）、「一開始約九十七年五、六月，Ｉ○○問我要不要做機
    房，一個月給我四萬元。（問：董仔是誰？）Ｉ○○。（問
    ：誰教你做機房的？）一個叫「阿財」的人在電話中教我做
    的。（問：阿財的發話國碼？）大陸的，我有問過阿財，因
    為他的國碼是００二八六。（問：誰牽線你和阿財認識？）
    Ｉ○○跟我說電話裡自然有人會教我，果然阿財就打給我。
    」等情（詳見偵查卷卷三第一○二頁偵訊筆錄），以及被告
    Ｇ○○於警詢及偵查中陳稱：「我於九十七年四或五月份開
    始從事詐騙工作。是辛○○招攬我加入詐騙帳戶的。（問：
    你所參與之詐欺集團成員有多少人？）人數有很多，我只認
    識綽號文哥、甲申之辛○○及波哥共四人共同集資合夥詐騙
    。綽號波哥就是我們的老闆也是詐騙帳戶集團首腦無誤。（
    問：在你與辛○○同住之處所查扣之手機節費器係何人所有
    ？由何人操作使用？）該手機節費器是綽號「波哥」所有。
    該手機節費器都由綽號「波哥」（即指被告Ｉ○○）指派辛○○操作更換行動電話門號之卡片。（問：是否知道手機節
    費器之用途？）我知道是由大陸地區打電話進入手機節費器
    後再轉發給被害人詐騙款項使用的。經我指認編號七號（即
    被告Ｉ○○）為集團首腦綽號「波哥」、編號八號綽號「甲
    申」之辛○○、編號十號（即被告子○○）是綽號「文哥」
    」（詳偵查卷卷四第十一頁至第十五頁警詢筆錄）、「我從
    九十七年四、五月開始做，可以分紅的就是Ｉ○○、辛○○
    、子○○，我們四人常聚會，就是在新竹莊敬六路二十九號
    九樓聚會，Ｉ○○算是比較主要帶頭，其他的我、辛○○、
    子○○主要都是聽Ｉ○○的，我們的作法就是去刊廣告，刊
    廣告都是Ｉ○○，他會發給我們一些電話，我們就負責接電
    話。（問：你是否知道他們有用手機轉接器？）我知道，我
    不知道轉接器的實際功用，我只知道好像是大陸人在使用，
    大概就是打A電話會顯示B電話的號碼，可避免追蹤。（問：
    整個詐騙集團是否Ｉ○○主導？）是。」（詳見偵查卷卷四
    第二三頁至第二五頁偵訊筆錄）等情，以及被告子○○於警
    詢中陳稱：「（問：綽號「甲未」等三人曾否將節費器託放
    你家裹？數量為何？）有，寄放過三台。（問：現在該東西
    在何處？）我已經拿過去他們公司還給綽號「甲申」辛○○
    。（問：警方所提示通訊監察譯文八月二九日二二時四四分
    五六秒你0000－000000號行動電話撥出簡訊給0
    000－000000行動電話譯文內容「等一下我要跟董
    仔（指被告Ｉ○○）去搬機器」之意思為何？）是「甲申」
    要我去他公司搬機器。綽號甲未或胖子是Ｒ○○、編號八為
    綽號甲申是辛○○。」（詳見偵查卷卷五第九頁至第一三頁
    ）等語，及被告玄○○於警詢中陳稱：「一名綽號甲未者指
    使我登報應徵司機，並向司機收存摺，我是以下班公司回帳
    要用的所以要應徵者提供本人銀行或郵局之存摺及提款卡，
    然後我跟應徵者約好面交地點（大都在高雄市地區）再打給
    甲未說我約好應徵者時間及地點，甲未即通知外務前往收取
    。（問：你所稱綽號甲未之真實姓名為何？）不知道，我都
    稱呼他為甲未或董仔。（問：警方提供指認表供你指認何人
    為甲未？）綽號「甲未」為警方提供嫌犯指認表編號第七號
    （即被告Ｉ○○）之男子。」（詳見偵查卷卷六第八頁至第
    一○頁警詢筆錄）等語，益徵被告辛○○所稱引介被告Ｇ○○從事收取帳戶事宜之財哥確指被告Ｉ○○，而被告Ｉ○○
    亦有從事本案機房設置、管理及人事安排等事宜，要無疑義
    。基此，已可見綽號「波哥」、「甲未」或「董仔」之被告
    Ｉ○○與被告辛○○、Ｇ○○、子○○及綽號「小六」之玄
    ○○等人就上開詐欺及恐嚇所需避免遭警查緝之電話轉機機
    房之設置及管理等事宜，均確有犯意聯絡及行為分擔，實甚
    明確，而被告Ｉ○○、辛○○、Ｇ○○、子○○及玄○○以
    前揭情詞置辯，核屬無據。
  (五)再者，各被告參與本案犯罪之時間如下（與起訴書所載所出
    入者）：
    被告玄○○部分參與犯罪之時間：觀諸被告Ｉ○○前曾於
      偵查中稱：「是大家一起出資源，就是刊登廣告、聘外務
      、機房及車手薪水，兼做轉換電話，機器是辛○○負責、
      、、」（詳見九十七年度偵字第二四五四一號案卷卷二第
      十七、十八頁）、「（問：玄○○為何從大陸回來？）八
      月中我和他閒聊，他說他有壓力，他也認識子○○，我就
      跟他說我和子○○的模式是這樣，他說他想做做看，我就
      讓他自己當老闆。」（詳見偵查卷卷二第五四頁至第五八
      頁偵訊筆錄）等情，佐以被告玄○○所持有門號為000
      0000000號電話與被告Ｉ○○所使用門號為000
      0000000號電話通聯譯文內容：「（門號0000
      000000號即被告Ｉ○○稱）：小六沒在旁邊喔。（
      不詳者稱）：有阿，他在說廣告你等一下。（被告玄○○
      稱）：喂。（被告Ｉ○○稱）：現在收東西，沒通俗也可
      以收啦…（２００８年８月１１日）、（被告Ｉ○○稱）
      ：跟牛董說要用一個恐的…今天我跟他談到，機器可以給
      我們，由我們主導，那我就要想辦法找錢，他連車手都要
      我們準備…那我可能要拜託生董，我有問他他們這邊怎麼
      算，他說一成，就是插一次卡片的一成。（被告玄○○稱
      ）：對啊。（被告Ｉ○○稱）：就我小朋友那邊，比如說
      我們已經恐好了，人家要匯錢了，他就會問你帳號，對不
      對…扣完開銷都照算，整個系統由我主導，你懂意思嗎，
      他不管，就我們自己生產啦（２００８年８月１９日）。
      」等情（詳見偵查卷卷六第二五至四０頁），佐以被告Ｉ
      ○○於警詢中證稱：「（問：是否認識玄○○？其綽號）
      認識，我都叫他阿昌或小六。當初我是看到報紙想到這個
      主義，所以就找他們共組，大家都是老闆，看應徵者打到
      何人刊登之電話所賺的都是該人所有…」等語（詳見偵查
      卷卷二第八頁以下），堪認被告玄○○至遲於九十七年八
      月十一日業已參與上開集團，且對於該詐欺及恐嚇集團從
      事犯罪行為時所需上開機房之設置及管理等所有事宜，均
      有犯意聯絡及行為分擔甚明，故而，被告玄○○先後辯稱
      伊係九十七年九月初，抑或九月十三日起始參與收取帳戶
      事宜，且僅係幫助犯云云，並不足取。
    被告庚○○（被告編號七）參與犯罪之時間：依被告庚○○供陳伊乃自九十七年九月間起加入等語，佐以被告庚○○所使用門號與該集團通聯之監聽譯文內容載明九十七年
      九月八日集團表明邀約被告庚○○加入等情（詳見偵查卷
      卷二九第二四頁），可見被告庚○○參與本案之時間，應
      以九十七年九月八日起迄至為警查獲為是。
    被告Ｈ○○（被告編號八）之參與時間：被告Ｈ○○雖辯
      稱伊乃自九十七年六月中旬起加入，至同年七月中旬為新
      竹警方查獲後，即退出云云。然查，被告Ｈ○○前於警詢
      中雖供稱：為警查獲之電話均係伊與集團聯絡用，九十七
      年七月二十二日起至同月二十四日之電話監聽譯文內容均
      談及機房及換卡事宜，是因為伊在該集團中負責試德哥收
      進來的外勞卡…伊前後共幫他們收二十九次包裹…（電話
      監聽譯文內容是德哥叫伊去換卡等情（詳見偵查卷卷八第
      八至十頁）；惟於偵查中則另改稱：伊除看顧機房外，亦
      有從事收取帳戶包裹之工作，伊於九十七年八月二十六日
      收取包裹時曾為新竹警方查獲，伊係自九十七年六月初做
      到七月初就沒做，後來八月二十六日他們又叫我去收包裹
      就被警察查獲，之後就沒有做了（詳見偵查卷卷八第二十
      頁以下）、伊係九十七年六月中旬接觸…做到七月中旬被
      新竹警方查獲為止等情（詳見偵查卷卷三第一一二至一一
      三頁），可見被告Ｈ○○前後所述伊參與本案犯罪之時間
      起、迄均有所出入，顯非可取。再查，被告Ｈ○○遭新竹
      警方查獲後，與本案集團成員即被告子○○等人仍有多次
      通聯紀錄，通聯時並曾提及帳戶帳號及集團將另行交付電
      話予Ｈ○○以供聯絡所用等事宜之情，既有該等電話監聽
      譯文存卷足參（詳見偵查卷卷二九第一八九至一九四頁）
      ，又參諸被告Ｈ○○亦自承本案為警查獲之電話門號均有
      與本案集團聯繫等語詳實（詳見前述），則被告Ｈ○○先
      後辯稱伊自九十七年七月初，抑或九十七年八月二十六日
      為新竹警方查獲後，即退出該集團云云，即非屬有據，而
      堪認被告Ｈ○○參與本案犯罪之時間，應係自九十七年六
      月初起迨至為警查獲為止甚明。
    被告甲Ｒ○（被告編號十）參與犯罪之時間：經查，被告
      甲Ｒ○乃陳稱伊係九十七年八月底參與本案等情在卷，且
      觀諸被告甲Ｒ○於九十七年八月二十六日起已有使用00
      00000000號電話與集團成員通聯收取帳戶事宜等
      情，有上開門號之電話監聽譯文存卷足參（詳見偵查卷卷
      十一第一二七頁背面），又證人即如附表編號二二至二五
      所示交付人頭帳戶之ａ○○、甲ｅ○、ｆ○○於警詢中均
      證稱渠等所有帳戶乃於九十七年八月二十五日交予被告甲
      Ｒ○收執等情在卷，復有指認照片等存卷足參（詳見偵查
      卷卷三三第一００至一０七頁、第一三八至一四五頁、偵
      查卷卷十一第四六至七四頁），且均為被告甲Ｒ○所不爭
      執，可見被告甲Ｒ○至遲應於九十七年八月二十五日起已
      加入上開集團，且迄至為警查獲止無訛。至被告甲Ｒ○於
      本院所提之華岡保全公司就職期間職務說明書，經核僅能
      證明被告甲Ｒ○於九十七年五月九日至同年十月十八日曾
      任職華岡保全公司擔任夜間機動保全員，惟並不能證明被
      告甲Ｒ○於上班時間外之時間未為上開犯行，況該就職期
      間職務說明書亦說明「本說明書僅就甲Ｒ○先生就職期間
      工作職務與時間說明，不對外保證甲Ｒ○先生私人行為與
      做任何保證之用」等情，益見並無法資為有利於被告甲Ｒ
      ○之證明，附此敘明。
    被告午○○（編號十二）參與犯罪之時間：起訴書雖記載
      被告午○○自九十七年八月中旬起加入等情；然查，被告
      午○○於原審既陳稱伊乃自九十七年七月初起至同年八月
      五日曾為警查獲止等情在卷，則公訴人所指上情，已非無
      疑。而查，門號0000000000號ｓ○○與被告Ｉ
      ○○等人電話監聽譯文內容雖載明：「（八月十八日，被
      告蔡稱：）你幫我拿去給小許午○○好不好？因為這個退
      件的客人是小許午○○做的。（ｓ○○稱：）好（八月十
      九日，被告蔡稱）：等一下客人是約大墩六街（ｓ○○稱
      ）：喔（被告蔡稱）：讓小許午○○去收啦。（八月二十
      一日，ｓ○○稱：）你到了喔？（被告午○○稱：）沒有
      。我今天可能不過去了啦。…（ｓ○○稱：）好啦，不要
      過來就先休息。（八月二十一日，被告蔡稱）：有兩個客
      人會叫小許午○○收。…（八月二十一日，被告蔡稱）：
      不要再接小許午○○電話。…他打給你你就不要聽就對了
      。午○○應該有問題…不要再接小許午○○電話。…午○○再打來就打死不承認認識他」等情（詳見偵查卷卷二九
      第二二三背面至第二二五頁背面）；且被告午○○亦辯稱
      伊自九十七年九月一日起在工程行工作，業已未參與本案
      ，並提出工作證明（詳見偵查卷卷十二第一五八頁）附卷
      足參；然查，被告午○○等人所為犯罪既無工作時間之限
      制，則縱使被告午○○自九十七年九月一日起確實另有其
      他工作，亦非不可同時兼為本案犯行，且除上開電話監聽
      譯文外，因尚無其後之通聯紀錄足認被告午○○確已自九
      十七年八月二十一日起脫離上開集團，則上開電話監聽譯
      文之內容自非足為有利於被告午○○之證據，是以，被告
      午○○所辯情節，尚非有據。況查，被告午○○曾於九十
      七年八月二十五日向人頭帳戶ｆ○○收取如附表所示之帳
      戶等情，業經證人ｆ○○於偵查中指稱係被告午○○向伊
      收取所有帳戶等情（詳見偵查卷卷十一第四六頁至七四頁
      ），且有如附表所示之指認照片及簡訊資料等存卷足參（
      詳見卷十二第四六頁以下）；且被告午○○另曾於九十七
      年八月二十一日向人頭帳戶己○○收取如附表所示之帳戶
      等情，業經證人己○○於警詢中指稱係被告午○○向伊收
      取所有帳戶等情，且有如附表所示之指認照片等存卷足參
      （詳見偵查卷卷九第一九九頁以下）；再被告午○○亦曾
      於九十七年八月二十八日向人頭帳戶申○○收取如附表所
      示之帳戶等情，另經證人申○○於警詢中指述詳實，且有
      如附表所示之指認照片等存卷足參（詳見偵查卷卷十二第
      八八至九五頁）；又被告午○○確尚曾於九十七年九月十
      日向人頭帳戶黃○○收取如附表所示之帳戶等情，業經證
      人黃○○於警詢中陳稱在卷，並有如附表所示之指認照片
      等存卷足參（詳見偵查卷卷九第一０八頁至一一０頁），
      益徵被告午○○辯稱伊曾遭警查獲後，即未曾參與本案犯
      罪等情，顯屬無據，而被告午○○參與本案犯罪之時間，
      堪認係自九十七年七月一日起，迄至為警查獲止。
    被告Ｋ○○（被告編號十三）參與之時間：起訴書雖認被
      告Ｋ○○自九十七年九月起參與迄至為警查獲，且此情亦
      據被告Ｋ○○供述在卷；然查，證人即交付甲ｉ○所有帳
      戶之甲Ｖ○於警詢中既指陳上開甲ｉ○帳戶係伊於九十七
      年八月三十日被害人甲Ｗ○遭詐欺取財前所交付，係交予
      集團中之被告Ｋ○○收取等情詳實（詳見偵查卷卷十六第
      一九五至二０二頁），且有被告Ｋ○○與集團之電話監聽
      譯文存卷足參（詳見偵查卷卷十六第三一至一０七頁），
      堪認被告Ｋ○○至遲應係自九十七年八月三十日起加入上
      開集團，迄至為警查獲無訛。
    被告宙○○（被告編號十五）參與犯罪之時間：起訴書雖
      認被告宙○○自九十七年七月十四日起參與迄至為警查獲
      ；然查，被告宙○○自始即迭次辯稱伊雖自九十七年七月
      十四日起參與，然至九十七年八月二十日即返回花蓮念書
      ，而退出上開集團等語在卷（詳見偵查卷卷十八第六至八
      頁、第四五頁），且參以被告宙○○所持用參與本案犯罪
      之門號0000000000號行動電話於九十七年八月
      二十日之通訊監察譯文內容載明：「（門號000000
      0000號問：）仕鑫喔（被告宙○○稱：）嗯（問：）
      你要請幾天假？（被告宙○○稱：）沒有啊，我要回花蓮
      念書啊（問：）你要回去念書了喔（被告宙○○稱：）嗯
      （問：）就換你弟弟做你不做了？（被告宙○○稱：）對
      。…確定。（該門號於九十七年八月二十日之通聯基地台
      仍為高雄市小港區○○○路二八號；然至九十七年八月二
      十一日之通聯基地台已移至花蓮縣花蓮市○○街五六號）
      」等情（附於偵查卷卷三二第四六頁正、反面），堪認被
      告宙○○上開所辯，顯可採信，而應認被告宙○○參與本
      案之時間應為九十七年七月十四日起至九十七年八月二十
      日止為是，公訴人認被告宙○○係自九十七年七月十四日
      起參與迄至為警查獲時止，尚有誤會，附此說明。
    公訴人雖認被告丑○○（被告編號十六）乃自九十七年八
      月中旬起參與本集團，且有被告丑○○與子○○於九十七
      年八月十二日通聯應徵之電話監聽譯文存卷足參（附於偵
      查卷卷十四第三六頁）；然查，被告丑○○於警詢、偵查
      中既分別供陳：「（問：你如何加入Ｉ○○詐騙集團？事
      情經過為何？）我於九十七年五月份因看自由時報工作廣
      告找工作，內容為誠徵文件收送員、月薪三萬六、000
      0000000，我看到報紙的當天我就打電話去應徵，
      一位自稱林經理男子跟我接洽，該林經理稱渠為中部三C
      大盤商，要在台北開公司，先僱用我收送其他應徵者之文
      件，然後再文件寄給他，收送文件的時間都不固定，隔天
      我就正式上班，後來都是一位自稱小謝的男子打電話給我
      告訴時間、地點，我再依他的指示前往向其他應徵者收取
      文件。（問：你收取帳戶提款卡後如何將所收取之帳戶提
      款卡寄給林經理？）他叫我拿到台北客運總站附近的和欣
      客運寄到台中朝馬轉運站，收件人指名甲ｊ○，收件人0
      000－000000。我從九十七年五月下旬開始幫詐
      欺集團收取帳戶提款卡。我做到九十七年七月十日止。九
      十七年八月初有一位自稱順哥的男子打電話給我，說我之
      前跟林經理收取文件工作表現良好，現在換他作，問我要
      不要幫他做事，還說我可以以件計酬，每件一千元代價，
      我便答應幫順哥做事。薪水都是林經理匯款至我所有之台
      北富邦銀行「000000000000」帳戶內。（問
      ：順哥要你從事之工作內容為何？）一樣是收取應徵者之
      身分證影本及帳戶與提款卡、密碼，核對後前往提款機更
      改提款卡之密碼，然後一樣到三重市○○街附近空軍一號
      客運寄到新竹野狼站，文件人指名正宏科技，取貨密碼一
      二三四。林經理為0000－000000、小謝為00
      00－000000、順哥為0000－000000、
      0000－000000。（問：經警方提示九七年八月
      一二日被監聽電話0000－000000電話譯文是否
      為你對話內容？譯文內容顯示順哥電話，0000000
      000，為何與你所提供之電話號碼不同？）是我通話內
      容。因為順哥電話常常換，而且打來常常沒有顯示號碼，
      所以我不知道為何順哥有這支0000000000的電
      話。我大部分到臺北縣三重市○○道下的橡木桶洋酒行前
      及臺北縣蘆洲市○○○○路與集賢路口的第一銀行等二處
      地點，向不特定人收取帳戶存摺本、提款卡。」（詳見偵
      查卷卷十四第二頁至第五頁警詢筆錄）、「（問：你做這
      個工作多久？）今年五月底做到九十七年六月。一開始幫
      林經理做，後來就是順哥的人打電話給我。」（詳見偵查
      卷卷十四第二○頁至第二一頁偵訊筆錄），及「（問：是
      否有人可以認出Ｇ○○的聲音？）他應該就是阿謝，他都
      自稱阿謝。（問：是否可以認定Ｉ○○的聲音？）可以，
      他自稱林經理。」等語（詳見偵查卷卷二第六九頁偵訊筆
      錄），且有載明九十七年七月二十一日和欣客運寄貨單一
      張扣案足參，顯見被告丑○○雖對伊究係於九十七年五月
      下旬起至九十七年六月間，抑或九十七年六月底起至七月
      十日參與上開集團，前後所述有所差異。然自始對伊乃於
      九十七年五月看報應徵後即參與被告Ｉ○○、Ｇ○○等人
      所組本案集團之外務員工作，並於九十七年八月間改聽從
      綽號順哥者之指示收取帳戶資料而從事同一工作迨至為警
      查獲等情之所述，則均屬一致。準此，足認被告丑○○參
      與本案集團之犯罪時間，應為九十七年五月下旬起至為警
      查獲止，至為明確，而公訴人前揭所指，亦有誤會，併予
      敘明。
    被告戊○○（被告編號十七）辯稱伊乃自九十七年七月初
      起參與至同年八月十日止等語；而查，觀諸被告Ｇ○○於
      九十七年八月十二日與十九日電話聯絡被告戊○○之通聯
      譯文內容載明：「（被告Ｇ○○問）：來上班。（被告戊○○稱）：不做了，家要搬去木柵。」、「（被告Ｇ○○
      問）：現有工作嗎。（被告戊○○稱）：在做水電。」等
      情（詳見偵查卷卷二九第一八０背面），可見被告戊○○
      所辯上情，應屬可採，而應認被告參與時間為九十七年七
      七月一日起同年八月十日止，至原起訴檢察官認被告戊○○乃自九十七年七月中旬起參與迄至為警查獲，則顯有誤
      認，應予更正。
    原起訴被告Ｆ○○（被告編號二十）之參與時間有誤：經
      查，被告Ｆ○○於警詢、偵查中均稱伊係九十七年九月初
      起看報紙向綽號「ｙ○」者應徵且即刻上班，而參與本案
      ，被告ｕ○○則係九十七年十月初伊找被告ｕ○○一起參
      與，由伊介紹被告ｕ○○進來當車手等語在卷（詳見偵查
      卷卷十九第七一頁以下、第三十頁至三二頁），且與共同
      被告ｕ○○於警詢及偵查中陳稱伊係自九十七年十月初起
      ，由被告Ｆ○○邀伊加入擔任車手，並於九十七年十月十
      六日與被告Ｆ○○共同為警查獲等語（詳見偵查卷卷二十
      第十二至十四頁、第四五至四七頁），可見被告Ｆ○○乃
      於九十七年九月初（以九十七年九月一日為認）起加入，
      而共同被告ｕ○○則自九十七年十月初（以九十七年十月
      一日為認）起加入無疑，是原起訴檢察官認被告Ｆ○○乃
      於九十七年十月中旬加入，而被告ｕ○○則自九十七年八
      月中旬參與本案，均有所誤認，應予更正。
    另查，被告丙○○及辰○○（被告編號二三及二四）前雖
      辯稱渠等乃共同自九十七年八月中旬或八月初起參與本案
      車手工作云云；然查，被告丙○○及辰○○二人所述共同
      加入之時間既有所差異，且九十七年七月三十一日渣打銀
      行西屯分行監視器業已攝錄被告二人至提款機領款之翻攝
      照片，並為被告辰○○供認不諱（詳見偵查卷卷二四第四
      十頁以下），則被告丙○○及辰○○二人擔任本案車手之
      時間，至遲應為九十七年七月三十一日為是，故而，渠等
      上開所辯，均非可信，且公訴人起訴渠等參與之時間為九
      十七年八月中旬等情，亦有所誤認，附此說明。
  (六)至被告Ｉ○○等人雖均另辯稱渠等並不知上開詐騙集團尚有
    以恐嚇方式要求被害人丁○○等人匯款，是此部分顯無成立
    共犯之餘地，又渠等僅係收取交付帳戶或領取帳戶款項或看
    顧機房者，並未下手實施詐欺取財或恐嚇取財之犯罪，且不
    知該集團之犯罪手法，復與其他共犯非均相識，尚不具犯意
    聯絡，而無成立共犯之情云云。惟按共同正犯之意思聯絡，
    不限於事前有所協議，其於行為當時，基於相互之認識，以
    共同犯罪之意思參與者，亦無礙於共同正犯之成立；又按共
    同正犯之成立，祇須具有犯意之聯絡及行為之分擔，既不問
    犯罪動機起於何人，亦不必每一階段犯行，均須參與，若共
    同實施犯罪行為之人，在共同意思範圍內，各自分擔犯罪行
    為之一部，相互利用他人之行為，以達其犯罪之目的，其成
    立不以全體均參與實施犯罪構成要件之行為為要件；參與犯
    罪構成要件之行為者，固為共同正犯；以自己共同犯罪之意
    思，參與犯罪構成要件以外之行為，或以自己共同犯罪之意
    思，事前同謀，而由其中一部分人實行犯罪之行為者，亦均
    應認為共同正犯，使之對於全部行為所發生之結果，負其責
    任；另共同正犯之意思聯絡，原不以數人間直接發生者為限
    ，若有間接之聯絡者，亦包括在內，如甲分別邀約乙、丙犯
    罪，雖乙、丙間彼此並無直接之聯絡，亦無礙於其為共同正
    犯之成立，此有最高法院七十三年年台上字第一八八六號判
    例及九十二年度台上字第二八二四號判決、三十四年度上字
    第八六二號判例、七十七年度台上字第二一三五號判例意旨
    可資參照，是以共同之行為決意不一定要在事先即行為前便
    已存在，行為當中始先後形成亦可，且不以其間均相互認識
    為要件。查被告Ｉ○○等人分別擔任上開工作，且均係長期
    參與上開不法集團，而被告Ｉ○○、辛○○、Ｇ○○、子○○及玄○○等五人確有收取及交付人頭帳戶並參與電話轉接
    機房之設置及管理；至外務員即被告甲Ｒ○、ｔ○○、午○○、Ｋ○○、宇○○、宙○○、丑○○、戊○○及Ｃ○○等
    人部分亦有先行測試提款卡密碼、將提款功能回報，且收取
    帳戶後以顯非常態之寄放置物櫃等方式交付帳戶資料並領取
    薪資；而被告未○○確有調度車手即被告Ｆ○○、ｕ○○、
    壬○○、丙○○及辰○○等人均多次提領不同人頭帳戶中遭
    詐欺取財或恐嚇取財之被害人所匯上開款項；另看顧機房之
    被告庚○○、Ｈ○○及ｓ○○等人亦均應明知渠等非電信公
    司人員，顯無私接轉換電話門號之權利，渠等所從事者乃為
    違法轉接電話門號之工作等情，既如前述，堪認被告Ｉ○○
    等人對於該集團乃係從事上開詐欺取財及恐嚇取財等不法行
    為顯然知之甚詳或為渠等所認許，而於渠等各從事上開犯罪
    行為當中業已先後形成決意無疑，是以，被告Ｉ○○等人縱
    非事先即行為前便已存在該決意，且未必均相互認識，然渠
    等相互對於各別係從事該等犯罪行為之一部既當顯有認識，
    而均以自己共同犯罪意思為之，揆諸上開說明，自與綽號「
    ｙ○」、「ｘ○」等在大陸地區之下手實施詐欺取財或恐嚇
    取財犯罪之不詳人數之成年人等人間均具有犯意聯絡及行為
    分擔，而同屬詐欺取財及恐嚇取財之共同正犯，允無疑義。
    是被告Ｉ○○等人此部分所辯，核無可採；被告Ｉ○○、子
    ○○、甲Ｒ○、宇○○、宙○○、午○○、Ｆ○○等人另辯
    稱其等僅係幫助犯云云，亦不足取。
  (七)至證人即共同被告未○○於本院審理時雖結證稱：「我有向
    被告Ｉ○○買帳戶，我們事前是以電話聯絡，帳戶每本八千
    元至一萬元，被告Ｉ○○會將帳戶放到大賣場的置物櫃，我
    再去拿，然後我再存款進去，我購買帳戶是供領錢用，但被
    告Ｉ○○並不知道我購買帳戶的用途，我拿到帳戶後，並未
    將使用情形告訴被告Ｉ○○，也不知道他賣給我的帳戶是如
    何來」等語；證人即共同被告Ｉ○○亦結證稱：「被告宇○○、宙○○、巳○○等人應徵擔任外務員是看到報紙廣告打
    電話應徵的，他們應徵後就錄取開始工作。我錄取前後都沒
    有與他們見面，他們將存摺、提款卡交給我都是以電話聯絡
    的，我們會約好他們家附近的地點，我會約帳戶持有人到指
    定地點，由他們收取資料，我會指示他們將所收到的資料寄
    到貨運站或放置在大賣場的置物櫃。在過程中我並沒有告訴
    他們收受存摺的用途，他們不知道存摺的用途，至於他們薪
    資是每月三萬六千元，大部分都是匯款到他們的帳戶，或是
    放在置物櫃裡面。我跟被告未○○之間如何買賣帳戶，外務
    員不知道。我在九十七年八月二十一日之後就與被告午○○
    斷絕聯絡，因為他好像跟我說他在警車上面，我覺得怪怪的
    ，就沒有跟他聯絡。通聯譯文顯示，我有指示被告ｓ○○馬
    上更換與被告午○○聯絡的電話，這是實在的。另我並不認
    識被告Ｆ○○，我沒有請他幫我收取帳戶，也沒聽過『ｙ○
    』之人」等語；證人即共同被告Ｃ○○於本院審理時證稱：
    「我沒有見過被告Ｉ○○本人，也沒有跟他通過電話，並不
    認得他聲音，我是於九十七年六月底至同年九月底，在北部
    從事收受帳戶工作，上班時間為週一至週五，週休二日」等
    語。經核與上開事證不符，顯係事後迴護之詞，均不足取。
  (八)另證人Ｄ○○於本院審理時結證稱：「我於九十七年八月二
    十二日有將自己帳戶交給甲ｋ○（音譯），我於警詢筆錄中
    所稱『甲ｌ』之人就是甲ｋ○，當時因為她有留電話給我，
    我便打電話給她、將她騙出來做筆錄，她出來後，我便當場
    指認她就是拿走我帳戶的那個人，是指認她本人，當時她是
    以要投資，要做職棒為理由而拿走我的帳戶，我將帳戶交給
    她時，她有交付對價給我，我當時就有還她，並要求她將我
    的存摺還我，但她表示將我的存摺已經遺失、丟在垃圾桶，
    她要我自己去找那個人說，但她說她不曾看過那個人。至於
    我女友帳戶的部分是交給不同的人，是男的，我們見面當時
    他有說過他的名字，但我忘記他的名字，在警局時警察有請
    我做指認，是拿相片做指認，因那人很面熟、長得很像我一
    個朋友，所以我的印象深刻，因為我那時生活不穩定，為要
    應徵車伕、司機的工作，想要賺取較多的酬勞，我是被高額
    酬勞所誘惑，所以才將我女友的帳戶交給另一個人，我是到
    同年九月一日才發現我的帳戶出問題，當時我真的還不知道
    卡到法律，我是九月一日將帳戶交給巳○○後，才發覺怪怪
    的，就於九月五日叫我女友去銀行辦暫停，結果我就被警察
    帶去警局作筆錄，我在警局指認巳○○時，是指認照片的。
    」等語；證人Ｂ○○證稱：「我的帳戶是交給一位自稱陳先
    生之人，是在臺中高農門口斜對面交給他的，他沒有跟我說
    名字，我在警局時是以相片指認他，我與他見過一次面，是
    憑印象指認他，我將帳戶交出後大概半個月，才發現我帳戶
    出問題，因為我是應徵工作，那位陳先生要我等他電話，我
    等了大概半個月，我回撥電話給他時，不是關機就是有通沒
    人接，半個月後我打電話到台北富邦要辦理掛失時，裡面的
    小姐告訴我說已經有被害人報案，我交付帳戶時，是應徵工
    作，沒有收取對價，當初我是看自由時報的廣告去應徵的，
    廣告內容就是司機二字，上面有畫一個貨車圖案，我確定有
    撥打電話給他，我將帳戶交給他之後我還有撥，幾乎每天都
    有打，有次他有接，但他都沒有說話，我也沒有說話，至於
    電話是不是0000000000，我現在無法確定。」等語；證人己○○於本院審理時證稱：「（問：為何你會分別於九十七年
    八月二十一日及同年月二十日二次交付帳戶？）因為當時接
    電話的人要求我交付中國信託或台新銀行的帳戶，經我詢問
    理由後表示，是每天跟小姐收錢匯到我的帳戶後再由他們公
    司人員領走。我當初一心急著想要一份工作、要卡位，所以
    經我表明要先交付彰銀的帳戶來卡位，對方同意。後來週一
    要上班時我打電話給他，他就表示因台北擴大臨檢沒有小姐
    ，要我那天先休息、隔天再通知我，並要我先去辦個台新行
    的帳戶，以台新銀行帳戶為工作帳戶，彰銀的帳戶會寄還給
    我，我因此被騙了二本帳戶。我有當初的通聯記錄及錄音內
    容。我辦好台新的帳戶後，在週一當晚台新銀行的行員有察
    覺異常後便立即通知我，我那時才知道我的帳戶被詐騙集團
    拿去使用」等語。經核均無法資為有利於被告Ｉ○○等人之
    證明。
  (九)此外復有如附表二「查扣物品欄」內所示供犯罪所用、預備
    或所得而應予沒收之物扣案足按。
  (十)綜上所述，足證被告Ｉ○○等人上開所辯顯係飾卸之詞，不
    足採信，是罪證明確，其等上開犯行均堪以認定。又證人申
    ○○、甲○○、黃○○等人雖經本院傳喚無著，但因本件事
    證已臻明確，故並不影響本件事實之認定。另被告Ｉ○○於
    本院第一次審判期日後，雖又具狀請求傳喚證人Ｍ○○、Ｎ
    ○○、Ｏ○○、Ｐ○○、Ｑ○○等人，惟因本件事證已臻明
    確，是本院認並無傳喚之必要。均併此說明。
二、證據能力方面：
  (一)刑事訴訟法第一百六十五條之一第二項規定：「錄音可為證
    據者，審判長應以適當之設備，顯示聲音，使當事人、代理
    人、辯護人或輔佐人辨認或告以要旨」，乃就新型態證據之
    開示、調查方法而為之規定；所謂「以適當之設備，顯示」
    ，通常以勘驗為之，重在辨別錄音聲音之同一性，兼及錄音
    內容之真實性。偵查犯罪機關依法定程序監聽之錄音，應認
    該監聽所得之錄音帶，始屬調查犯罪所得之證據，但依據監
    聽錄音結果予以翻譯而製作之通訊監察譯文，乃該監聽錄音
    內容之顯示，此為學理上所稱之派生證據，屬於文書證據之
    一種。此於被告或訴訟關係人對其譯文之真實性發生爭執或
    有所懷疑時，法院固應依刑事訴訟法第一百六十五條之一第
    二項規定勘驗該監聽之錄音帶踐行調查證據之程序，以確認
    該錄音聲音是否為本人及其內容與通訊監察譯文之記載是否
    相符；然如被告或訴訟關係人對其監聽錄音之譯文真實性並
    不爭執，顯無辨認其錄音聲音之調查必要性。是法院於審判
    期日就此如已踐行提示通訊監察譯文供當事人辨認或告以要
    旨，使其表示意見等程序並為辯論者，其所為之調查證據程
    序即無不合（最高法院九十六年度台上字第一八六九號、九
    十七年度台上字第五九四０號判決參照）。查本案卷附之通
    訊監察譯文，係臺中縣等各警察局（詳見各監聽申請書）依
    據原審法院所核發之通訊監察書，於核准通訊監察期間內，
    對於被告Ｉ○○等所使用之行動電話進行通訊監察，上開通
    訊監察係依法定程式為之，基於該通訊監察所取得之監聽電
    話錄音，暨司法警察依據該監聽電話錄音而製作之通訊監察
    紀錄譯文，因其取得程式並無違法，且被告Ｉ○○等人於警
    詢時亦坦承確實有為通訊監察譯文所記錄之話語，另本院審
    判長於審判期日調查證據，於提示通訊監察譯文供當事人辨
    認及告以要旨等程序，被告及其等之選任辯護人或表示無意
    見或未表示任何意見，有本院之二次審判筆錄可稽，足見被
    告Ｉ○○等人對於卷附監聽譯文內容之真正並不爭執，準此
    ，司法警察所為之監聽錄音搜證程序既無不法，並經合議庭
    於審理期日踐行書證之法定調查證據程序，自具有證據能力
    。
  (二)按被告以外之人於審判外之陳述，雖不符刑事訴訟法第一百
    五十九條之一至第一百五十九條之四之規定，而經當事人於
    審判程序同意作為證據，法院審酌該言詞陳述或書面陳述作
    成時之情況，認為適當者，亦得為證據。當事人、代理人或
    辯護人於法院調查證據時，知有第一百五十九條第一項不得
    為證據之情形，而未於言詞辯論終結前聲明異議者，視為有
    前項之同意，刑事訴訟法第一百五十九條之五第一項、第二
    項定有明文。立法意旨在於傳聞證據未經當事人之反對詰問
    予以核實，原則上先予排除，惟若當事人已放棄詰問或未聲
    明異議，基於證據資料愈豐富，愈有助於真實發現之理念，
    且強化言詞辯論主義，法院自可承認該傳聞證據例外擁有證
    據能力。查本件被告及其選任辯護人、檢察官等人對於上開
    證人於審判外陳述及其他非供述證據之證據能力，除被告未
    ○○之選任辯護人認五位被恐嚇之被害人（即丁○○、Ｅ○○、癸○○、乙○○、酉○○）在警詢所言沒有證據能力；
    及被告午○○之選任辯護人認證人己○○、黃○○、申○○
    之警詢筆錄是審判外之陳述，沒有證據能力，證人ｆ○○於
    偵查中所為之陳述顯有不可信的情形也沒有證據能力外（此
    部分之證據能力詳如後述），餘均未於言詞辯論終結前聲明
    異議，依刑事訴訟法第一百五十九條之五第二項之規定，視
    為同意作為證據，且本院審酌該等證人上開言詞陳述作成時
    並非在非自由意志之情況下所為之陳述，又均係於案發後不
    久所為之陳述，較無人情干擾，所陳自較符事實；至其他非
    供述證據則係公務員職務上製作之紀錄文書、證明文書或係
    從事業務之人於業務上製作之紀錄文書、證明文書，與其責
    任、信譽攸關，若有錯誤、虛偽，該公務員或從事業務之人
    可能因此擔負刑事及行政責任，且該等文書經常處於可能受
    公開檢查之狀態，其正確性及真實性之保障極高，核無顯有
    不可信之情況，是本院認該言詞及書面陳述適當，依刑事訴
    訟法第一百五十九條之五第一項之規定，自得為證據。
  (三)至被告未○○之選任辯護人雖認五位被恐嚇之被害人（即丁○○、Ｅ○○、癸○○、乙○○、酉○○）在警詢所言沒有
    證據能力；及被告午○○之選任辯護人認證人己○○、黃○○、申○○之警詢筆錄是審判外之陳述，沒有證據能力，證
    人ｆ○○於偵查中所為之陳述顯有不可信的情形亦沒有證據
    能力云云。但查證人丁○○、Ｅ○○、己○○等三人於本
    院審理時均到庭具結後證稱：「我們在警詢時陳述之內容均
    實在」等語（按證人丁○○、Ｅ○○二人於警詢時係陳稱其
    等確有被上開詐騙集團施以恐嚇，而交付財物；證人己○○
    於警詢時係陳稱其確有被上開詐騙集團施以詐欺，而交付財
    物），準此，證人丁○○、Ｅ○○、己○○等三人之警詢筆
    錄既屬實在，且又經本院傳喚到庭作證而具結在案，並接受
    詰問予以核實，已足以保障被告之反對詰問權，即難認其三
    人之警詢筆錄無證據能力。按被告以外之人於審判外之陳
    述，除法律有規定者外，不得作為證據；惟被告以外之人於
    審判中有滯留國外或所在不明而無法傳喚或傳喚不到者，其
    於檢察事務官、司法警察官或司法警察調查中所為之陳述，
    經證明具有可信之特別情況，且為證明犯罪事實之存否所必
    要者，得為證據，刑事訴訟法第一百五十九條第一項、第一
    百五十九條之三第三款分別定有明文。查證人黃○○、申○○、癸○○、乙○○、酉○○等人經本院傳喚均無正當理由
    不到庭，亦無在押或在監之情形，有臺灣高等法院在監在押
    全國紀錄表及本院傳票等各五紙在卷可憑，且該證人於警詢
    之陳述係出於自由意思為之，陳述之時點復係於甫經警方查
    獲未幾，有其等之警詢筆錄可稽，則該警詢既係最為接近於
    事實發生之時點，陳述之內容係該證人受詐欺或恐嚇所經歷
    之事實，亦查無不法取供之情形，足徵其等在警詢之陳述具
    有較可信之特別情況，且為證明犯罪事實之存否所必要，依
    刑事訴訟法第一百五十九條之三第三款之規定，自得作為證
    據。次按被告以外之人於偵查中向檢察官所為陳述，除顯
    有不可信之情況者外，得為證據，亦為刑事訴訟法第一百五
    十九條之一第二款所明定。查偵查中對被告以外之人（包括
    證人、鑑定人、告訴人、被害人及共同被告等）所為之偵查
    筆錄，性質上雖屬傳聞證據。惟現階段刑事訴訟法規定檢察
    官代表國家偵查犯罪、實施公訴，依法其有訊問被告、證人
    及鑑定人之權，證人、鑑定人且須具結，而實務運作時，檢
    察官偵查中向被告以外之人所取得之陳述，原則上均能遵守
    法律規定，不致違法取供，其可信度極高，職是，被告以外
    之人前於偵查中已具結而為證述，除反對該項供述得具有證
    據能力之一方，已釋明「顯有不可信之情況」之理由外，不
    宜以該證人未能於審判中接受他造之反對詰問為由，即遽指
    該證人於偵查中之陳述不具證據能力。查本件證人ｆ○○於
    檢察官偵查中所為之陳述，業於供前具結在案，且其未曾提
    及檢察官在偵查時有不法取供之情形，反對該項供述得具有
    證據能力之被告午○○選任辯護人，亦未釋明上開供述有顯
    有不可信之情況，依上說明，其於偵查中之證言自亦具有證
    據能力。
三、按刑法上之集合犯，係指行為之本質上，具有反覆、延續實
    行複次作為之特徵，經立法特別歸類，使成獨立之犯罪構成
    要件行為態樣，故雖有複次作為，仍祇成立一罪。又所稱接
    續犯，係指數個在同時同地或密切接近之時地，侵害同一法
    益之行為，因各舉動之獨立性極為薄弱，社會通念認為無法
    強行分開，乃將之包括視為一個行為之接續進行，給予單純
    一罪之刑法評價。此種實質上一罪之集合犯及接續犯，與裁
    判上一罪之連續犯，其相異者，係在於連續犯侵害同一法益
    之數行為，各具獨立性，客觀上並認為其間存有時間上之差
    距，乃認係出於一個概括之犯意，為期訴訟經濟，擬制為一
    罪。九十五年七月一日起施行之修正刑法，已將連續犯及其
    性質類似之常業犯規定悉予刪除，考其立法旨趣，係因對於
    多次原可獨立評價之行為，僅論以一罪，不無鼓勵犯罪之嫌
    ，亦與國民對於法律之感情相悖。是就集合犯及接續犯之觀
    念，於判斷時，自不能無限擴張，除仍應受社會通念之支配
    外，尤應注意其公平性、合理性，使與經驗法則、論理法則
    及比例原則等一般法律適用之原理原則相適合，否則即與上
    揭修法精神不符。查本件被告Ｉ○○等人所犯之上開詐欺取
    財及恐嚇取財，從構成要件文義衡之，實無從認定立法者本
    即預定該犯罪之本質，必有數個同種類行為而反覆實行之集
    合犯行，故應非集合犯；又被告Ｉ○○等人各次詐欺取財或
    恐嚇取財行為，均係滿足各該次之不法利益慾望，於滿足不
    法利益慾望後，該次行為即已完成，是各該次詐欺取財或恐
    嚇取財行為均為各自獨立之行為，各自獨立性，並無密切不
    可分之關係，應各自獨立構成詐欺取財或恐嚇取財罪，亦不
    合接續犯之構成要件（最高法院九十六年度第九次刑事庭會
    議決議參照），合先說明。
四、按以恐嚇使人將物交付，有時固亦含有詐欺性質，但與詐欺
    之區別，則在有無施用威嚇，使人心生畏懼之情形為斷；又
    按恐嚇罪質，非不含詐欺性，其與詐欺之區別，係在行為人
    對於被害人所用之手段，僅使其陷於錯誤，為詐欺，使發生
    畏懼心者，為恐嚇；再按刑法第三百四十六條第一項之恐嚇
    取財罪，與同法第三百三十九條第一項之詐欺取財罪，二者
    之區別，在於前者係施用使人心生畏怖之恐嚇手段，致被害
    人心生畏懼，明知不應交付財物而交付，後者則係施用詐術
    手段，使人陷於錯誤，誤信為應交付財物而交付，惟上開之
    恐嚇手段，常以虛假之事實為內容，故有時亦不免含有詐欺
    之性質，倘含有詐欺性之恐嚇取財行為，足使人心生畏懼時
    ，自應僅論以高度之恐嚇取財罪，殊無再適用詐欺取財罪之
    餘地（最高法院二十八年上字第一二三八號、三十年上字第
    六六八號判例及八十四年度臺上字第一九九三號判決參照）
    。查本件依被害人丁○○、Ｅ○○、癸○○、乙○○及酉○○等人（如附表編號十七、三三、三六、三九及四一所示之
    被害人）陳述之被害事實，均足認其等係因遭人恐嚇，致心
    生畏懼而匯款，是被告Ｉ○○等人就此部分犯罪行為之實施
    ，所為自均應成立恐嚇取財罪，公訴人認係成立刑法第三百
    三十九條第一項之詐欺取財罪，起訴法條尚有未洽，應予變
    更。是核被告Ｉ○○、辛○○、Ｇ○○、子○○、玄○○、
    丑○○、戊○○、午○○、巳○○、宇○○、宙○○、Ｋ○○、Ｈ○○、庚○○、辰○○、丙○○、Ｆ○○及未○○等
    人所為，分別係犯刑法第三百三十九條第一項之詐欺取財罪
    （除被害人丁○○、Ｅ○○、癸○○、乙○○及酉○○等人
    部分外者，詳見附表各編號所示）及第三百四十六條第一項
    之恐嚇取財罪（即被害人丁○○、Ｅ○○、癸○○、乙○○
    及酉○○等人部分，詳見附表各編號所示）。至其等於如附
    表所示其等各別參與犯罪之時間，與共同被告Ｃ○○、ｔ○○、ｓ○○、壬○○、ｕ○○及共犯ｖ○○、年籍不詳而綽
    號「ｙ○」、「ｘ○」之成年人及在大陸地區負責撥打電話
    而人數不詳之成年人間具有犯意聯絡及行為分擔，均為共同
    正犯。又如附表所示被害人甲ｍ○等有多次匯款之被害人（
    被害人部分詳見附表「匯款時、地欄」所示有多次匯款者）
    中如附表「被害金額」欄中所示之部分未經起訴者（詳見附
    表「被害金額欄」所示），因屬同一被害人於同一或不同時
    日，遭同一詐騙或恐嚇行為，致匯入相同或不同帳戶內（詳
    見附表「被害金額欄」所示），而該等被害人之所有匯款部
    分，因屬實質上一罪【被害人匯款筆數雖有二筆以上或被告
    詐騙日期雖有二日以上者（詳見附表「匯款時、地欄」所示
    有多次匯款之被害人）；然被告等人既係基於向該等同一被
    害人犯罪之意思為之，且係於密切接近之時地實施，該等各
    行為之獨立性極為薄弱，在刑法評價上，以視為數個舉動之
    接續施行，合為包括之一行為予以評價，較為合理，是其屬
    於「接續犯」，為包括之一罪。】，均為起訴效力所及，本
    院自應併予審究，附此說明。又被告Ｉ○○等人所犯上開犯
    行，並不成立集合犯，業如前述，公訴人認係成立集合犯，
    尚有誤會。另被告Ｉ○○等人先後所犯之上開詐欺取財及恐
    嚇取財等罪間（其中被告宙○○、戊○○僅先後犯詐欺取財
    罪），均係犯意各別、行為互異，應分論併罰。又被告玄○○前於九十年間曾因違反兒童及少年性交易防制條例案件，
    經臺灣新竹地方法院於八十八年十一月十八日，以八十八年
    度少連訴字第四十號判處有期徒刑一年，緩刑三年確定，嗣
    經撤銷緩刑後入監執行，於九十三年七月十三日縮短刑期假
    釋付保護管束出監，而於九十三年八月一日假釋付保護管束
    期滿，視為執行完畢，有臺灣高等法院被告前案紀錄表在卷
    可按，其於受有期徒刑執行完畢後，五年以內故意再犯本件
    有期徒刑以上之上開數罪，均為累犯，均應依刑法第四十七
    條第一項之規定加重其刑。又臺灣臺中地方法院檢察署九十
    七年度偵字第二二六七四號移送併辦部分（即被告午○○收
    取己○○所有之人頭帳戶，致被害人丁○○、甲ｆ○【如附
    表編號十七及十八所示】受騙部分），因與起訴經論罪之如
    附表編號十七及十八所示部分，係屬同一事實，為實質上一
    罪，為起訴效力所及，本院自應併予審理。另臺灣高雄地方
    法院檢察署移送併辦（九十八年度偵字第一０八０八號）部
    分，其中關於被害人甲丁○、甲戊○、甲己○、甲庚○、甲
    辛○部分；及臺灣桃園地方法院檢察署移送併辦（九十八年
    度偵字第二七七號）部分，亦與起訴部分事實相同，係屬實
    質上一罪，亦為起訴效力所及，本院亦應併予審理。均附此
    敘明。
五、原審就被告宙○○、戊○○二人部分予以論罪科刑，固非無
    見，惟查司法院大法官會議釋字第六六二號解釋業已於九十
    八年六月十九日公布：「中華民國九十四年二月二日修正公
    布之現行刑法第四十一條第二項，關於數罪併罰，數宣告刑
    均得易科罰金，而定應執行刑之刑逾六個月者，排除適用同
    條第一項得易科罰金之規定部分，與憲法第二十三條規定有
    違，並與本院釋字第三六六號解釋意旨不符，應自本解釋公
    布之日起失其效力。」，是對於數罪併罰，數宣告刑均得易
    科罰金，而定應執行之刑超過六個月之案件，依司法院大法
    官會議釋字第三六六號、六六二號解釋意旨，仍得易科罰金
    。原判決未及適用上開解釋意旨，就被告宙○○、戊○○二
    人所犯之上開詐欺取財罪未予諭知易科罰金之折算標準，自
    有可議。被告宙○○上訴意旨否認犯罪，及被告戊○○上訴
    意旨指摘原判決未予宣告緩刑不當云云，雖均無理由，但原
    判決既有上述可議之處，應由本院將原判決關於被告宙○○
    、戊○○二人部分予以撤銷改判。爰審酌被告被告宙○○、
    戊○○二人均年輕力壯，本應依循正當途徑獲取穩定經濟收
    入，以不負家人親友殷切託付，竟因圖謀非法所得而率然投
    身詐騙集團，價值觀念已有嚴重偏差；尤其正值電話及簡訊
    詐騙猖獗之今日，思慮未周受騙上當之廣大民眾不知凡幾，
    所受損失金額更加難以估計，其等均無視於政府一再宣誓掃
    蕩詐騙犯罪之決心，猶執意以身試法，其等犯罪所生危害非
    輕，不容輕縱，再參以其等二人於詐騙集團中所從事之上開
    工作，係前揭詐欺犯罪所不可或缺之角色，其等二人所參與
    時間之長短，暨其等犯罪之動機、目的、手段、智識程度及
    犯罪後之態度等一切情狀，分別量處如主文第二、三項（即
    附表三編號12、14號）所示之刑，並定其應執行刑後，諭知
    易科罰金之折算標準，以示懲儆。又扣案如附表二「查扣物
    品欄（一）編號11、12」所示之物品，各均係被告宙○○、
    戊○○二人所有或其他詐欺集團成年成員所提供者，且供其
    等各為上開犯罪所用或預備供犯罪所用或因犯罪所得之物，
    業據被告宙○○、戊○○及共同被告Ｉ○○等人分別供述在
    卷，且有附表二編號11、12所示之通訊監察譯文等存卷足參
    ，是各應依刑法第三十八條第一項第二款、第三款之規定宣
    告沒收。至其餘被告Ｉ○○等十六人部分，原審於變更起訴
    法條（恐嚇取財部分）後，適用刑法第二十八條、第三百三
    十九條第一項、第三百四十六條第一項、第四十七條第一項
    、第五十一條第五款、第四十一條第一項前段、第三十八條
    第一項第二款、第三款、刑法施行法第一條之一第一項、第
    二項前段，並審酌被告Ｉ○○等十六人均年輕力強，本應依
    循正途獲取穩定經濟收入，以不負家人親友殷切託付，竟因
    圖謀非法所得而率然投身詐騙及恐嚇取財集團，價值觀念已
    有嚴重偏差；尤其正值電話及簡訊詐騙猖獗之今日，思慮未
    周受騙上當之廣大民眾不知凡幾，所受損失金額更加難以估
    計，被告Ｉ○○等人均無視於政府一再宣誓掃蕩詐騙及恐嚇
    取財犯罪之決心，猶執意以身試法，渠等犯罪所生危害甚為
    重大，不容輕縱，再參以被告Ｉ○○等人於上開集團中各自
    從事之工作、所參與時間之長短，被告Ｉ○○、辛○○、Ｇ
    ○○、子○○及玄○○等五人均屬集團首謀者，而擔任俗稱
    車手者之提領款項工作乃直接經手該詐騙集團之犯罪所得，
    並確保受騙款項回流至集團所掌握之帳戶，與從事領取、測
    試及寄送人頭帳戶資料之外務員、從事電話轉接機房以免遭
    警查緝之看管機房工作者，均係前揭詐欺或恐嚇取財犯罪所
    不可或缺之角色，復參酌被告Ｉ○○等人各別參與之件數多
    寡及參與情節之輕重，及其等之素行、犯罪動機、目的、手
    段、智識程度及犯罪後之態度等一切情狀，分別量處如附表
    三編號1、2、3、4、5、6、7、8、9、10、11、13、15、16
    、17、18所示之刑，並各定其等應執行之刑，以示懲儆。又
    扣案如附表二「查扣物品欄（一）編號1、2、3、4、5 、6
    、7、8、9、10、13、14、15號」所示之物品，各均係如附
    表二「持有人欄」所示之被告所有或其他詐欺集團成年成員
    所提供者，且供渠等各為上開犯罪所用或預備供犯罪所用或
    因犯罪所得之物，業據被告Ｉ○○等人供述在卷，且互核相
    符，或雖為被告Ｉ○○等人所否認，然有附表二所示之通訊
    監察譯文等存卷足參，是各應依刑法第三十八條第一項第二
    款、第三款之規定宣告沒收，而共同正犯間之犯罪情節既有
    共通性，是就被告Ｉ○○等人間共同參與犯罪之部分，在個
    別被告之主文項下，仍應就其餘共犯所使用之犯罪工具併予
    諭知沒收。至如附表二「查扣物品欄（二）非供本案犯罪所
    用」所示之物品，雖各均係如附表二「持有人欄」所示之被
    告持有，業據被告Ｉ○○等人供陳在卷；然被告Ｉ○○等人
    既否認該等物品係供渠等上開犯罪所用之物，且復查無其他
    證據足資證明確與本案有涉；或雖係供犯本案詐欺或恐嚇取
    財罪所用之物（帳戶資料等），然非被告Ｉ○○等人或其他
    共犯所有之物（理由詳見附表二所示），亦非違禁物，故不
    予宣告沒收；另說明公訴人雖請求對被告Ｉ○○等人宣告強
    制工作，然按保安處分係對受處分人將來之危險性所為拘束
    其身體、自由之處置，以達教化與治療之目的，為刑罰之補
    充制度，本諸法治國家保障人權之原理及刑法之保護作用，
    其法律規定之內容，應受比例原則之規範，使保安處分之宣
    告，與行為人所為行為之嚴重性，行為人所表現之危險性，
    及對行為人未來行為之期待性相當，司法院大法官會議釋字
    第四七一號解釋可資參照。查本件被告Ｉ○○等人之犯罪行
    為雖值得非難，並不可取；惟本院衡酌被告Ｉ○○等人前尚
    無或僅有一次詐欺取財犯行，自難基此認被告Ｉ○○等人顯
    有犯上開詐欺取財等罪之習慣，且係因懶惰成性使然，再依
    本案犯罪之情節（包含犯罪次數、使用之手段及所得之款項
    ）、犯罪後之態度（均已坦承部分犯行並表示悔意），以及
    其行為之嚴重性、所表現之危險性及對於未來行為之期待性
    ，依憲法比例原則之規範，認本件量處被告Ｉ○○等人如附
    表三所示之刑，已均足收懲儆之效，未達須以保安處分預防
    矯治之程度，尚無施以強制工作之必要云云，認事用法核無
    違誤，量刑亦妥適。被告Ｉ○○等十六人上訴意旨仍執前詞
    否認犯罪，並無理由，應予駁回。
六、另被告午○○尚曾於九十七年八月間，向案外人甲ｎ○收取
    其在臺北富邦銀行北臺中分行開設帳號為00000000
    0000號帳戶之存摺、提款卡及提款卡密碼，並交予另名
    年籍不詳綽號「ｚ○」之成年男子，致被害人甲ｏ○及甲ｐ
    ○（非本案被害人）遭他人詐騙匯入上開帳戶乙節，雖經臺
    灣臺中地方法院檢察署檢察官以九十七年度偵字第二二二三
    二號案件偵查終結，依幫助詐欺取財罪嫌提起公訴，且於九
    十七年十一月五日繫屬於原審法院，而本案乃於九十七年十
    二月四日繫屬於原審法院，此固有臺灣高等法院被告前案紀
    錄表及該案起訴書等在卷可憑；然被告午○○所犯上開另案
    ，既與本案之被害人不同，即與本案所認定之詐欺取財等犯
    行，不具任何反覆性或一貫性之犯罪意思（收取帳戶及被害
    人均與本案不同），當無與本案構成包括一罪或實質上一罪
    關係之可言，且詐欺取財罪本即為應各自獨立評價之犯罪類
    型，是於刑法第三百四十條常業詐欺罪及同法第五十六條連
    續犯之規定刪除後，當回歸本來就應賦予複數法律效果之原
    貌，無再就數次詐欺取財行為論以一罪之餘地。準此，本院
    自得逕就被告午○○所犯本案部分予以論罪科刑，併此敘明
    。另如附表一所示之被害人Ｌ○○等人部分，因未經起訴（
    亦非併案，然卷證附於原審案卷內）；雖因該等被害人匯款
    之帳戶與本案業經起訴之部分被害人所為匯款帳戶相同（各
    別理由詳見附表一所示），該等被害人所為匯款亦足認屬本
    案被告Ｉ○○等人所為詐欺取財或恐嚇取財犯行所致；然因
    該等被害人部分既未經起訴，且與本案部分係數罪併罰關係
    ，業如前述，顯非起訴效力所及，本院無法併予審判，自應
    由檢察官另行依法處理，亦附此說明。
七、至原起訴檢察官另於九十八年二月二十日函送原審之人頭帳
    戶甲ｑ○等二十八人及被害人甲ｒ○等一百十八人等資料部
    分：查該部分因非據原起訴檢察官移送併案審理（無偵查案
    號）；且該等被害人亦非本案起訴效力所及（與起訴部分並
    無構成包括一罪或實質上一罪關係之可言），是縱該等犯罪
    確係本案被告Ｉ○○等人所為，因非本案起訴效力所及，本
    院無法併予審判，亦應退還原檢察官依法另行處理，併此說
    明。
八、又臺灣高雄地方法院檢察署移送併辦（九十八年度偵字第一
    ０八０八號）部分，經查其中關於被害人Ａ○○、甲甲○、
    甲乙○、甲丙○部分，因與本案起訴之被害人不同，且此部
    分與起訴部分又無實質上或裁判上一罪關係，非起訴效力所
    及，本院無法併予審判，是此部分應退回原移送機關另行適
    法處理（另關於被害人甲丁○、甲戊○、甲己○、甲庚○、
    甲辛○部分，因與起訴部分事實相同，係屬實質上一罪，為
    起訴效力所及，本院應併予審理，業如前述），亦附此敘明
    。
九、據上論結，應依刑事訴訟法第三百六十九條第一項前段、第
    三百六十四條、第二百九十九條第一項前段、第三百六十八
    條、刑法第二十八條、第三百三十九條第一項、第五十一條
    第五款、第四十一條第一項前段、第三十八條第一項第二款
    、第三款、刑法施行法第一條之一第一項、第二項前段，判
    決如主文。
本案經檢察官亥○○到庭執行職務。
中    華    民    國    98    年    7     月    21    日
            刑事第八庭  審判長法  官  羅  得  村
                              法  官  張  靜  琪
                              法  官  劉  榮  服
以上正本證明與原本無異。
不得上訴。
                              書記官  江  玉  萍
中    華    民    國    98    年    7     月    21    日
附錄論罪條文
中華民國刑法第339條：
意圖為自己或第三人不法之所有，以詐術使人將本人或第三人之
物交付者，處5年以下有期徒刑、拘役或科或併科1千元以下罰金
。
以前項方法得財產上不法之利益或使第三人得之者，亦同。
前二項之未遂犯罰之。
附表：
┌──┬────────┬───┬─────┬─────────┬────────────┬─────────┬───┐
│編號│匯款時、地及帳戶│被害人│被害金額  │轉入金融機構及帳號│被害方式                │證據              │備註  │
│    │（是否經起訴）  │      │（新臺幣）│（人頭帳戶是否為被│【所犯罪名為詐欺取財罪或│                  │      │
│    │                │      │【均為起訴│告收取、使用之帳戶│恐嚇取財罪】            │                  │      │
│    │                │      │範圍】    │）                │                        │                  │      │
├──┼────────┼───┼─────┼─────────┼────────────┼─────────┼───┤
│１  │九十七年七月九日│甲子○│九千三百六│戶名甲壬○（是）  │購物詐欺取財。          │證人甲壬○之供述及│起訴書│
│    │匯入右揭帳戶。（│（年籍│十九元    │兆豐銀行          │                        │帳戶內交易明細（偵│附表二│
│    │是）            │不詳，│          │帳號0000000│【詐欺取財罪】          │查卷十四）        │編號1 │
│    │                │成年人│          │七七一０號        │                        │                  │      │
│    │                │）    │          │【甲壬○供稱：九十│                        │                  │      │
│    │                │      │          │七年七月七日下午二│                        │                  │      │
│    │                │      │          │點許及同月八日，在│                        │                  │      │
│    │                │      │          │臺北縣三重市三重交│                        │                  │      │
│    │                │      │          │流道下橡木桶商店外│                        │                  │      │
│    │                │      │          │，與集團電話０９２│                        │                  │      │
│    │                │      │          │0000000號聯│                        │                  │      │
│    │                │      │          │絡，而交付所有兆豐│                        │                  │      │
│    │                │      │          │銀行及永豐銀行帳戶│                        │                  │      │
│    │                │      │          │予被告丑○○收取；│                        │                  │      │
│    │                │      │          │此有甲壬○之警詢筆│                        │                  │      │
│    │                │      │          │錄及指認照片可佐（│                        │                  │      │
│    │                │      │          │詳見偵查卷卷十四第│                        │                  │      │
│    │                │      │          │８２至８５頁）】  │                        │                  │      │
├──┼────────┼───┼─────┼─────────┼────────────┼─────────┼───┤
│２  │九十七年七月九日│甲Ｂ○│一萬二千七│戶名甲壬○（是）  │購物詐欺取財。          │證人甲壬○之供述及│起訴書│
│    │匯入右揭帳戶。（│（年籍│百元      │兆豐銀行          │                        │帳戶內交易明細（偵│附表二│
│    │是）            │不詳，│          │帳號0000000│【詐欺取財罪】          │查卷十四）        │編號2 │
│    │                │成年人│          │七七一０號        │                        │                  │      │
│    │                │）    │          │【甲壬○供稱：九十│                        │                  │      │
│    │                │      │          │七年七月七日下午二│                        │                  │      │
│    │                │      │          │點許及同月八日，在│                        │                  │      │
│    │                │      │          │臺北縣三重市三重交│                        │                  │      │
│    │                │      │          │流道下橡木桶商店外│                        │                  │      │
│    │                │      │          │，與集團電話０９２│                        │                  │      │
│    │                │      │          │0000000號聯│                        │                  │      │
│    │                │      │          │絡，交付所有兆豐銀│                        │                  │      │
│    │                │      │          │行及永豐銀行帳戶予│                        │                  │      │
│    │                │      │          │被告丑○○收取；此│                        │                  │      │
│    │                │      │          │有甲壬○之警詢筆錄│                        │                  │      │
│    │                │      │          │及指認照片可佐（詳│                        │                  │      │
│    │                │      │          │見偵查案卷卷十四第│                        │                  │      │
│    │                │      │          │８２至８５頁）】  │                        │                  │      │
├──┼────────┼───┼─────┼─────────┼────────────┼─────────┼───┤
│３  │九十七年八月五日│甲Ｃ○│(1)二萬九千│戶名甲亥○（是）  │九十七年八月五日二十二時│被害人筆錄（九七│起訴書│
│    │二十二時許匯入右│（七十│九百八十九│玉山銀行後庄分行  │許，接獲不詳女子來電，稱│年度偵字第二四五四│附表二│
│    │揭帳戶。（是）  │年十一│元        │帳號八０八－０八三│被害人當初上網購物匯款時│一號卷十八第六十頁│編號3 │
│    │                │月三日│(2)三千四百│000000000│轉帳金額時帳號有問題，嗣│以下）            │      │
│    │                │生，已│三十四元  │六                │有一位自稱郵局員工者來電│被害人（手機號碼│      │
│    │                │成年）│共計三萬三│【甲亥○供稱：其於│稱被害人帳戶有問題，該員│000000000│      │
│    │                │      │千四百二十│九十七年八月四日上│要被害人去提款機操作可以│七）接獲對方以０二│      │
│    │                │      │三元      │午十時許，在高雄市│解決被害人帳戶問題，被害│00000000、│      │
│    │                │      │【起訴書僅│建國一路及林森一路│人不疑有他，依指示操作後│000000000│      │
│    │                │      │起訴編號(1)│之超商，交付帳戶予│，發現帳戶內金額被匯出，│五電話與之聯絡。  │      │
│    │                │      │；其他部分│被告宙○○；此有甲│才知道被騙。            │被害人未提供匯款│      │
│    │                │      │應為起訴效│亥○警詢筆錄及指認│                        │明細、扣案帳戶內交│      │
│    │                │      │力所及】  │照片（詳見偵查卷卷│【詐欺取財罪】          │易明細（九七年度偵│      │
│    │                │      │          │十八第５４至５９頁│                        │字第二四五四一號卷│      │
│    │                │      │          │）】              │                        │十八第七三頁）    │      │
├──┼────────┼───┼─────┼─────────┼────────────┼─────────┼───┤
│４  │(1)九十七年八月十│甲ｍ○│(1)二萬九千│戶名甲天○（是）│九十七年八月七日十五時許│被害人筆錄（九七│起訴書│
│    │日十五時四十八分│（起訴│九百八十九│仁武郵局高雄五二支│，接獲不詳人士來電，稱被│年度偵字第二四五四│附表二│
│    │許匯入帳戶。（│書誤載│元        │局                │害人當初上網購物，物品未│一號卷十八第八二頁│編號4 │
│    │是）            │為甲ｍ│(2)九萬六千│局號0000000│收到，係因公司會計小姐帳│以下）            │      │
│    │                │○）  │元        │帳號0000000│務有誤，該員要被害人去提│被害人（手機號碼│      │
│    │(2)九十七年八月十│（七十│(3)二千元  │                  │款機操作可以解決被害人帳│000000000│      │
│    │日十七時二十一分│四年四│共計十二萬│戶名不詳        │戶問題，被害人不疑有他，│五）接獲對方以０二│      │
│    │許至雲林縣斗南鎮│月十一│七千九百八│帳號0000000│依指示操作後，發現帳戶內│00000000電│      │
│    │第一銀行提款機匯│日生，│十九元    │六一八四          │金額被匯出，才知道被騙。│話與之聯絡。      │      │
│    │入帳戶。（否）│已成年│          │【甲天○供稱：其於│                        │被害人未提供匯款│      │
│    │(3)九十七年八月十│）    │【起訴書僅│九十七年八月五日下│【詐欺取財罪】          │明細。            │      │
│    │日十七時二十三分│      │起訴編號(1)│午一時許，在高雄市│                        │                  │      │
│    │許至雲林縣斗南鎮│      │；其他部分│甲ｓ路與甲ｔ○路之│                        │                  │      │
│    │第一銀行提款機匯│      │亦為起訴效│超商，交付帳戶予被│                        │                  │      │
│    │入帳戶。（否）│      │力所及】  │告宙○○；此有羅家│                        │                  │      │
│    │                │      │          │驊警詢筆錄及指認照│                        │                  │      │
│    │                │      │          │片（詳見偵查卷卷十│                        │                  │      │
│    │                │      │          │八第７４至７８頁）│                        │                  │      │
│    │                │      │          │】                │                        │                  │      │
├──┼────────┼───┼─────┼─────────┼────────────┼─────────┼───┤
│５  │(1)九十七年八月八│甲Ａ○│(1)九萬元  │戶名Ｑ○○        │九十七年八月八日十八時五│被害人筆錄（九七│起訴書│
│    │日二十時二十七分│（七十│(2)一百元  │臺北富邦銀行龍江分│十一分許，接獲不詳人士來│年度偵字第二四五四│附表二│
│    │許至台北縣市永和│九年四│共計九萬零│行                │電，稱被害人當初上網購物│一號卷十五第五一頁│編號5 │
│    │市○○路富邦銀行│月二十│一百元    │帳號０一二－二六０│，因作業疏失會導致被害人│以下）            │      │
│    │匯入右揭帳戶。（│日，已│【起訴書僅│000000000│帳戶內金額，每個月都會自│被害人（手機號碼│      │
│    │否）            │滿十八│起訴編號(2)│（起訴書記載為新帳│動匯入之前轉入之帳號，要│000000000│      │
│    │(2)九十七年八月八│歲）  │；其他部分│號：０一二－三０七│被害人去提款機操作，做止│０）接獲對方０二二│      │
│    │日二十時三十分許│      │應為起訴效│000000000│付動作，以免被扣款，被害│0000000電話│      │
│    │至台北縣市永和市│      │力所及】  │）                │人不疑有他，依指示操作後│與之聯絡。        │      │
│    │德和路富邦銀行匯│      │          │【Ｑ○○供稱：其於│，發現帳戶內金額被匯出，│被害人未提供匯款│      │
│    │入右揭帳戶。（是│      │          │九十七年八月七日聯│才知道被騙。            │明細。            │      │
│    │）              │      │          │絡電話０９８８５８│【詐欺取財罪】          │                  │      │
│    │                │      │          │４５５４號後，於同│                        │                  │      │
│    │                │      │          │月六日下午二時許，│                        │                  │      │
│    │                │      │          │在臺北縣三重市○○│                        │                  │      │
│    │                │      │          │○路天台附近之超商│                        │                  │      │
│    │                │      │          │，交付其帳戶予被告│                        │                  │      │
│    │                │      │          │戊○○，此有Ｑ○○│                        │                  │      │
│    │                │      │          │警詢筆錄及指認照片│                        │                  │      │
│    │                │      │          │（詳見偵查卷卷十五│                        │                  │      │
│    │                │      │          │第４４至４９頁）】│                        │                  │      │
├──┼────────┼───┼─────┼─────────┼────────────┼─────────┼───┤
│６  │(1)九十七年八月八│甲戌○│(1)三萬元  │戶名不詳        │九十七年八月八日十九時四│被害人筆錄（九七│起訴書│
│    │日二十時九分許至│（五十│(2)一萬六千│美濃郵局          │十分許，接獲自稱為中國信│年度偵字第二四五四│附表二│
│    │台北市中山區萊爾│五年十│元        │帳號七００－０００│託銀行李主任之不詳人士來│一號卷十五第五二頁│編號6 │
│    │富超商內提款機匯│一月十│(3)五萬元  │000000000│電，稱被害人當初上網購物│以下）            │      │
│    │入帳戶。（否）│三日，│(4)五萬元  │七五四四          │，因作業疏失導致付款方式│被害人（手機號碼│      │
│    │(2)九十七年八月八│已成年│(5)一萬九千│戶名Ｑ○○      │變成分期付款，要被害人去│000000000│      │
│    │日二十時五十五分│）    │元        │臺北富邦銀行龍江分│提款機操作，做取消動作，│四）接獲對方０八０│      │
│    │許至台北市中山區│      │共計十六萬│行                │以免被扣款，被害人不疑有│0000000電話│      │
│    │民生東路一段十三│      │五千元    │帳號０一二－二六０│他，依指示操作後，發現帳│與之聯絡。        │      │
│    │號臺北富邦銀行雙│      │【起訴書誤│000000000│戶內金額被匯出，才知道被│被害人提供匯款明│      │
│    │連分行匯入帳戶│      │載編號(2)及│（起訴書記載為新帳│騙。                    │細七紙（九七年度偵│      │
│    │。（是）        │      │(5)共為二萬│號：０一二－三０七│【詐欺取財罪】          │字第二四五四一號卷│      │
│    │(3)九十七年八月八│      │九千九百八│000000000│                        │十五第五五頁以下）│      │
│    │日二十二時九分許│      │十九元；其│）                │                        │（第一筆匯款金額依│      │
│    │至台北市中山區民│      │他部分亦應│戶名不詳        │                        │被害人陳述應為三萬│      │
│    │生東路一段十三號│      │為起訴效力│臺北富邦銀行南京東│                        │元，惟一卷附匯款明│      │
│    │臺北富邦銀行雙連│      │所及】    │路分行            │                        │細，並無該筆資料；│      │
│    │分行匯入帳戶。│      │          │帳號０一二－七０二│                        │另卷附三張金額『二│      │
│    │（否）          │      │          │000000000│                        │萬九千九百八十九元│      │
│    │(4)九十七年八月八│      │          │                  │                        │』之匯款單，非Ｑ○│      │
│    │日二十二時十三分│      │          │【Ｑ○○供稱：其於│                        │○之帳戶）        │      │
│    │許至台北市中山區│      │          │九十七年八月七日聯│                        │                  │      │
│    │民生東路一段十三│      │          │絡電話０９８８５８│                        │                  │      │
│    │號臺北富邦銀行雙│      │          │４５５４號後，於同│                        │                  │      │
│    │連分行匯入帳戶│      │          │月六日下午二時許，│                        │                  │      │
│    │。（否）        │      │          │在臺北縣三重市正義│                        │                  │      │
│    │(5)九十七年八月八│      │          │北路天台附近之超商│                        │                  │      │
│    │日二十二時十六分│      │          │，交付其帳戶予被告│                        │                  │      │
│    │許至台北市中山區│      │          │戊○○，此有Ｑ○○│                        │                  │      │
│    │民生東路一段十三│      │          │警詢筆錄及指認照片│                        │                  │      │
│    │號臺北富邦銀行雙│      │          │（詳見偵查卷卷十五│                        │                  │      │
│    │連分行匯入帳戶│      │          │第４４至４９頁）】│                        │                  │      │
│    │。（是）        │      │          │                  │                        │                  │      │
├──┼────────┼───┼─────┼─────────┼────────────┼─────────┼───┤
│７  │(1)九十七年八月十│甲黃○│(1)二萬九千│戶名甲ｕ○（是）│九十七年八月十日二十時許│被害人筆錄（九七│起訴書│
│    │一日零時十八分許│（五十│九百七十九│臺中市○○路郵局  │，接獲自稱是東森購物客服│年度偵字第二四五四│附表二│
│    │至板橋市○○街十│七年一│元        │局號0000000│人員來電稱被害人曾向東森│一號卷九第二二四頁│編號7 │
│    │八號之板信銀行以│月十六│(2)二萬九千│帳號0000000│購物而當時弄錯付款方式（│以下）            │      │
│    │提款機操作匯款至│日生，│九百八十三│【起訴書誤載戶名為│改成分期付款），之後另有│被害人（手機號碼│      │
│    │帳戶。（否）  │已成年│元        │甲癸○】          │自稱臺灣土地銀行人員稱東│000000000│      │
│    │(2)九十七年八月十│）    │(3)九萬九千│                  │森有通知他們，扣款方式錯│０）接獲對方以０八│      │
│    │日二十時二十六分│      │元        │戶名不詳        │誤，要被害人依指示操作以│00000000、│      │
│    │許至板橋市○○街│      │(4)二萬元  │花旗銀行內湖分行  │便更改，被害人不疑有他，│000000000│      │
│    │十八號之板信銀行│      │(5)一千元  │帳號０一０－０四九│多次依指示操作，損失慘重│九電話與之聯絡。  │      │
│    │以提款機操作匯款│      │(6)二萬九千│000000000│。                      │被害人提供匯款明│      │
│    │至帳戶。（是）│      │九百八十三│六九              │【詐欺取財罪】          │細七紙（九七年度偵│      │
│    │(3)九十七年八月十│      │元        │                  │                        │字第二四五四一號卷│      │
│    │日二十一時五十七│      │共計一百一│戶名不詳        │                        │九第二二六頁）    │      │
│    │分許至板橋市區運│      │十萬九千九│國泰世華商業銀行前│                        │                  │      │
│    │路之花旗銀行以現│      │百四十五元│金分行            │                        │                  │      │
│    │金方式存入帳戶│      │          │帳號０一三－０三九│                        │                  │      │
│    │。（否）        │      │【起訴書僅│000000000│                        │                  │      │
│    │(4)九十七年八月十│      │起訴編號(2)│                  │                        │                  │      │
│    │日二十二時許至板│      │；其他部分│戶名不詳        │                        │                  │      │
│    │橋市區○路之花旗│      │未起訴，然│彰化銀行北三重埔分│                        │                  │      │
│    │銀行以現金方式存│      │應為起訴效│行                │                        │                  │      │
│    │入帳戶。（否）│      │力所及】  │帳號００九－００五│                        │                  │      │
│    │(5)九十七年八月十│      │          │000000000│                        │                  │      │
│    │日二十二時三分許│      │          │一二００          │                        │                  │      │
│    │至板橋市區○路之│      │          │                  │                        │                  │      │
│    │花旗銀行以現金方│      │          │【甲癸○供稱：其係│                        │                  │      │
│    │式存入帳戶。（│      │          │於九十七年八月十四│                        │                  │      │
│    │否）            │      │          │日前之八月初某日及│                        │                  │      │
│    │(6)九十七年八月十│      │          │相隔三日後，在臺中│                        │                  │      │
│    │一日十九時三十七│      │          │市○○路與西屯路超│                        │                  │      │
│    │分許至臺灣銀行以│      │          │商、臺中市○○路與│                        │                  │      │
│    │匯款方式匯入帳│      │          │建成路交岔口等處交│                        │                  │      │
│    │戶。（否）      │      │          │付自己及其子甲ｕ○│                        │                  │      │
│    │(7)九十七年八月十│      │          │之帳戶予被告ｓ○○│                        │                  │      │
│    │一日二十一時十一│      │          │，見偵查卷卷九第２│                        │                  │      │
│    │分許至板橋市中山│      │          │１２至２１８頁警詢│                        │                  │      │
│    │路一段二二號彰化│      │          │筆錄及指認照片。】│                        │                  │      │
│    │銀行板橋分行以現│      │          │                  │                        │                  │      │
│    │金方式存入帳戶│      │          │                  │                        │                  │      │
│    │。（否）        │      │          │                  │                        │                  │      │
├──┼────────┼───┼─────┼─────────┼────────────┼─────────┼───┤
│８  │九十七年八月十四│甲Ｆ○│二萬九千九│戶名甲癸○（是）  │九十七年八月十四日十九時│被害人筆錄（九七│起訴書│
│    │日二十一時二十五│（五十│百八十九元│國泰世華商業銀行太│四十六分許，接獲自稱是東│年度偵字第二四五四│附表二│
│    │分許至屏東縣潮州│五年十│          │平分行帳號０一三－│森購物客服人員來電稱被害│一號卷九第二二０頁│編號8 │
│    │鎮○○路一五八號│二月十│          │000000000│人曾向東森購物而當時並無│以下）            │      │
│    │之玉山銀行以提款│二日生│          │八三四            │完全付清，需提出財力證明│被害人（手機號碼│      │
│    │機操作匯款至右揭│，已成│          │                  │並匯款三萬元至其帳戶才可│000000000│      │
│    │帳戶。（是）    │年）  │          │【甲癸○供稱：其係│取消欠款，被害人不疑有他│三）接獲對方以０二│      │
│    │                │      │          │於九十七年八月十四│依指示操作後，向玉山銀行│00000000、│      │
│    │                │      │          │日前之八月初某日及│客服人員查詢，才知道被詐│000000000│      │
│    │                │      │          │相隔三日後，在臺中│騙。                    │三電話與之聯絡。  │      │
│    │                │      │          │市○○路與西屯路超│【詐欺取財罪】          │被害人提供匯款明│      │
│    │                │      │          │商、臺中市○○路與│                        │細一紙（九七年度偵│      │
│    │                │      │          │建成路交岔口等處交│                        │字第二四五四一號卷│      │
│    │                │      │          │付自己及其子甲ｕ○│                        │九第二二三頁）、扣│      │
│    │                │      │          │之帳戶予被告ｓ○○│                        │案帳戶內交易明細（│      │
│    │                │      │          │，見偵查卷卷九第２│                        │九七年度偵字第二四│      │
│    │                │      │          │１２至２１８頁警詢│                        │五四一號卷九第二四│      │
│    │                │      │          │筆錄及指認照片。】│                        │一頁）            │      │
├──┼────────┼───┼─────┼─────────┼────────────┼─────────┼───┤
│９  │九十七年八月二十│甲ｖ○│一萬九千元│戶名Ｄ○○        │九十七年八月二十四日八時│被害人筆錄（九七│起訴書│
│    │四日八時四十五分│（七十│          │臺灣中小企業銀行烏│四十五分許，在家中上拍賣│年度偵字第二四五四│附表二│
│    │許至台北縣○○市│六年三│          │日分行            │網站購物，得標後便按網站│一號卷三十三第四十│編號9 │
│    │○○○路之中國信│月二十│          │帳號０五０－四八三│上所留電話與對方聯繫，並│三頁以下）        │      │
│    │託商業銀行匯入右│日出生│          │00000000  │依對方所給帳號匯款，惟未│被害人（手機號碼│      │
│    │揭帳戶。（是）  │，已滿│          │                  │收到所購物品，經收到奇摩│000000000│      │
│    │                │十八歲│          │【Ｄ○○供稱：其於│寄發網路信件，始知受騙。│１）接獲對方以０９│      │
│    │                │）    │          │九十七年八月二十二│                        │00000000電│      │
│    │                │      │          │日聯絡電話０２２５│【詐欺取財罪】          │話與之聯絡。      │      │
│    │                │      │          │１１３３５５轉８３│                        │被害人未提供匯款│      │
│    │                │      │          │３號後，於同月日十│                        │明細、扣案帳戶內交│      │
│    │                │      │          │七時許，在臺中火車│                        │易明細（九七年度偵│      │
│    │                │      │          │站旁之超商，交付帳│                        │字第二四五四一號卷│      │
│    │                │      │          │戶予姓名年籍不詳綽│                        │三十三第五四頁）  │      │
│    │                │      │          │號「甲ｌ」之人，此│                        │                  │      │
│    │                │      │          │有Ｄ○○警詢筆錄（│                        │                  │      │
│    │                │      │          │詳見偵查卷卷三十三│                        │                  │      │
│    │                │      │          │第１５至２０頁）】│                        │                  │      │
├──┼────────┼───┼─────┼─────────┼────────────┼─────────┼───┤
│１０│九十七年八月二十│甲ｂ○│九千七百元│Ｄ○○            │九十七年八月二十三日二十│被害人筆錄（九七│起訴書│
│    │三日二十一時二十│（六十│          │臺灣中小企業銀行烏│時十八分許，在家中上拍賣│年度偵字第二四五四│附表二│
│    │四分許至○○鎮○│四年十│          │日分行            │網站購物，得標後便按網站│一號卷三十三第三十│編號10│
│    │○路○○○號第一│二月十│          │帳號０五０－四八三│上所留電話與對方聯繫，並│頁以下）          │      │
│    │銀行匯入右揭帳戶│二日出│          │00000000  │依對方所給帳號匯款，惟未│被害人（手機號碼│      │
│    │。（是）        │生，已│          │                  │收到所購物品，經收到奇摩│000000000│      │
│    │                │滿十八│          │【Ｄ○○供稱：其於│寄發網路信件，始知受騙。│８）接獲對方以０９│      │
│    │                │歲）  │          │九十七年八月二十二│                        │00000000電│      │
│    │                │      │          │日聯絡電話０２２５│【詐欺取財罪】          │話與之聯絡。      │      │
│    │                │      │          │１１３３５５轉８３│                        │被害人提供匯款明│      │
│    │                │      │          │３號後，於同月日十│                        │細一紙（九七年度偵│      │
│    │                │      │          │七時許，在臺中火車│                        │字第二四五四一號卷│      │
│    │                │      │          │站旁之超商，交付帳│                        │三十三第三十二頁）│      │
│    │                │      │          │戶予姓名年籍不詳，│                        │、扣案帳戶內交易明│      │
│    │                │      │          │綽號「甲ｌ」的女子│                        │細（九七年度偵字第│      │
│    │                │      │          │，此有Ｄ○○警詢筆│                        │二四五四一號卷三十│      │
│    │                │      │          │錄（詳見偵查卷卷三│                        │三第五三頁）      │      │
│    │                │      │          │十三第１５至２０頁│                        │                  │      │
│    │                │      │          │）】              │                        │                  │      │
├──┼────────┼───┼─────┼─────────┼────────────┼─────────┼───┤
│１１│九十七年八月二十│甲ｗ○│一萬二千二│戶名Ｄ○○        │九十七年八月二十三日十九│被害人筆錄（九七│起訴書│
│    │三日匯入右揭帳戶│（起訴│百五十元  │臺灣中小企業銀行烏│時二十分許，在家中上拍賣│年度偵字第二四五四│附表二│
│    │。（是）        │書誤載│          │日分行            │網站購物，得標後便按網站│一號卷三十三第三十│編號11│
│    │                │為鐘蕙│          │帳號０五０－四八三│上所留電話與對方聯繫，並│五頁以下）        │      │
│    │                │霞）  │          │00000000  │依對方所給帳號匯款，惟未│被害人（手機號碼│      │
│    │                │（七十│          │                  │收到所購物品，經收到奇摩│000000000│      │
│    │                │四年二│          │【Ｄ○○供稱：其於│寄發網路信件，始知受騙。│６）接獲對方以０９│      │
│    │                │月十二│          │九十七年八月二十二│                        │00000000電│      │
│    │                │日出生│          │日聯絡電話00000000│【詐欺取財罪】          │話與之聯絡。      │      │
│    │                │，已滿│          │000000000000轉0000│                        │被害人未提供匯款│      │
│    │                │十八歲│          │00號後，於同月日十│                        │明細、扣案帳戶內交│      │
│    │                │）    │          │七時許，在臺中火車│                        │易明細（九七年度偵│      │
│    │                │      │          │站旁之超商，交付帳│                        │字第二四五四一號卷│      │
│    │                │      │          │戶予姓名年籍不詳綽│                        │三十三第五三頁）  │      │
│    │                │      │          │號「甲ｌ」之人，此│                        │                  │      │
│    │                │      │          │有Ｄ○○警詢筆錄（│                        │                  │      │
│    │                │      │          │詳見偵查卷卷三三第│                        │                  │      │
│    │                │      │          │１５至２０頁）】  │                        │                  │      │
├──┼────────┼───┼─────┼─────────┼────────────┼─────────┼───┤
│１２│九十七年八月二十│甲ｘ○│四千六百元│戶名Ｄ○○        │九十七年八月二十四日二十│被害人筆錄（九七│起訴書│
│    │四日二十二時十九│（六十│          │臺灣中小企業銀行烏│二時十九分許，在家中上拍│年度偵字第二四五四│附表二│
│    │分許在嘉義縣民雄│八年六│          │日分行            │賣網站購物，得標後便按網│一號卷三十三第三十│編號12│
│    │鄉○○村○○○街│月二十│          │帳號０五０－四八三│站上所留電話與對方聯繫，│八頁以下）        │      │
│    │五十三號二樓匯入│七日出│          │00000000  │並依對方所給帳號匯款，惟│被害人（手機號碼│      │
│    │右揭帳戶。（是）│生，已│          │                  │未收到所購物品，經收到奇│000000000│      │
│    │                │滿十八│          │【Ｄ○○供稱：其於│摩寄發網路信件，始知受騙│６）接獲對方以０９│      │
│    │                │歲）  │          │九十七年八月二十二│。                      │00000000電│      │
│    │                │      │          │日聯絡電話０２２５│                        │話與之聯絡。      │      │
│    │                │      │          │１１３３５５轉８３│【詐欺取財罪】          │被害人未提供匯款│      │
│    │                │      │          │３號後，於同月日十│                        │明細、扣案帳戶內交│      │
│    │                │      │          │七時許，在臺中火車│                        │易明細（九七年度偵│      │
│    │                │      │          │站旁之超商，交付帳│                        │字第二四五四一號卷│      │
│    │                │      │          │戶予姓名年籍不詳，│                        │三十三第五五頁）  │      │
│    │                │      │          │綽號「甲ｌ」之人，│                        │                  │      │
│    │                │      │          │此有Ｄ○○警詢筆錄│                        │                  │      │
│    │                │      │          │（詳見偵查卷卷三十│                        │                  │      │
│    │                │      │          │三第１５至２０頁）│                        │                  │      │
│    │                │      │          │】                │                        │                  │      │
├──┼────────┼───┼─────┼─────────┼────────────┼─────────┼───┤
│１３│九十七年八月二十│甲ｙ○│二萬二千元│戶名Ｄ○○        │九十七年八月二十四日十八│被害人筆錄（九七│起訴書│
│    │四日十九時四十九│（起訴│          │臺灣中小企業銀行烏│時十分許，在家中上拍賣網│年度偵字第二四五四│附表二│
│    │分許至臺灣企銀匯│書誤載│          │日分行            │站購物，得標後便按網站上│一號卷三十三第四十│編號13│
│    │入右揭帳戶。（是│為甲ｙ│          │帳號０五０－四八三│所留電話與對方聯繫，並依│一頁以下）        │      │
│    │）              │○）（│          │00000000  │對方所給帳號匯款，惟未收│被害人（手機號碼│      │
│    │                │六十八│          │                  │到所購物品，經收到奇摩寄│000000000│      │
│    │                │年十一│          │【Ｄ○○供稱：其於│發網路信件，始知受騙。  │７）接獲對方以０９│      │
│    │                │月九日│          │九十七年八月二十二│                        │00000000電│      │
│    │                │出生，│          │日聯絡電話００００│【詐欺取財罪】          │話與之聯絡。      │      │
│    │                │已滿十│          │００００００轉００│                        │被害人未提供匯款│      │
│    │                │八歲）│          │０號後，於同月日十│                        │明細、扣案帳戶內交│      │
│    │                │      │          │七時許，在臺中火車│                        │易明細（九七年度偵│      │
│    │                │      │          │站旁之超商，交付帳│                        │字第二四五四一號卷│      │
│    │                │      │          │戶予姓名年籍不詳，│                        │三十三第五四頁）  │      │
│    │                │      │          │綽號「甲ｌ」之人，│                        │                  │      │
│    │                │      │          │此有Ｄ○○警詢筆錄│                        │                  │      │
│    │                │      │          │（詳見偵查卷卷三十│                        │                  │      │
│    │                │      │          │三第１５至２０頁）│                        │                  │      │
│    │                │      │          │】                │                        │                  │      │
├──┼────────┼───┼─────┼─────────┼────────────┼─────────┼───┤
│１４│九十七年八月二十│甲ｚ○│四千六百四│戶名Ｄ○○        │九十七年八月二十四日十四│被害人筆錄（九七│起訴書│
│    │四日十五時四十四│（七十│十元      │臺灣中小企業銀行烏│時許，在家中上拍賣網站購│年度偵字第二四五四│附表二│
│    │分許至土城農會匯│二年八│          │日分行            │物，得標後便按網站上所留│一號卷三十三第四十│編號14│
│    │入右揭帳戶。（是│月七日│          │帳號０五０－四八三│電話與對方聯繫，並依對方│五頁以下）        │      │
│    │）              │出生，│          │00000000  │所給帳號匯款，惟未收到所│被害人（手機號碼│      │
│    │                │已滿十│          │                  │購物品，上奇摩拍賣網發現│000000000│      │
│    │                │八歲）│          │【Ｄ○○供稱：其於│已有網友留言說該拍賣人是│７）接獲對方以０９│      │
│    │                │      │          │九十七年八月二十二│詐騙人員，始知受騙。    │00000000電│      │
│    │                │      │          │日聯絡電話００００│                        │話與之聯絡。      │      │
│    │                │      │          │００００００轉００│【詐欺取財罪】          │被害人未提供匯款│      │
│    │                │      │          │３號後，於同月日十│                        │明細、扣案帳戶內交│      │
│    │                │      │          │七時許，在臺中火車│                        │易明細（九七年度偵│      │
│    │                │      │          │站旁之超商，交付帳│                        │字第二四五四一號卷│      │
│    │                │      │          │戶予姓名年籍不詳綽│                        │三十三第五四頁）  │      │
│    │                │      │          │號「甲ｌ」之人，此│                        │                  │      │
│    │                │      │          │有Ｄ○○警詢筆錄（│                        │                  │      │
│    │                │      │          │詳見偵查卷卷三十三│                        │                  │      │
│    │                │      │          │第１５至２０頁）】│                        │                  │      │
├──┼────────┼───┼─────┼─────────┼────────────┼─────────┼───┤
│１５│(1)不詳          │乙甲○│(1)一萬三千│戶名不詳        │九十七年八月二十四日二十│被害人筆錄（九七│起訴書│
│    │(2)不詳          │（六十│一百二十七│彰化商業銀行福和分│一時四十四分，接獲自稱是│年度偵字第二四五四│附表二│
│    │(3)九十七年八月二│一年十│元        │行                │中國信託銀行行員者來電稱│一號卷九第一七四頁│編號15│
│    │十四日二十二時三│月十八│(2)一萬六千│帳號0000000│被害人曾在東森購物台購物│以下）            │      │
│    │十五分許以提款機│日生，│八百七十一│0000000    │而當時的匯款方式原為一次│被害人（手機號碼│      │
│    │操作匯款至帳戶│已成年│元        │戶名甲巳○（是）│付清卻變更為以分期付款的│000000000│      │
│    │。（是）        │）    │(3)三萬元  │台新國際商業銀行大│方式付款，需至提款機前再│四）接獲對方以０八│      │
│    │(4)九十七年八月二│      │(4)二萬八千│里分行            │轉入相同金額，才可以變更│00000000、│      │
│    │十四日二十二時三│      │元        │帳號0000000│為一次付清方式。被害人不│000000000│      │
│    │十八分許以提款機│      │(5)三萬元  │0000000    │疑有他依指示操作後，才知│五電話與之聯絡。  │      │
│    │操作匯款至帳戶│      │(6)一萬二千│                  │道被詐騙。              │被害人未提供匯款│      │
│    │。（是）        │      │元        │【甲巳○供稱：其帳│【詐欺取財罪】          │明細。扣案帳戶內交│      │
│    │(5)九十七年八月二│      │共計十二萬│戶交予被告ｓ○○取│                        │易明細（九七年度偵│      │
│    │十四日二十二時四│      │九千九百九│走。（偵查卷卷九第│                        │字第二四五四一號卷│      │
│    │十分許以提款機操│      │十八元    │１６６至１７２頁警│                        │九第一八０頁）    │      │
│    │作匯款至帳戶。│      │          │詢筆錄及指認照片】│                        │                  │      │
│    │（是）          │      │【起訴事實│                  │                        │                  │      │
│    │(6)九十七年八月二│      │僅為(3)至(6)│                  │                        │                  │      │
│    │十四日二十二時四│      │，共計十萬│                  │                        │                  │      │
│    │十二分許以提款機│      │元；其他部│                  │                        │                  │      │
│    │操作匯款至帳戶│      │分亦應為起│                  │                        │                  │      │
│    │。（是）        │      │訴效力所及│                  │                        │                  │      │
│    │                │      │】        │                  │                        │                  │      │
├──┼────────┼───┼─────┼─────────┼────────────┼─────────┼───┤
│１６│(1)九十七年八月二│ｒ○○│(1)二萬九千│戶名ｑ○○（是）│電視購物遭詐欺取財      │被害人筆錄（九七│起訴書│
│    │十四日十七時五十│（七十│九百八十三│臺北富邦銀行北臺中│                        │年度偵字第二四五四│附表二│
│    │三分許至合作金庫│年六月│元        │分行              │【詐欺取財罪】          │一號卷九第一三五頁│編號16│
│    │銀行以提款機操作│九日生│(2)四萬一千│帳號0000000│                        │以下）            │      │
│    │匯款至帳戶。（│，已成│元        │八九二七三        │                        │被害人（手機號碼│      │
│    │是）            │年）  │共計七萬零│影印資料不清晰  │                        │000000000│      │
│    │(2)九十七年八月二│      │九百八十三│                  │                        │一）接獲對方電話與│      │
│    │十四日十九時十分│      │元        │【ｑ○○供稱：其帳│                        │之聯絡。          │      │
│    │許至第一銀行以提│      │【起訴書僅│戶交予被告ｓ○○取│                        │被害人提供匯款明│      │
│    │款機操作匯款至│      │起訴編號(1)│走。（偵查卷卷九第│                        │細二紙（九七年度偵│      │
│    │人頭帳戶。（否）│      │；其他部分│１２６至１３２頁警│                        │字第二四五四一號卷│      │
│    │                │      │亦應為起訴│詢筆錄及指認照片】│                        │九第一三七頁）    │      │
│    │                │      │效力所及】│                  │                        │                  │      │
├──┼────────┼───┼─────┼─────────┼────────────┼─────────┼───┤
│１７│(1)九十七年八月二│丁○○│(1)十萬元  │戶名己○○（是）│被害人於九十七年八月二十│被害人筆錄（九七│起訴書│
│    │十五日以提款機操│（五十│(2)二萬元  │彰化商業銀行南屯分│五日看報紙廣告，並撥打０│年度偵字第二四五四│附表二│
│    │作匯款至帳戶。│八年五│(3)三萬二千│行                │000000000電話想│一號卷九第二０三頁│編號17│
│    │（否）          │月六日│元        │帳號0000000│要叫小姐服務，因對方要求│以下）            │及19  │
│    │(2)九十七年八月二│生，已│(4)一萬六千│0000000    │核對身分並稱耽誤太多時間│被害人以手機號碼│      │
│    │十五日以提款機操│成年）│元        │戶名不詳        │，恐嚇將對被害人及其家人│000000000│      │
│    │作匯款至帳戶。│      │(5)十萬元  │上海商業儲蓄銀行  │不利，要求被害人匯款作為│四與對方手機號碼０│      │
│    │（否）          │      │(6)二十萬元│帳號０一一－五四二│賠償，致被害人心生畏懼，│000000000│      │
│    │(3)九十七年八月二│      │(7)五萬八千│000000000│而陸續匯了六次款項，對方│聯絡。            │      │
│    │十五日以提款機操│      │元        │一九              │又來電恐嚇，被害人始驚覺│被害人提供匯款明│      │
│    │作匯款至帳戶。│      │共計五十二│戶名不詳        │受騙。                  │細三紙（九七年度偵│      │
│    │（否）          │      │萬六千元  │英商渣打銀行三民分│                        │字第二四五四一號卷│      │
│    │(4)九十七年八月二│      │          │行                │【恐嚇取財罪】          │九第二０四頁背面）│      │
│    │十五日以提款機操│      │【起訴書僅│帳號０八三－０二四│                        │。扣案帳戶內交易明│      │
│    │作匯款至帳戶。│      │起訴編號(4)│000000000│                        │細（九七年度偵字第│      │
│    │（是）          │      │、(7)；其他│戶名不詳        │                        │二四五四一號卷九第│      │
│    │(5)九十七年八月二│      │部分，未經│三信商業銀行臺中國│                        │二一一頁背面、九七│      │
│    │十五日以提款機操│      │起訴，亦應│光分行            │                        │年度偵字第二四五四│      │
│    │作匯款至帳戶。│      │為起訴效力│帳號一四七－０六三│                        │一號卷十七第八十頁│      │
│    │（否）          │      │所及】    │0000000    │                        │）                │      │
│    │(6)九十七年八月二│      │          │戶名甲Ｙ○（是）│                        │                  │      │
│    │十五日以提款機操│      │          │屏東麟洛郵局      │                        │                  │      │
│    │作匯款至帳戶。│      │          │局號0000000│                        │                  │      │
│    │（否）          │      │          │帳號0000000│                        │                  │      │
│    │(7)九十七年八月二│      │          │（起訴書載為編號19│                        │                  │      │
│    │十五日以提款機操│      │          │，戶名誤為甲Ｑ○）│                        │                  │      │
│    │作匯款至帳戶。│      │          │【己○○供稱：其  │                        │                  │      │
│    │（是）          │      │          │該帳戶於九十七年八│                        │                  │      │
│    │                │      │          │月二十一日交予被告│                        │                  │      │
│    │                │      │          │午○○取走。（偵查│                        │                  │      │
│    │                │      │          │卷卷九第１９８至２│                        │                  │      │
│    │                │      │          │０２頁警詢筆錄及指│                        │                  │      │
│    │                │      │          │認照片】【甲Ｙ○供│                        │                  │      │
│    │                │      │          │稱：九十七年八月二│                        │                  │      │
│    │                │      │          │十一日下午二時三十│                        │                  │      │
│    │                │      │          │分許，在高雄市建國│                        │                  │      │
│    │                │      │          │一路與林森一路口，│                        │                  │      │
│    │                │      │          │聯絡集團電話０９２│                        │                  │      │
│    │                │      │          │0000000，而│                        │                  │      │
│    │                │      │          │交付所有之屏東麟洛│                        │                  │      │
│    │                │      │          │郵局帳戶予被告宇○│                        │                  │      │
│    │                │      │          │○收取等情；此有甲│                        │                  │      │
│    │                │      │          │Ｙ○之警詢筆錄及指│                        │                  │      │
│    │                │      │          │認照片可佐（詳見偵│                        │                  │      │
│    │                │      │          │查案卷卷十七第６７│                        │                  │      │
│    │                │      │          │至７３頁）】      │                        │                  │      │
├──┼────────┼───┼─────┼─────────┼────────────┼─────────┼───┤
│１８│(1)九十七年八月二│甲ｆ○│(1)二萬九千│戶名不詳        │九十七年八月二十五日十六│被害人筆錄（九七│起訴書│
│    │十五日十七時四十│（六十│九百八十九│遠東銀行新店分行  │時四十分許，接獲來電稱被│年度偵字第二四五四│附表二│
│    │四分許以提款機操│九年一│元        │帳號0000000│害人曾在網路購物而當時的│一號卷九第二０五頁│編號18│
│    │作匯款至帳戶。│月十八│(2)七萬元  │0000000    │匯款方式原為一次付清卻簽│以下）            │      │
│    │（否）          │日生，│共計九萬九│戶名己○○（是）│錯為以分期付款的方式付款│被害人（手機號碼│      │
│    │(2)九十七年八月二│已成年│千九百八十│台新國際商業銀行南│，若不依指示處理帳戶將會│000000000│      │
│    │十五日十八時四十│）    │九元      │屯分行            │被扣錢，被害人不疑有他依│八）接獲對方以０二│      │
│    │四分許以提款機操│      │          │帳號0000000│指示操作後，才知道被詐騙│00000000電│      │
│    │作匯款至帳戶。│      │【起訴書僅│0000000    │。                      │話與之聯絡。      │      │
│    │（是）          │      │起訴編號(2)│（起訴書誤載帳號為│【詐欺取財罪】          │被害人稱提供匯款│      │
│    │                │      │；其他部分│帳號009─四０四二 │                        │明細二張，惟卷內未│      │
│    │                │      │，亦應為起│000000000│                        │見。扣案帳戶內交易│      │
│    │                │      │訴效力所及│０號              │                        │明細（九七年度偵字│      │
│    │                │      │】        │                  │                        │第二四五四一號卷九│      │
│    │                │      │          │【己○○供稱：其  │                        │第二０八頁背面）  │      │
│    │                │      │          │該帳戶於九十七年八│                        │                  │      │
│    │                │      │          │月二十五日交予被告│                        │                  │      │
│    │                │      │          │ｓ○○取走。（偵查│                        │                  │      │
│    │                │      │          │卷卷九第１９８至２│                        │                  │      │
│    │                │      │          │０２頁警詢筆錄及指│                        │                  │      │
│    │                │      │          │認照片）】        │                        │                  │      │
├──┼────────┼───┼─────┼─────────┼────────────┼─────────┼───┤
│１９│(1)九十七年八月二│乙乙○│(1)二萬一千│戶名乙丙○      │九十七年八月二十五日十七│被害人筆錄（九七│起訴書│
│    │十五日十八時五十│（七十│四百七十二│遠東銀行（代號805 │時三十分許，接獲不詳人士│年度偵字第二四五四│附表二│
│    │四分許至饒平郵局│二年八│元        │）                │來電，稱被害人當初上網購│一號卷十一第八四頁│編號20│
│    │匯入帳戶。（否│月十日│(2)二萬九千│帳號0000000│物作帳錯誤，他會將錯誤帳│以下）            │      │
│    │）              │生，已│九百八十九│00000000號│單傳真到郵局，會有郵局人│被害人（手機號碼│      │
│    │(2)九十七年八月二│成年）│元        │（被害人有提出轉帳│員處理，嗣該自稱郵局人員│000000000│      │
│    │十五日十八時十二│      │(3)三萬元  │收據）            │要被害人去提款機操作，被│六）接獲對方以０二│      │
│    │分許至饒平郵局匯│      │(4)二萬元  │戶名ｆ○○      │害人不疑有他，依指示操作│00000000、│      │
│    │入帳戶。（否）│      │(5)一萬六千│中國信託商業銀行臺│後，發現帳戶內金額被匯出│000000000│      │
│    │                │      │元        │中分行            │，才知道被騙。          │五電話與之聯絡。  │      │
│    │(3)九十七年八月二│      │共計十一萬│帳號0000000│                        │被害人提供匯款明│      │
│    │十五日二十時三十│      │七千四百六│四五二七九號      │【詐欺取財罪】          │細五紙（九七年度偵│      │
│    │五分許至中國信託│      │十一元    │                  │                        │字第二四五四一號卷│      │
│    │匯入帳戶。（是│      │【起訴書僅│【ｆ○○供稱：其於│                        │十一第八七頁）、扣│      │
│    │）              │      │起訴編號(3)│九十七年八月二十一│                        │案帳戶內交易明細（│      │
│    │(4)九十七年八月二│      │至(5)；其他│日聯絡電話０９２５│                        │九七年度偵字第二四│      │
│    │十五日二十時三十│      │部分，應為│５９２４９４號後，│                        │五四一號卷十一第八│      │
│    │六分許至中國信託│      │起訴效力所│於同月二十五日下午│                        │八之六頁）        │      │
│    │匯入帳戶。（是│      │及】      │三時許，在臺中市大│                        │                  │      │
│    │）              │      │          │智路與建成路之超商│                        │                  │      │
│    │(5)九十七年八月二│      │          │，交付帳戶予被告巳│                        │                  │      │
│    │十五日二十時五十│      │          │○○（或午○○），│                        │                  │      │
│    │三分許至中國信託│      │          │此有ｆ○○警詢、偵│                        │                  │      │
│    │匯入帳戶。（是│      │          │查（指認係交予被告│                        │                  │      │
│    │）              │      │          │午○○）筆錄及指認│                        │                  │      │
│    │                │      │          │照片及簡訊照片、通│                        │                  │      │
│    │                │      │          │聯紀錄等（詳見偵查│                        │                  │      │
│    │                │      │          │卷卷十一第４６至７│                        │                  │      │
│    │                │      │          │４頁）】          │                        │                  │      │
├──┼────────┼───┼─────┼─────────┼────────────┼─────────┼───┤
│２０│九十七年八月二十│乙丁○│二萬九千九│戶名甲寅○（是）  │九十七年八月二十五日二十│被害人筆錄（九七│起訴書│
│    │五日二十時十二分│（七十│百八十六元│臺中育才郵局十五支│時十二分於拍賣網站上購物│年度偵字第二四五四│附表二│
│    │許至花旗銀行以提│六年十│          │局                │，接獲來電稱被害人原是用│一號卷九第一五三頁│編號21│
│    │款機操作匯款至右│一月十│【起訴書僅│帳號0000000│貨到付款方式而簽到一張分│以下）            │      │
│    │揭帳戶。（是）  │二日，│起訴編號(1)│000000000│期付款的單子，需至提款機│被害人（手機號碼│      │
│    │                │已成年│；其他部分│八號              │前取消該分期資料，被害人│000000000│      │
│    │                │）    │亦應為起訴│                  │不疑有他依指示操作後，才│八）接獲對方以０八│      │
│    │                │      │效力所及】│【甲寅○供稱：其帳│知道被詐騙。            │00000000、│      │
│    │                │      │          │戶交予被告ｓ○○取│                        │000000000│      │
│    │                │      │          │走。（偵查卷卷九第│【詐欺取財罪】          │三電話與之聯絡。  │      │
│    │                │      │          │１４４至１５１頁警│                        │被害人提供匯款明│      │
│    │                │      │          │詢筆錄及指認照片】│                        │細一紙（九七年度偵│      │
│    │                │      │          │                  │                        │字第二四五四一號卷│      │
│    │                │      │          │                  │                        │九第一五五頁）、扣│      │
│    │                │      │          │                  │                        │案帳戶內交易明細（│      │
│    │                │      │          │                  │                        │九七年度偵字第二四│      │
│    │                │      │          │                  │                        │五四一號卷九第一六│      │
│    │                │      │          │                  │                        │五頁）            │      │
├──┼────────┼───┼─────┼─────────┼────────────┼─────────┼───┤
│２１│九十七年八月二十│乙戊○│四千零二元│戶名甲寅○（是）  │九十七年八月二十五日二十│被害人筆錄（九七│起訴書│
│    │五日二十二時五分│（七十│          │臺中育才郵局十五支│時二十分於拍賣網站上購物│年度偵字第二四五四│附表二│
│    │許至台南市○○路│六年十│          │局                │，接獲來電稱被害人當時的│一號卷九第一五六頁│編號22│
│    │東和郵局以提款機│一月二│          │帳號0000000│匯款方式錯誤，是以分期付│以下）            │      │
│    │操作匯款至右揭帳│十日，│          │000000000│款的方式付款，需至提款機│被害人（手機號碼│      │
│    │戶。（是）      │已成年│          │八                │前取消該分期資料，否則會│000000000│      │
│    │                │）    │          │                  │陸續分期付款，被害人不疑│三）接獲對方以０二│      │
│    │                │      │          │【甲寅○供稱：其帳│有他依指示操作後，發現帳│00000000電│      │
│    │                │      │          │戶交予被告ｓ○○取│戶內金錢沒了，才知道被詐│話與之聯絡。      │      │
│    │                │      │          │走。（偵查卷卷九第│騙。                    │被害人提供匯款明│      │
│    │                │      │          │１４４至１５１頁警│                        │細一紙（九七年度偵│      │
│    │                │      │          │詢筆錄及指認照片】│【詐欺取財罪】          │字第二四五四一號卷│      │
│    │                │      │          │                  │                        │九第一五八頁）、扣│      │
│    │                │      │          │                  │                        │案帳戶內交易明細（│      │
│    │                │      │          │                  │                        │九七年度偵字第二四│      │
│    │                │      │          │                  │                        │五四一號卷九第一六│      │
│    │                │      │          │                  │                        │五頁）            │      │
├──┼────────┼───┼─────┼─────────┼────────────┼─────────┼───┤
│２２│九十七年八月二十│乙己○│一萬四千五│戶名ａ○○        │九十七年八月二十六日十七│被害人筆錄（九七│起訴書│
│    │六日至高雄市三民│（七十│百一十七元│合作金庫商業銀行建│時許，接獲不詳人士來電，│年度偵字第二四五四│附表二│
│    │區○○路八五四號│四年六│          │成分行            │稱被害人當初上網購物，因│一號卷三十三第一０│編號23│
│    │合作金庫灣內分行│月八日│          │帳號００六－一八八│作業疏失導致付款方式變成│八頁以下）        │      │
│    │之提款機匯入右揭│出生，│          │000000000│分期付款，要被害人去提款│被害人（手機號碼│      │
│    │帳戶。（是）    │已滿十│          │五                │機操作，做解除動作，以免│000000000│      │
│    │                │八歲）│          │                  │被扣款，被害人不疑有他，│７）接獲對方以０８│      │
│    │                │      │          │【ａ○○供稱：其於│依指示操作後，發現帳戶內│00000000電│      │
│    │                │      │          │九十七年八月二十五│金額被匯出，才知道被騙。│話與之聯絡。      │      │
│    │                │      │          │日（誤指為九月）聯│                        │被害人未提供匯款│      │
│    │                │      │          │絡集團電話００００│【詐欺取財罪】          │明細、扣案帳戶內交│      │
│    │                │      │          │００００００後，於│                        │易明細（九七年度偵│      │
│    │                │      │          │同月日十一時許，在│                        │字第二四五四一號卷│      │
│    │                │      │          │臺中市○○路與建成│                        │三十三第一一六頁）│      │
│    │                │      │          │路之超商，交付帳戶│                        │                  │      │
│    │                │      │          │予被告巳○○，此有│                        │                  │      │
│    │                │      │          │ａ○○警詢筆錄及指│                        │                  │      │
│    │                │      │          │認照片等（詳見偵查│                        │                  │      │
│    │                │      │          │卷卷三十三第１００│                        │                  │      │
│    │                │      │          │至１０７頁）】    │                        │                  │      │
├──┼────────┼───┼─────┼─────────┼────────────┼─────────┼───┤
│２３│九十七年八月二十│乙庚○│九萬九千元│戶名甲ｅ○        │九十七年八月二十六日二十│被害人筆錄（九七│起訴書│
│    │六日二十一時五十│（七十│          │台新國際商業銀行臺│一時許，接獲不詳人士來電│年度偵字第二四五四│附表二│
│    │七分許至基隆市仁│三年三│          │中分行            │，稱被害人當初上網購物，│一號卷三十三第一四│編號24│
│    │愛區○○路三十一│月一日│          │帳號八一二－００七│因作業疏失導致付款方式由│七頁以下）        │      │
│    │號之超商提款機匯│出生，│          │000000000│現金一次付清變成分期付款│被害人（手機號碼│      │
│    │入右揭帳戶。（是│已滿十│          │００              │，另有自稱郵局的客服人員│000000000│      │
│    │）              │八歲）│          │【甲ｅ○供稱：其於│來電要被害人去提款機操作│６）接獲對方以０８│      │
│    │                │      │          │九十七年八月二十五│，做解除動作，以免被扣款│00000000、│      │
│    │                │      │          │日聯絡集團電話０９│，被害人不疑有他，依指示│000000000│      │
│    │                │      │          │00000000後│操作後，發現帳戶內金額被│６電話與之聯絡。  │      │
│    │                │      │          │，於同月日十五時許│匯出，才知道被騙。      │被害人提供匯款明│      │
│    │                │      │          │，在臺中市○○路與│                        │細一紙（九七年度偵│      │
│    │                │      │          │大智路口之超商，交│【詐欺取財罪】          │字第二四五四一號卷│      │
│    │                │      │          │付帳戶予被告巳○○│                        │三十三第一五０頁）│      │
│    │                │      │          │，此有甲ｅ○警詢筆│                        │、扣案帳戶內交易明│      │
│    │                │      │          │錄及指認照片等（詳│                        │細（九七年度偵字第│      │
│    │                │      │          │見偵查卷卷三十三第│                        │二四五四一號卷三十│      │
│    │                │      │          │１３８至１４５頁）│                        │三第一五四頁）    │      │
│    │                │      │          │】                │                        │                  │      │
├──┼────────┼───┼─────┼─────────┼────────────┼─────────┼───┤
│２４│九十七年八月二十│甲玄○│二千二百一│戶名ｆ○○        │九十七年八月二十六日二十│被害人筆錄（九七│起訴書│
│    │六日二十一時九分│（七十│十三元    │中國信託商業銀行臺│時三十六分許，接獲不詳人│年度偵字第二四五四│附表二│
│    │許至高雄市鼓山區│一年九│          │中分行            │士來電，稱被害人當初上網│一號卷十一第七五頁│編號25│
│    │九如四路內惟郵局│月十八│          │帳號0000000│購物後，分期付款有問題，│以下）            │      │
│    │匯入右揭帳戶。（│日生，│          │四五二七九號      │要被害人去提款機操作，被│被害人（手機號碼│      │
│    │是）            │已成年│          │                  │害人不疑有他，依指示操作│000000000│      │
│    │                │）    │          │【ｆ○○供稱：其於│後，發現帳戶內金額被匯出│五）接獲對方以０二│      │
│    │                │      │          │九十七年八月二十一│，才知道被騙。          │00000000電│      │
│    │                │      │          │日聯絡電話００００│【詐欺取財罪】          │話與之聯絡。      │      │
│    │                │      │          │００００００號後，│                        │被害人提供匯款明│      │
│    │                │      │          │於同月二十五日下午│                        │細一紙（九七年度偵│      │
│    │                │      │          │三時許，在臺中市大│                        │字第二四五四一號卷│      │
│    │                │      │          │智路與建成路之超商│                        │十一第七七頁）、扣│      │
│    │                │      │          │，交付帳戶予被告巳│                        │案帳戶內交易明細（│      │
│    │                │      │          │○○或午○○，此有│                        │九七年度偵字第二四│      │
│    │                │      │          │ｆ○○警詢、偵查筆│                        │五四一號卷十一第八│      │
│    │                │      │          │錄及指認照片及簡訊│                        │八之七頁）        │      │
│    │                │      │          │照片、通聯紀錄等（│                        │                  │      │
│    │                │      │          │詳見偵查卷卷十一第│                        │                  │      │
│    │                │      │          │４６至７４頁）】  │                        │                  │      │
├──┼────────┼───┼─────┼─────────┼────────────┼─────────┼───┤
│２５│(1)九十七年八月二│甲Ｅ○│(1)一萬二千│戶名ｆ○○        │九十七年八月二十六日二十│被害人筆錄（九七│起訴書│
│    │十六日二十時五十│（七十│二百一十四│中國信託商業銀行臺│時十分許，接獲不詳人士來│年度偵字第二四五四│附表二│
│    │四分許至臺中市南│四年二│元        │中分行            │電，稱被害人當初上網購物│一號卷十一第七八頁│編號26│
│    │區○○路○段郵局│月二十│(2)一萬二千│帳號0000000│有問題，要被害人去提款機│以下）            │      │
│    │匯入右揭帳戶。（│三日，│二百一十四│四五二七九號      │操作，被害人不疑有他，依│被害人（手機號碼│      │
│    │是）            │已成年│元        │                  │指示操作後，發現帳戶內金│000000000│      │
│    │(2)九十七年八月二│）    │共計二萬四│【ｆ○○供稱：其於│額被匯出，才知道被騙。  │）接獲對方以０七三│      │
│    │十六日二十時五十│      │千四百二十│九十七年八月二十一│                        │九二五一一九電話與│      │
│    │七分許至臺中市南│      │八元      │日聯絡電話００００│【詐欺取財罪】          │之聯絡。          │      │
│    │區○○路○段郵局│      │          │００００００號後，│                        │被害人提供匯款明│      │
│    │匯入右揭帳戶。（│      │          │於同月二十五日下午│                        │細二紙（九七年度偵│      │
│    │是）            │      │          │三時許，在臺中市大│                        │字第二四五四一號卷│      │
│    │                │      │          │智路與建成路之超商│                        │十一第八十頁）、扣│      │
│    │                │      │          │，交付帳戶予被告巳│                        │案帳戶內交易明細（│      │
│    │                │      │          │○○或午○○，此有│                        │九七年度偵字第二四│      │
│    │                │      │          │ｆ○○警詢、偵查筆│                        │五四一號卷十一第八│      │
│    │                │      │          │錄及指認照片及簡訊│                        │八之七頁）        │      │
│    │                │      │          │照片、通聯紀錄等（│                        │                  │      │
│    │                │      │          │詳見偵查卷卷十一第│                        │                  │      │
│    │                │      │          │４６至７４頁）】  │                        │                  │      │
├──┼────────┼───┼─────┼─────────┼────────────┼─────────┼───┤
│２６│(1)九十七年八月二│甲辰○│(1)一千元  │戶名ｆ○○        │九十七年八月二十六日十九│被害人筆錄（九七│起訴書│
│    │十六日十九時三十│（七十│(2)一萬五千│中國信託商業銀行臺│時三十四分許，接獲不詳人│年度偵字第二四五四│附表二│
│    │四分許至永康市中│八年十│元        │中分行            │士來電，稱被害人當初上網│一號卷十一第八一頁│編號27│
│    │華路四二五號中國│月十九│共計一萬六│帳號0000000│購物有問題，需取消業務，│以下）            │      │
│    │信託匯入右揭帳戶│日生，│千元      │四五二七九號      │會有郵局人員來電詢問是否│被害人（手機號碼│      │
│    │。（是）        │已滿十│          │                  │取消，嗣該自稱郵局人員要│000000000│      │
│    │(2)九十七年八月二│八歲）│          │【ｆ○○供稱：其於│被害人去提款機操作，被害│四）接獲對方以０四│      │
│    │十六日十九時三十│      │          │九十七年八月二十一│人不疑有他，依指示操作後│00000000、│      │
│    │五分許至永康市中│      │          │日聯絡電話００００│，發現帳戶內金額被匯出，│000000000│      │
│    │華路四二五號中國│      │          │００００００號後，│才知道被騙。            │五電話與之聯絡。  │      │
│    │信託匯入右揭帳戶│      │          │於同月二十五日下午│                        │被害人提供匯款明│      │
│    │。（是）        │      │          │三時許，在臺中市大│【詐欺取財罪】          │細二紙（九七年度偵│      │
│    │                │      │          │智路與建成路之超商│                        │字第二四五四一號卷│      │
│    │                │      │          │，交付帳戶予被告張│                        │十一第八三頁）、扣│      │
│    │                │      │          │克詮或午○○，此有│                        │案帳戶內交易明細（│      │
│    │                │      │          │ｆ○○警詢、偵查筆│                        │九七年度偵字第二四│      │
│    │                │      │          │錄及指認照片及簡訊│                        │五四一號卷十一第八│      │
│    │                │      │          │照片、通聯紀錄等（│                        │八之七頁）        │      │
│    │                │      │          │詳見偵查卷卷十一第│                        │                  │      │
│    │                │      │          │４６至７４頁）】  │                        │                  │      │
├──┼────────┼───┼─────┼─────────┼────────────┼─────────┼───┤
│２７│(1)九十七年八月三│甲Ｗ○│(1)三萬元  │戶名甲ｉ○（是）  │九十七年八月二十九日被害│被害人筆錄（九七│起訴書│
│    │十日十七時五十六│（六十│(2)三萬元  │中國信託商業銀行高│人於家中電腦網路聊天室交│年度偵字第二四五四│附表二│
│    │分許至中國信託商│八年十│(3)二萬元  │雄分行            │友，遭詐騙。            │一號卷十六第二０三│編號28│
│    │業銀行匯入右揭帳│二月八│(4)八千元  │帳號0000000│【詐欺取財罪】          │頁以下）          │      │
│    │戶。（是）      │日出生│共計八萬八│一一五０九號【起訴│                        │被害人（手機號碼│      │
│    │(2)九十七年八月三│，已滿│千元      │書誤載戶名為甲Ｖ○│                        │000000000│      │
│    │十日十七時五十七│十八歲│          │】                │                        │六）接獲對方以０八│      │
│    │分許至中國信託商│）    │          │                  │                        │00000000、│      │
│    │業銀行匯入右揭帳│      │          │【甲Ｖ○供稱：其母│                        │000000000│      │
│    │戶。（是）      │      │          │甲ｉ○帳戶係其於九│                        │二電話與之聯絡。  │      │
│    │(3)九十七年八月三│      │          │十七年八月三十日前│                        │被害人提供匯款明│      │
│    │十日十七時五十八│      │          │某時，在高雄市火車│                        │細四紙（九七年度偵│      │
│    │分許至中國信託商│      │          │站前超商，與集團電│                        │字第二四五四一號卷│      │
│    │業銀行匯入右揭帳│      │          │話00000000│                        │十六第二０五頁）  │      │
│    │戶。（是）      │      │          │３５號聯絡，而交予│                        │                  │      │
│    │(4)九十七年八月三│      │          │被告Ｋ○○收取；此│                        │                  │      │
│    │十一日零時二十二│      │          │有甲Ｖ○警詢筆錄及│                        │                  │      │
│    │分許至中國信託商│      │          │指認照片（詳見偵查│                        │                  │      │
│    │業銀行匯入右揭帳│      │          │卷卷十六第１９５至│                        │                  │      │
│    │戶。（是）      │      │          │２０２頁）】      │                        │                  │      │
├──┼────────┼───┼─────┼─────────┼────────────┼─────────┼───┤
│２８│(1)九十七年八月三│乙辛○│(1)二萬九千│戶名不詳        │九十七年八月三十日十五時│被害人筆錄（九七│起訴書│
│    │十日十五時許至台│（五十│九百八十八│光華郵局          │許，接獲不詳人士來電，稱│年度偵字第二四五四│附表二│
│    │北縣板橋市○○路│六年六│元        │帳號七００－二四四│被害人當初上網購物，因業│一號卷十二第九六頁│編號29│
│    │一段四五號大觀郵│月十一│(2)二萬九千│000000000│務員疏忽，辦理成十二期續│以下）            │      │
│    │局匯入帳戶。（│日生，│九百八十八│四一              │購，要被害人去提款機操作│被害人（電話號碼│      │
│    │否）            │已成年│元        │戶名申○○      │，被害人不疑有他，依指示│000000000│      │
│    │(2)九十七年八月三│）    │(3)二萬八千│台新國際商業銀行三│操作後，發現帳戶內金額被│四）接獲對方以０二│      │
│    │十日十五時許至台│      │元        │重分行            │匯出，才知道被騙。      │00000000電│      │
│    │北縣板橋市○○路│      │(4)三萬元  │帳號0000000│                        │話與之聯絡。      │      │
│    │一段四五號大觀郵│      │(5)六千元  │0000000號  │【詐欺取財罪】          │被害人提供匯款明│      │
│    │局匯入帳戶。（│      │(6)三萬元  │                  │                        │細一份（九七年度偵│      │
│    │否）            │      │(7)三萬元  │【申○○供稱：其於│                        │字第二四五四一號卷│      │
│    │                │      │(8)一萬四千│九十七年八月二十八│                        │十二第九九頁）    │      │
│    │(3)九十七年八月三│      │元        │日聯絡廣告上電話（│                        │                  │      │
│    │十日十八時三十二│      │共計十九萬│不詳）後，於同日下│                        │                  │      │
│    │分許至台北縣三重│      │七千九百七│午四時許，在臺中市│                        │                  │      │
│    │市○○○路三一六│      │十六元    │台中路與建成路之超│                        │                  │      │
│    │號台新銀行以現金│      │【起訴書僅│商，同時交付其所有│                        │                  │      │
│    │存入帳戶。（是│      │起訴編號(3)│二本帳戶予被告許智│                        │                  │      │
│    │）              │      │至(8)；其他│雄，此有申○○警詢│                        │                  │      │
│    │(4)九十七年八月三│      │部分應為起│筆錄及指認照片（詳│                        │                  │      │
│    │十日十八時三十六│      │訴效力所及│見偵查卷卷十二第８│                        │                  │      │
│    │分許至台北縣三重│      │】        │８至９５頁）】    │                        │                  │      │
│    │市○○○路三一六│      │          │                  │                        │                  │      │
│    │號台新銀行以現金│      │          │                  │                        │                  │      │
│    │存入帳戶。（是│      │          │                  │                        │                  │      │
│    │）              │      │          │                  │                        │                  │      │
│    │(5)九十七年八月三│      │          │                  │                        │                  │      │
│    │十日十八時三十八│      │          │                  │                        │                  │      │
│    │分許至台北縣三重│      │          │                  │                        │                  │      │
│    │市○○○路三一六│      │          │                  │                        │                  │      │
│    │號台新銀行以現金│      │          │                  │                        │                  │      │
│    │存入帳戶。（是│      │          │                  │                        │                  │      │
│    │）              │      │          │                  │                        │                  │      │
│    │(6)九十七年八月三│      │          │                  │                        │                  │      │
│    │十日十八時四十一│      │          │                  │                        │                  │      │
│    │分許至台北縣三重│      │          │                  │                        │                  │      │
│    │市○○○路三一六│      │          │                  │                        │                  │      │
│    │號台新銀行以現金│      │          │                  │                        │                  │      │
│    │存入帳戶。（是│      │          │                  │                        │                  │      │
│    │）              │      │          │                  │                        │                  │      │
│    │(7)九十七年八月三│      │          │                  │                        │                  │      │
│    │十日十八時四十三│      │          │                  │                        │                  │      │
│    │分許至台北縣三重│      │          │                  │                        │                  │      │
│    │市○○○路三一六│      │          │                  │                        │                  │      │
│    │號台新銀行以現金│      │          │                  │                        │                  │      │
│    │存入帳戶。（是│      │          │                  │                        │                  │      │
│    │）              │      │          │                  │                        │                  │      │
│    │(8)九十七年八月三│      │          │                  │                        │                  │      │
│    │十日十八時四十五│      │          │                  │                        │                  │      │
│    │分許至台北縣三重│      │          │                  │                        │                  │      │
│    │市○○○路三一六│      │          │                  │                        │                  │      │
│    │號台新銀行以現金│      │          │                  │                        │                  │      │
│    │存入帳戶。（是│      │          │                  │                        │                  │      │
│    │）              │      │          │                  │                        │                  │      │
├──┼────────┼───┼─────┼─────────┼────────────┼─────────┼───┤
│２９│(1)九十七年八月三│乙壬○│二萬九千九│戶名申○○        │九十七年八月三十日二十時│被害人筆錄（九七│起訴書│
│    │十日二十一時四十│（七十│百八十三元│彰化商業銀行總行  │三十分許，接獲不詳人士來│年度偵字第二四五四│附表二│
│    │四分許至台北市健│二年一│          │帳號0000000│電，稱被害人當初上網購物│一號卷十二第一百頁│編號30│
│    │康路一三一號合作│月二十│          │000000000│，因店員疏忽，辦理成二十│以下）            │      │
│    │金庫銀行匯入右揭│三日生│          │                  │四期分期付款，要被害人去│被害人（手機號碼│      │
│    │帳戶。（是）    │，已成│          │【申○○供稱：其於│提款機操作，取消這個錯誤│000000000│      │
│    │                │年）  │          │九十七年八月二十八│，被害人不疑有他，依指示│六）接獲對方以０二│      │
│    │                │      │          │日聯絡廣告上電話（│操作後，發現帳戶內金額被│00000000電│      │
│    │                │      │          │不詳）後，於同日下│匯出，才知道被騙。      │話與之聯絡。      │      │
│    │                │      │          │午四時許，在臺中市│【詐欺取財罪】          │被害人提供匯款明│      │
│    │                │      │          │台中路與建成路之超│                        │細一紙（九七年度偵│      │
│    │                │      │          │商，同時交付二本帳│                        │字第二四五四一號卷│      │
│    │                │      │          │戶予被告午○○，此│                        │十二第一０二頁）、│      │
│    │                │      │          │有申○○警詢筆錄及│                        │扣案帳戶內交易明細│      │
│    │                │      │          │指認照片（詳見偵查│                        │（九七年度偵字第二│      │
│    │                │      │          │卷卷十二第８８至９│                        │四五四一號卷十二第│      │
│    │                │      │          │５頁）】          │                        │一一二頁）        │      │
├──┼────────┼───┼─────┼─────────┼────────────┼─────────┼───┤
│３０│(1)九十七年八月三│乙癸○│(1)一元    │戶名不詳        │九十七年八月三十日十九時│被害人筆錄（九七│起訴書│
│    │十日二十一時四十│（五十│(2)二萬九千│台北縣農會附設北區│三十分許，接獲不詳人士來│年度偵字第二四五四│附表二│
│    │八分許至中壢市中│三年四│九百八十九│農會              │電，稱被害人當初上網購物│一號卷十二第一０三│編號31│
│    │園路二段五０一號│月十二│元        │帳號九五一－一三０│，簽收的單據是分期付款，│頁以下）          │      │
│    │大江購物中心之國│日生，│(3)十萬一千│000000000│但被害人購物時是一次付清│被害人（手機號碼│      │
│    │泰世華銀行提款機│已成年│元        │００              │，故要被害人去提款機操作│000000000│      │
│    │匯入帳戶。（否│）    │共計十三萬│                  │，做止付動作，以免被扣款│八）接獲對方電話與│      │
│    │）              │      │零九百九十│戶名申○○      │，被害人不疑有他，依指示│之聯絡。（未說明）│      │
│    │(2)九十七年八月三│      │元（筆錄稱│彰化商業銀行總行  │操作後，發現帳戶內金額被│被害人提供匯款明│      │
│    │十日二十一時五十│      │十三萬一千│帳號0000000│匯出，才知道被騙。      │細三紙（九七年度偵│      │
│    │三分許至中壢市中│      │零四十二元│000000000│                        │字第二四五四一號卷│      │
│    │園路二段五０一號│      │）        │                  │【詐欺取財罪】          │十二第一０六頁以下│      │
│    │大江購物中心之國│      │          │【申○○供稱：其於│                        │）、扣案帳戶內交易│      │
│    │泰世華銀行提款機│      │【起訴書僅│九十七年八月二十八│                        │明細（九七年度偵字│      │
│    │匯入帳戶。（否│      │起訴編號(3)│日聯絡廣告上電話（│                        │第二四五四一號卷十│      │
│    │）              │      │；其他部分│不詳）後，於同日下│                        │二第一一二頁）    │      │
│    │                │      │亦應為起訴│午四時許，在臺中市│                        │                  │      │
│    │(3)九十七年八月三│      │效力所及】│台中路與建成路之超│                        │                  │      │
│    │十日二十三時三分│      │          │商，同時交付二本帳│                        │                  │      │
│    │許至彰化商業銀行│      │          │戶予被告午○○，此│                        │                  │      │
│    │匯入帳戶。（是│      │          │有申○○警詢筆錄及│                        │                  │      │
│    │）              │      │          │指認照片（詳見偵查│                        │                  │      │
│    │                │      │          │卷卷十二第８８至９│                        │                  │      │
│    │                │      │          │５頁）】          │                        │                  │      │
├──┼────────┼───┼─────┼─────────┼────────────┼─────────┼───┤
│３１│(1)九十七年八月三│黃高善│(1)七萬九千│戶名Ｍ○○（是）│九十七年八月三十一日十四│被害人筆錄（九七│起訴書│
│    │十一日十五時三十│妹    │元        │第一商業銀行鳳山分│時許，接獲一名不詳男子來│年度偵字第二四五四│附表二│
│    │三分許至新竹市光│（三十│          │行                │電稱被害人於東森購物台購│一號卷十六第二四三│編號32│
│    │復路一段六一一號│二年十│(2)七萬四千│帳號0000000│物，因為系統有問題，要被│頁以下）          │      │
│    │第一銀行匯入帳│月二日│元        │一七四三號        │害人依指示至提款機前操作│被害人（手機號碼│      │
│    │戶。（是）      │出生，│(3)二千元  │                  │，被害人不疑有他，依指示│000000000│      │
│    │                │已滿十│共計十五萬│戶名不詳        │操作後，報警後，始知受騙│八）接獲對方以０八│      │
│    │(2)九十七年八月三│八歲）│五千元    │第一商業銀行斗六分│。                      │00000000電│      │
│    │十一日十六時十九│      │          │行                │【詐欺取財罪】          │話與之聯絡。      │      │
│    │分許至新竹市光復│      │【起訴書僅│帳號0000000│                        │被害人提供匯款明│      │
│    │路一段六一一號第│      │起訴編號(1)│0000000    │                        │細三紙（九七年度偵│      │
│    │一銀行匯入帳戶│      │；其他部分│                  │                        │字第二四五四一號卷│      │
│    │。（否）        │      │，亦應為起│【Ｍ○○供稱：其於│                        │十六第二四五頁）、│      │
│    │(3)九十七年八月三│      │訴效力所及│九十七年八月二十九│                        │扣案帳戶內交易明細│      │
│    │十一日十六時二十│      │】        │日上午十一時許，在│                        │（九七年度偵字第二│      │
│    │二分許至新竹市光│      │          │高雄市○○路與熱河│                        │四五四一號卷十六第│      │
│    │復路一段六一一號│      │          │路或察哈爾濱街交岔│                        │二四九頁）        │      │
│    │第一銀行匯入帳│      │          │口之超商，交付帳戶│                        │                  │      │
│    │戶。（否）      │      │          │（稱認不出收取帳戶│                        │                  │      │
│    │                │      │          │之人）；此有Ｍ○○│                        │                  │      │
│    │                │      │          │警詢筆錄及指認照片│                        │                  │      │
│    │                │      │          │（詳見偵查卷卷十六│                        │                  │      │
│    │                │      │          │第２３５至２４２頁│                        │                  │      │
│    │                │      │          │）】              │                        │                  │      │
├──┼────────┼───┼─────┼─────────┼────────────┼─────────┼───┤
│３２│(1)九十七年八月三│乙子○│(1)三萬元  │戶名Ｘ○○      │九十七年八月三十一日二十│被害人筆錄（九七│起訴書│
│    │十一日匯入帳戶│（六十│(2)三萬零二│合作金庫銀行南投分│時八分許，接獲自稱為東森│年度偵字第二四五四│附表二│
│    │。（是）        │六年二│百一十一元│行                │及花旗銀行客服專線者之不│一號卷三十三第十頁│編號33│
│    │(2)九十七年八月三│月七日│(3)十萬元  │帳號0000000│詳人士來電，稱被害人當初│以下）            │      │
│    │十一日匯入帳戶│出生；│共計十六萬│０八九一四一      │上網購物，因作業疏失導致│被害人（手機號碼│      │
│    │。（否）        │已滿十│零二百一十│戶名不詳        │付款方式變成分期付款，要│000000000│      │
│    │(3)九十七年八月三│八歲）│一元      │彰化商業銀行南新莊│被害人去提款機操作，做更│７）接獲對方以００│      │
│    │十一日匯入帳戶│      │【起訴書僅│分行              │正動作，以免被扣款，被害│００００００、００│      │
│    │。（否）        │      │起訴編號(1)│帳號００九－五四九│人不疑有他，依指示操作後│００００００電話與│      │
│    │                │      │；其他部分│000000000│，發現帳戶內金額被匯出，│之聯絡。          │      │
│    │                │      │，應為起訴│００              │才知道被騙。            │被害人未提供匯款│      │
│    │                │      │效力所及】│戶名不詳        │                        │明細、扣案帳戶內交│      │
│    │                │      │          │中國信託商業銀行  │【詐欺取財罪】          │易明細（九七年度偵│      │
│    │                │      │          │帳號八二二－一三０│                        │字第二四五四一號卷│      │
│    │                │      │          │000000000│                        │三十三第十四頁）  │      │
│    │                │      │          │                  │                        │                  │      │
│    │                │      │          │【Ｘ○○供稱：其於│                        │                  │      │
│    │                │      │          │九十七年八月二十八│                        │                  │      │
│    │                │      │          │日聯絡集團電話後，│                        │                  │      │
│    │                │      │          │於同月日十一時許，│                        │                  │      │
│    │                │      │          │在臺中市○○路與建│                        │                  │      │
│    │                │      │          │成路之超商，交付帳│                        │                  │      │
│    │                │      │          │戶予被告巳○○，此│                        │                  │      │
│    │                │      │          │有Ｘ○○警詢筆錄及│                        │                  │      │
│    │                │      │          │指認照片等（詳見偵│                        │                  │      │
│    │                │      │          │查卷卷三十三第１至│                        │                  │      │
│    │                │      │          │８頁）】          │                        │                  │      │
├──┼────────┼───┼─────┼─────────┼────────────┼─────────┼───┤
│３３│九十七年九月六日│Ｅ○○│二萬九千零│戶名甲卯○        │被害人於九十七年九月六日│被害人筆錄（九七│起訴書│
│    │十七時三十分許至│（七十│七十七元  │臺中商業銀行中正分│在家上奇摩交友網站，見一│年度偵字第二四五四│附表二│
│    │台中縣太平市大源│一年四│          │行                │名暱稱「娃娃」的女生留言│一號卷三十三第九十│編號34│
│    │二街之超商提款機│月八日│          │帳號０五三－０００│，並詢問被害人要不要援交│一頁以下）        │      │
│    │匯入右揭帳戶。（│出生，│          │000000000│，被害人一時好奇，與他相│被害人（手機號碼│      │
│    │是）            │已滿十│          │六四四一          │約見面，並依指示匯款。嗣│000000000│      │
│    │                │八歲）│          │                  │對方稱因被害人造成他們的│８）接獲對方以０９│      │
│    │                │      │          │【甲卯○供稱：其於│辨識系統故障，恐嚇將對被│00000000電│      │
│    │                │      │          │九十七年九月初聯絡│害人不利，要求被害人再匯│話與之聯絡。      │      │
│    │                │      │          │集團電話後，於同月│款作為賠償，被害人始驚覺│被害人提供匯款明│      │
│    │                │      │          │日十四時三十分許，│受騙。                  │細一紙（九七年度偵│      │
│    │                │      │          │在臺中市○○路與建│                        │字第二四五四一號卷│      │
│    │                │      │          │成路之超商，交付帳│【恐嚇取財罪】          │三十三第九十四頁）│      │
│    │                │      │          │戶予被告巳○○，此│                        │、扣案帳戶內交易明│      │
│    │                │      │          │有甲卯○警詢筆錄及│                        │細（九七年度偵字第│      │
│    │                │      │          │指認照片等（詳見偵│                        │二四五四一號卷三十│      │
│    │                │      │          │查卷卷三十三第８３│                        │三第九九頁）      │      │
│    │                │      │          │至９０頁）】      │                        │                  │      │
├──┼────────┼───┼─────┼─────────┼────────────┼─────────┼───┤
│３４│九十七年九月六日│甲宇○│一萬二千零│戶名Ｂ○○        │被害人之友甲宙○於九十七│被害人筆錄（九七│起訴書│
│    │十九時十一分許至│（七十│十元      │臺北富邦商業銀行吉│年九月六日十八時許，接獲│年度偵字第二四五四│附表二│
│    │台北縣新店市北新│六年十│          │林分行            │不詳人士來電，稱其當初上│一號卷十第八五頁以│編號35│
│    │路一段二七三號檳│二月十│          │帳號0000000│網購物後，因作業疏失致付│下）              │      │
│    │榔郵局匯入右揭帳│七日生│          │三五０一一號      │款方式轉變為分期付款，要│被害人（手機號碼│      │
│    │戶。（是）      │，已成│          │【Ｂ○○供稱：其於│去提款機操作，即可取消，│000000000│      │
│    │                │年）  │          │九十七年九月二日聯│因甲宙○之帳戶不能使用，│二）接獲對方以０八│      │
│    │                │      │          │絡電話００００００│被害人不疑有他，遂將帳戶│00000000電│      │
│    │                │      │          │００００號後，於同│借期使用並依指示操作後，│話與之聯絡。      │      │
│    │                │      │          │日下午五時三十分許│發現帳戶內金額被匯出，才│被害人提供匯款明│      │
│    │                │      │          │，在臺中市○○路臺│知道被騙。              │細一紙（九七年度偵│      │
│    │                │      │          │中高校，交付帳戶予│                        │字第二四五四一號卷│      │
│    │                │      │          │集團中之被告ｔ○○│【詐欺取財罪】          │十第八七頁）、扣案│      │
│    │                │      │          │（此乃對收取者有所│                        │帳戶內交易明細（九│      │
│    │                │      │          │誤認，理由如前所述│                        │七年度偵字第二四五│      │
│    │                │      │          │）；此有Ｂ○○警詢│                        │四一號卷十第九三頁│      │
│    │                │      │          │筆錄及指認照片（詳│                        │）                │      │
│    │                │      │          │見偵查卷卷十第７３│                        │                  │      │
│    │                │      │          │至８０頁）】      │                        │                  │      │
├──┼────────┼───┼─────┼─────────┼────────────┼─────────┼───┤
│３５│(1)九十七年九月七│甲地○│(1)一元    │戶名Ｂ○○        │九十七年九月七日十四時五│被害人筆錄（九七│起訴書│
│    │日十五時四十三分│（七十│(2)二萬九千│臺北富邦商業銀行吉│十五分許，接獲不詳人士來│年度偵字第二四五四│附表二│
│    │許至台中縣豐原市│一年三│九百八十九│林分行            │電，稱被害人當初上網購物│一號卷十第八二頁以│編號36│
│    │三民路一０八號郵│月三十│元        │帳號0000000│後，因付款方式轉變為分期│下）              │      │
│    │局匯入右揭帳戶。│一日生│共計二萬九│三五０一一號      │付款，要被害人去提款機操│被害人（手機號碼│      │
│    │（是）          │，已成│千九百九十│【Ｂ○○供稱：其於│作，即可取消，被害人不疑│000000000│      │
│    │(2)九十七年九月七│年）  │元        │九十七年九月二日聯│有他，依指示操作後，發現│０）接獲對方以０二│      │
│    │日十六時二十七分│      │          │絡電話００００００│帳戶內金額被匯出，才知道│00000000電│      │
│    │許至台中縣豐原市│      │          │００００號後，於同│被騙。                  │話與之聯絡。      │      │
│    │三民路一０八號郵│      │          │日下午五時三十分許│                        │被害人提供匯款明│      │
│    │局匯入右揭帳戶。│      │          │，在臺中市○○路臺│【詐欺取財罪】          │細二紙（九七年度偵│      │
│    │（是）          │      │          │中高校，交付帳戶予│                        │字第二四五四一號卷│      │
│    │                │      │          │集團中之被告ｔ○○│                        │十第八二頁）、扣案│      │
│    │                │      │          │（此乃對收取者有所│                        │帳戶內交易明細（九│      │
│    │                │      │          │誤認，理由如前所述│                        │七年度偵字第二四五│      │
│    │                │      │          │）；此有Ｂ○○警詢│                        │四一號卷十第九三頁│      │
│    │                │      │          │筆錄及指認照片（詳│                        │）                │      │
│    │                │      │          │見偵查卷卷十第７３│                        │                  │      │
│    │                │      │          │至８０頁）】      │                        │                  │      │
├──┼────────┼───┼─────┼─────────┼────────────┼─────────┼───┤
│３６│(1)九十七年九月七│癸○○│(1)二萬元  │戶名不詳        │被害人於九十七年九月七日│被害人筆錄（九七│起訴書│
│    │日一時三十九分許│（五十│(2)一萬元  │永豐銀行彰化分行  │看到「泡泡泰國浴」的廣告│年度偵字第二四五四│附表二│
│    │至永豐銀行匯入│七年十│共計三萬元│帳號0000000│，即打電話過去，雙方約定│一號卷十一第三八頁│編號37│
│    │帳戶。（否）    │二月十│          │000000000│地點後，被害人依約前往，│以下）            │      │
│    │                │一日生│【起訴書僅│二                │對方要求核對身分後並稱被│被害人（手機號碼│      │
│    │(2)九十七年九月八│，已成│起訴編號(2)│戶名乙丑○      │害人所給資料有假，無法查│000000000│      │
│    │日十四時五十三分│年）  │；其他部分│大里草湖郵局臺中三│驗，害小姐等半小時，要被│九）接獲對方以０九│      │
│    │許至郵局匯入帳│      │亦應為起訴│二支局            │害人賠償小姐等候費用，並│00000000電│      │
│    │戶。（是）      │      │效力所及】│局號0000000│恐嚇將對被害人不利，被害│話與之聯絡。      │      │
│    │                │      │          │帳號0000000│人只好依約匯款。        │被害人提供匯款明│      │
│    │                │      │          │                  │                        │細二紙（九七年度偵│      │
│    │                │      │          │【乙丑○供稱：其於│【恐嚇取財罪】          │字第二四五四一號卷│      │
│    │                │      │          │九十七年九月三日聯│                        │十一第四一頁）、扣│      │
│    │                │      │          │絡電話０９２７２２│                        │案帳戶內交易明細（│      │
│    │                │      │          │３２７９號後，於同│                        │九七年度偵字第二四│      │
│    │                │      │          │日上午十一時許，在│                        │五四一號卷十一第四│      │
│    │                │      │          │臺中市○○路近建成│                        │五頁）            │      │
│    │                │      │          │路之超商，交付帳戶│                        │                  │      │
│    │                │      │          │予被告巳○○；此有│                        │                  │      │
│    │                │      │          │乙丑○警詢筆錄及指│                        │                  │      │
│    │                │      │          │認照片（詳見偵查卷│                        │                  │      │
│    │                │      │          │卷十一第２７至３３│                        │                  │      │
│    │                │      │          │頁）】            │                        │                  │      │
├──┼────────┼───┼─────┼─────────┼────────────┼─────────┼───┤
│３７│(1)九十七年九月七│甲辛○│(1)二萬九千│戶名不詳        │九十七年九月七日十二時五│被害人筆錄（九七│起訴書│
│    │日十三時五十六分│（七十│九百八十八│桃園市○○路郵局  │十三分許，接獲自稱是網路│年度偵字第二四五四│附表二│
│    │許至中國信託銀行│三年五│元        │局號0000000│購物賣家來電稱被害人去便│一號卷十六第一五八│編號38│
│    │匯入帳戶。（否│月二十│(2)二萬七千│帳號0000000│利超商因為分期付款簽帳單│頁以下）          │      │
│    │）              │六日出│元        │                  │簽錯，要做取消十二期分期│被害人（手機號碼│      │
│    │(2)九十七年九月  │生，已│(3)三萬元  │戶名乙寅○○（是│付款的動作，之後另有自稱│000000000│      │
│    │七日十五時二十五│滿十八│(4)一萬三千│）                │遠東銀行經理者，稱有一筆│三）接獲對方來電與│      │
│    │分許至土地銀行匯│歲）  │元        │臺灣土地銀行苓雅分│分期付款的款項要取消，要│之聯絡。          │      │
│    │入帳戶。（是）│      │(5)二萬九千│行                │被害人依指示操作以便更改│被害人提供匯款明│      │
│    │                │      │元        │帳號0000000│，被害人不疑有他，依指示│細六紙（九七年度偵│      │
│    │(3)九十七年九月七│      │(6)一千元  │０四三九三號      │操作後，始知受騙。      │字第二四五四一號卷│      │
│    │日十五時二十九分│      │共計十二萬│                  │                        │十六第一六二頁以下│      │
│    │許至土地銀行匯入│      │九千九百八│【甲Ｔ○供稱：上開│【詐欺取財罪】          │）、扣案帳戶內交易│      │
│    │帳戶。（是）  │      │十八元    │乙寅○○帳戶係其於│                        │明細（九七年度偵字│      │
│    │                │      │【僅編號(1)│九十七年九月六日下│                        │第二四五四一號卷十│      │
│    │(4)九十七年九月七│      │未經起訴，│午三時許，在高雄市│                        │六第一六八頁以下）│      │
│    │日十五時三十一分│      │亦應為起訴│十全路與自由路口之│                        │                  │      │
│    │許至土地銀行匯入│      │效力所及】│超商，與集團電話０│                        │                  │      │
│    │帳戶。（是）  │      │          │000000000│                        │                  │      │
│    │                │      │          │號聯絡，而交予被告│                        │                  │      │
│    │(5)九十七年九月七│      │          │Ｋ○○收取；此有柯│                        │                  │      │
│    │日十五時三十三分│      │          │東杉之警詢筆錄及指│                        │                  │      │
│    │許至土地銀行匯入│      │          │認照片（詳見偵查卷│                        │                  │      │
│    │帳戶。（是）  │      │          │卷十六第１４９至１│                        │                  │      │
│    │                │      │          │５５頁）】        │                        │                  │      │
│    │(6)九十七年九月七│      │          │                  │                        │                  │      │
│    │日十五時三十五分│      │          │                  │                        │                  │      │
│    │許至土地銀行匯入│      │          │                  │                        │                  │      │
│    │帳戶。（是）  │      │          │                  │                        │                  │      │
├──┼────────┼───┼─────┼─────────┼────────────┼─────────┼───┤
│３８│(1)九十七年九月七│ｗ○○│(1)九萬七千│戶名乙卯○      │九十七年九月七日十一時許│被害人筆錄（九七│起訴書│
│    │日十四時十三分許│（六十│元        │華南商業銀行士林分│，接獲自稱是網路購物賣家│年度偵字第二四五四│附表二│
│    │至華南銀行匯入│三年六│(2)二千元  │行                │來電稱被害人簽收的簽收單│一號卷十六第一七九│編號39│
│    │帳戶。（否）    │月十七│(3)一千元  │帳號0000000│有誤，是分期的單子，要辦│頁以下）          │      │
│    │(2)九十七年九月七│日出生│          │000000000│理停止轉帳，要被害人依指│被害人（手機號碼│      │
│    │日十四時十八分許│，已滿│(4)十萬元  │                  │示操作以便更改，被害人不│000000000│      │
│    │至華南銀行匯入│十八歲│共計二十萬│戶名甲Ｕ○（是）│疑有他，依指示操作後，打│二）接獲對方以０八│      │
│    │帳戶。（否）    │）    │元        │華南商業銀行福和分│電話到東森購物台詢問，始│00000000、│      │
│    │(3)九十七年九月七│      │【起訴書僅│行                │知受騙。                │000000000│      │
│    │日十四時二十分許│      │起訴編號(4)│帳號0000000│                        │八電話與之聯絡。  │      │
│    │至華南銀行匯入│      │；其他部分│三０三八二號      │【詐欺取財罪】          │被害人提供匯款明│      │
│    │帳戶。（否）    │      │亦應為起訴│                  │                        │細四紙（九七年度偵│      │
│    │                │      │效力所及】│【甲Ｕ○供稱：其於│                        │字第二四五四一號卷│      │
│    │(4)九十七年九月七│      │          │九十七年九月四日上│                        │十六第一八一頁以下│      │
│    │日十五時五十分許│      │          │午十二時許，在高雄│                        │）、扣案帳戶內交易│      │
│    │至華南銀行匯入│      │          │市火車站，與集團電│                        │明細（九七年度偵字│      │
│    │帳戶。（是）    │      │          │話00000000│                        │第二四五四一號卷十│      │
│    │                │      │          │４２號聯絡，而交予│                        │六第一八六頁以下）│      │
│    │                │      │          │被告Ｋ○○收取；此│                        │                  │      │
│    │                │      │          │有甲Ｕ○之警詢筆錄│                        │                  │      │
│    │                │      │          │及指認照片（詳見偵│                        │                  │      │
│    │                │      │          │查卷卷十六第１７０│                        │                  │      │
│    │                │      │          │至１７６頁）】    │                        │                  │      │
├──┼────────┼───┼─────┼─────────┼────────────┼─────────┼───┤
│３９│九十七年九月八日│乙○○│一萬元    │戶名乙丑○        │被害人於九十七年九月四日│被害人筆錄（九七│起訴書│
│    │十三時十三分許至│（六十│          │大里草湖郵局臺中三│上網得知援交訊息，與對方│年度偵字第二四五四│附表二│
│    │南上路合作金庫銀│九年八│          │二支局            │聯繫後，即約定地點見面，│一號卷十一第三五頁│編號40│
│    │行匯入右揭帳戶。│月二十│          │局號0000000│被害人因故晚到，對方要求│以下）            │      │
│    │（是）          │五日生│          │帳號0000000│核對身分並要被害人去買電│被害人（手機號碼│      │
│    │                │，已成│          │                  │信易付卡，被害人稱不要交│000000000│      │
│    │                │年）  │          │【乙丑○供稱：其於│易了，對方遂恐嚇將對被害│五）接獲對方以０九│      │
│    │                │      │          │九十七年九月三日聯│人及其家人不利，要求被害│00000000、│      │
│    │                │      │          │絡電話００００００│人匯款作為賠償，被害人匯│000000000│      │
│    │                │      │          │００００號後，於同│了一次後，對方又來電恐嚇│二七四、０００００│      │
│    │                │      │          │日上午十一時許，在│要求補足剩餘十五萬元，被│０００００、０００│      │
│    │                │      │          │臺中市○○路近建成│害人始驚覺受騙，未再匯款│0000000電話│      │
│    │                │      │          │路之超商，交付帳戶│。                      │與之聯絡。        │      │
│    │                │      │          │予被告巳○○；此有│【恐嚇取財罪】          │被害人提供匯款明│      │
│    │                │      │          │乙丑○警詢筆錄及指│                        │細一紙（九七年度偵│      │
│    │                │      │          │認照片（詳見偵查卷│                        │字第二四五四一號卷│      │
│    │                │      │          │卷十一第２７至３３│                        │十一第三七頁）、扣│      │
│    │                │      │          │頁）】            │                        │案帳戶內交易明細（│      │
│    │                │      │          │                  │                        │九七年度偵字第二四│      │
│    │                │      │          │                  │                        │五四一號卷十一第四│      │
│    │                │      │          │                  │                        │五頁）            │      │
├──┼────────┼───┼─────┼─────────┼────────────┼─────────┼───┤
│４０│九十七年九月十日│乙宙○│一萬八千元│戶名Ｎ○○        │被害人於九十七年九月十日│被害人筆錄（九七│起訴書│
│    │零時五十三分許至│（六十│          │華南商業銀行中港分│在家上奇摩交友網站，見一│年度偵字第二四五四│附表二│
│    │中和市景安捷運站│九年三│          │行                │名自稱「乙辰○」的女生留│一號卷三十三第一二│編號41│
│    │對面之超商提款機│月十七│          │帳號００八－四二四│言，被害人一時好奇，與他│五頁以下）        │      │
│    │匯入右揭帳戶。（│日出生│          │000000000│相約見面，對方稱要確認被│被害人（手機號碼│      │
│    │是）            │，已滿│          │                  │害人身份，要被害人指示匯│000000000│      │
│    │                │十八歲│          │【Ｎ○○供稱：其於│款。                    │５）接獲對方以０８│      │
│    │                │）    │          │九十七年九月六日聯│                        │00000000電│      │
│    │                │      │          │絡集團電話０９８７│【詐欺取財罪】          │話與之聯絡。      │      │
│    │                │      │          │２７７６８９後，於│                        │被害人提供匯款明│      │
│    │                │      │          │同月日十五時許，在│                        │細一紙（九七年度偵│      │
│    │                │      │          │臺中市○○路與南門│                        │字第二四五四一號卷│      │
│    │                │      │          │路之超商，交付帳戶│                        │三十三第一二八頁）│      │
│    │                │      │          │予被告巳○○，此有│                        │、扣案帳戶內交易明│      │
│    │                │      │          │Ｎ○○警詢筆錄及指│                        │細（九七年度偵字第│      │
│    │                │      │          │認照片等（詳見偵查│                        │二四五四一號卷三十│      │
│    │                │      │          │卷卷三十三第１１７│                        │三第一三二頁、第一│      │
│    │                │      │          │至１２３頁）】    │                        │三七頁）          │      │
├──┼────────┼───┼─────┼─────────┼────────────┼─────────┼───┤
│４１│(1)九十七年九月十│酉○○│(1)八萬元  │戶名Ｏ○○        │被害人於九十七年九月十一│被害人筆錄（九七│起訴書│
│    │一日十八時五十一│（七十│(2)二千元  │彰化商業銀行潭子分│日收到一通簡訊，被害人依│年度偵字第二四五四│附表二│
│    │分許至彰化商業銀│年五月│共計八萬二│行                │電話回撥，嗣對方稱是泰國│一號卷十三第六一頁│編號42│
│    │行匯入右揭帳戶。│二十七│千元（被害│帳號0000000│浴及油壓店，被害人與其相│以下）            │      │
│    │（是）          │日生，│人稱共損失│0000000號  │約見面，因對方要求被害人│被害人（手機號碼│      │
│    │(2)九十七年九月十│已成年│十三萬元）│                  │至提款機前以ＡＴＭ核對身│000000000│      │
│    │一日十八時五十四│）    │          │【Ｏ○○供稱：其於│分，被害人依指示操作後，│五）接獲對方０九三│      │
│    │分許至彰化商業銀│      │          │九十七年九月六日聯│對方稱被害人無意間匯入金│0000000電話│      │
│    │行匯入右揭帳戶。│      │          │絡電話０９２６９５│錢，將導致他們的電腦遭洗│與之聯絡。        │      │
│    │（是）          │      │          │２６４４號後，於同│錢調查，要被害人存入十三│被害人提供匯款明│      │
│    │                │      │          │日上午十一時許，在│萬元才可解除，恐嚇被害人│細二紙（九七年度偵│      │
│    │                │      │          │臺中市○○路與建成│若不匯款，要給他好看，被│字第二四五四一號卷│      │
│    │                │      │          │路之超商，交付其帳│害人只得依指示匯款。    │十三第六三頁以下）│      │
│    │                │      │          │戶予被告Ｃ○○，此│                        │、扣案帳戶內交易明│      │
│    │                │      │          │有Ｏ○○警詢筆錄及│【恐嚇取財罪】          │細（九七年度偵字第│      │
│    │                │      │          │指認照片、報紙廣告│                        │二四五四一號卷十三│      │
│    │                │      │          │（詳見偵查卷卷十三│                        │第七一頁）        │      │
│    │                │      │          │第５２至６０頁）】│                        │                  │      │
├──┼────────┼───┼─────┼─────────┼────────────┼─────────┼───┤
│４２│九十七年九月十日│乙巳○│一萬六千元│戶名Ｏ○○        │九十七年九月十日，被害人│被害人筆錄（九七│起訴書│
│    │二十時十二分許至│（六十│          │彰化商業銀行潭子分│上網認識一名女子，對方要│年度偵字第二四五四│附表二│
│    │台北市士林區中山│六年十│          │行                │求援交，被害人不察而答應│一號卷十三第六四頁│編號43│
│    │北路六段八八號彰│二月一│          │帳號０００００００│，對方要求被害人先匯款，│以下）            │      │
│    │化銀行匯入右揭帳│日生，│          │000000000│被害人匯款後，在相約地點│被害人（手機號碼│      │
│    │戶。（是）      │已成年│          │００              │等候，因等不到人，才知受│000000000│      │
│    │                │）    │          │【Ｏ○○供稱：其於│騙。                    │三）接獲對方０九八│      │
│    │                │      │          │九十七年九月六日聯│                        │0000000電話│      │
│    │                │      │          │絡電話００００００│【詐欺取財罪】          │與之聯絡。        │      │
│    │                │      │          │００００號後，於同│                        │被害人未提供匯款│      │
│    │                │      │          │日上午十一時許，在│                        │明細、扣案帳戶內交│      │
│    │                │      │          │臺中市○○路與建成│                        │易明細（九七年度偵│      │
│    │                │      │          │路之超商，交付其帳│                        │字第二四五四一號卷│      │
│    │                │      │          │戶予被告Ｃ○○，此│                        │十三第七一頁）    │      │
│    │                │      │          │有Ｏ○○警詢筆錄及│                        │                  │      │
│    │                │      │          │指認照片、報紙廣告│                        │                  │      │
│    │                │      │          │（詳見偵查卷卷十三│                        │                  │      │
│    │                │      │          │第５２至６０頁）】│                        │                  │      │
├──┼────────┼───┼─────┼─────────┼────────────┼─────────┼───┤
│４３│(1)九十七年九月十│甲己○│(1)一萬一千│戶名不詳        │九十七年九月十一日二十時│被害人筆錄（九七│起訴書│
│    │一日二十時五十八│（六十│元        │渣打銀行頭份分行  │三十分許，接獲一名不詳女│年度偵字第二四五四│附表二│
│    │分許至高雄市三民│三年三│(2)二萬九千│帳號0000000│子來電稱被害人於東森購物│一號卷十六第二一六│編號44│
│    │區○○○路三八三│月二十│九百八十八│五０四四一        │台購物，因為收貨時簽錯收│以下）            │      │
│    │號渣打銀行匯入│日出生│元        │                  │據，原本不用付錢，變成要│被害人（手機號碼│      │
│    │帳戶。（否）    │，已滿│共計四萬零│戶名甲丑○（是）│分期付款，要做取消分期付│000000000│      │
│    │                │十八歲│九百八十八│合作金庫銀行路竹分│款的動作，要被害人依指示│四）接獲對方以八八│      │
│    │(2)九十七年九月十│）    │元        │行                │至提款機前操作，被害人不│000000000│      │
│    │一日二十一時四十│      │【僅起訴編│帳號0000000│疑有他，依指示操作後，發│八、0000000│      │
│    │八分許至中國信託│      │號(2)；其他│０三七七九五號    │現帳戶內金錢短少，始知受│二四三六五電話與之│      │
│    │商業銀行匯入帳│      │部分，應為│                  │騙。                    │聯絡。            │      │
│    │戶。（是）      │      │起訴效力所│【甲丑○供稱：其於│                        │被害人提供匯款明│      │
│    │                │      │及】      │九十七年九月四日下│【詐欺取財罪】          │細二紙（九七年度偵│      │
│    │                │      │          │午一時許，在高雄市│                        │字第二四五四一號卷│      │
│    │                │      │          │十全路與自由路交口│                        │十六第二一八頁）、│      │
│    │                │      │          │，與集團電話０９２│                        │扣案帳戶內交易明細│      │
│    │                │      │          │0000000號聯│                        │（九七年度偵字第二│      │
│    │                │      │          │絡，而交予被告顏殿│                        │四五四一號卷十六第│      │
│    │                │      │          │龍收取；此有甲丑○│                        │二三一頁）        │      │
│    │                │      │          │警詢筆錄及指認照片│                        │                  │      │
│    │                │      │          │（詳見偵查卷卷十六│                        │                  │      │
│    │                │      │          │第２０７至２１３頁│                        │                  │      │
│    │                │      │          │）】              │                        │                  │      │
├──┼────────┼───┼─────┼─────────┼────────────┼─────────┼───┤
│４４│九十七年九月十一│甲庚○│五千零四十│戶名甲丑○（是）  │九十七年九月十一日十七時│被害人筆錄（九七│起訴書│
│    │日二十一時十六分│（七十│一元      │合作金庫銀行路竹分│三十四分許，接獲一名不詳│年度偵字第二四五四│附表二│
│    │許至台北縣淡水鎮│一年二│          │行                │女子來電稱被害人於東森購│一號卷十六第二一九│編號45│
│    │淡水捷運站國泰世│月十六│          │帳號0000000│物台購物，因為公司員工操│頁以下）          │      │
│    │華銀行匯入右揭帳│日出生│          │０三七七九五      │作錯誤，變成要分期付款，│被害人（手機號碼│      │
│    │戶。（是）      │，已滿│          │                  │需做取消分期付款的動作，│000000000│      │
│    │                │十八歲│          │【甲丑○供稱：其於│要被害人依指示至提款機前│八）接獲對方以八八│      │
│    │                │）    │          │九十七年九月四日下│操作，被害人不疑有他，依│000000000│      │
│    │                │      │          │午一時許，在高雄市│指示操作後，去電一六五洽│八電話與之聯絡。  │      │
│    │                │      │          │十全路與自由路交口│詢，始知受騙。          │被害人提供匯款明│      │
│    │                │      │          │，與集團電話０９２│                        │細一紙（九七年度偵│      │
│    │                │      │          │0000000號聯│【詐欺取財罪】          │字第二四五四一號卷│      │
│    │                │      │          │絡，而交予被告顏殿│                        │十六第二二一頁）、│      │
│    │                │      │          │龍收取；此有甲丑○│                        │扣案帳戶內交易明細│      │
│    │                │      │          │警詢筆錄及指認照片│                        │（九七年度偵字第二│      │
│    │                │      │          │（詳見偵查卷卷十六│                        │四五四一號卷十六第│      │
│    │                │      │          │第２０７至２１３頁│                        │二三一頁）        │      │
│    │                │      │          │）】              │                        │                  │      │
├──┼────────┼───┼─────┼─────────┼────────────┼─────────┼───┤
│４５│(1)九十七年九月十│甲戊○│(1)一萬一千│戶名甲丑○（是）│九十七年九月十一日二十時│被害人筆錄（九七│起訴書│
│    │一日二十時五十七│（七十│八百九十八│合作金庫銀行路竹分│十六分許，接獲一名不詳人│年度偵字第二四五四│附表二│
│    │分許至新營市富邦│七年十│元        │行                │士來電稱被害人於東森購物│一號卷十六第二二二│編號46│
│    │銀行匯入帳戶。│月十二│(2)五千九百│帳號0000000│台購物，因為公司員工操作│頁以下）          │      │
│    │（是）          │日出生│五十三元  │０三七七九五號    │錯誤，變成要分期付款，需│被害人（手機號碼│      │
│    │(2)九十七年九月十│，已滿│          │戶名不詳        │做取消分期付款的動作，要│000000000│      │
│    │一日二十一時三十│十八歲│(3)五千一百│埔里第三市場郵局  │被害人依指示至提款機前操│九）接獲對方以０二│      │
│    │六分許至新營市富│）    │二十三元  │帳號七００－０四０│作，被害人不疑有他，依指│00000000、│      │
│    │邦銀行匯入帳戶│      │(4)一萬元  │000000000│示操作後，始知受騙。    │000000000│      │
│    │。（是）        │      │共計三萬二│００              │                        │九電話與之聯絡。  │      │
│    │                │      │千九百七十│戶名不詳        │【詐欺取財罪】          │被害人提供匯款明│      │
│    │(3)九十七年九月十│      │四元      │帳號0000000│                        │細四紙（九七年度偵│      │
│    │一日二十二時五分│      │          │****二０四九二    │                        │字第二四五四一號卷│      │
│    │許至新營市富邦銀│      │【起訴書僅│                  │                        │十六第二二五頁）、│      │
│    │行匯入帳戶。（│      │起訴編號(1)│【甲丑○供稱：其於│                        │扣案帳戶內交易明細│      │
│    │否）            │      │、(2)；其他│九十七年九月四日下│                        │（九七年度偵字第二│      │
│    │                │      │部分，亦為│午一時許，在高雄市│                        │四五四一號卷十六第│      │
│    │(4)九十七年九月十│      │起訴效力所│十全路與自由路交口│                        │二三一頁）        │      │
│    │一日二十二時二十│      │及】      │，與集團電話０９２│                        │                  │      │
│    │八分許至新營市中│      │          │0000000號聯│                        │                  │      │
│    │國信託商業銀行匯│      │          │絡，而交予被告顏殿│                        │                  │      │
│    │入帳戶。（否）│      │          │龍收取；此有甲丑○│                        │                  │      │
│    │                │      │          │警詢筆錄及指認照片│                        │                  │      │
│    │                │      │          │（詳見偵查卷卷十六│                        │                  │      │
│    │                │      │          │第２０７至２１３頁│                        │                  │      │
│    │                │      │          │）】              │                        │                  │      │
├──┼────────┼───┼─────┼─────────┼────────────┼─────────┼───┤
│４６│(1)九十七年九月十│甲Ｄ○│(1)二萬九千│戶名不詳        │九十七年九月十二日二十一│被害人筆錄（九七│起訴書│
│    │二日匯入帳戶。│（七十│九百八十三│第一銀行竹北分行  │時五十分許，接獲自稱是金│年度偵字第二四五四│附表二│
│    │（否）          │六年二│元        │帳號００七－三一三│石堂網路書局客服人員來電│一號卷十七第九九頁│編號47│
│    │                │月十八│          │00000000  │稱被害人曾在金石堂買書而│以下）            │      │
│    │(2)九十七年九月十│日生，│(2)八千一百│                  │當時付款時店員刷錯，付款│被害人（手機號碼│      │
│    │二日匯入帳戶。│已成年│五十八元  │戶名甲Ｚ○（是）│方式由一次付清轉變為分期│000000000│      │
│    │（是）          │）    │共計三萬八│彰化商業銀行大發分│扣款，嗣後有自稱郵局人員│九）接獲對方以０二│      │
│    │                │      │千一百四十│行                │來電，要被害人去提款機操│00000000、│      │
│    │                │      │一元      │帳號００九－九三四│作，被害人不疑有他，依指│000000000│      │
│    │                │      │【起訴書僅│000000000│示操作後，發現帳戶內金額│五電話與之聯絡。  │      │
│    │                │      │起訴編號(2)│００              │被匯出，才發現被騙。    │被害人提供存簿影│      │
│    │                │      │；其他部分│【甲Ｚ○供稱：其於│                        │本一份（九七年度偵│      │
│    │                │      │應為起訴力│九十七年九月十二日│【詐欺取財罪】          │字第二四五四一號卷│      │
│    │                │      │所及】    │下午四時許，在高雄│                        │十七第一０二頁）、│      │
│    │                │      │          │市○○路與建國路之│                        │扣案帳戶內交易明細│      │
│    │                │      │          │超商，交付帳戶予被│                        │（九七年度偵字第二│      │
│    │                │      │          │告宇○○；此有陶錦│                        │四五四一號卷十七第│      │
│    │                │      │          │龍警詢筆錄及指認照│                        │一二０頁）        │      │
│    │                │      │          │片（詳見偵查卷十七│                        │                  │      │
│    │                │      │          │第９５至９８頁）】│                        │                  │      │
├──┼────────┼───┼─────┼─────────┼────────────┼─────────┼───┤
│４７│九十七年九月十二│甲Ｊ○│二萬四千三│戶名甲Ｚ○（是）  │九十七年九月十二日二十一│被害人筆錄（九七│起訴書│
│    │日二十一時五十四│（七十│百二十三元│彰化商業銀行大發分│時十六分許，接獲自稱是金│年度偵字第二四五四│附表二│
│    │分許至台北縣淡水│六年十│          │行                │石堂網路書局客服人員來電│一號卷十七第一０三│編號48│
│    │鎮○○路一五一號│月十二│          │帳號００九－九三四│稱被害人曾在金石堂買書而│頁以下）          │      │
│    │淡江大學郵局匯入│日生，│          │000000000│當時付款時店員刷錯，造成│被害人（手機號碼│      │
│    │右揭帳戶。（是）│已成年│          │００              │每月郵局會扣款三千多元，│000000000│      │
│    │                │）    │          │【甲Ｚ○供稱：其於│該服務員要被害人去提款機│五）接獲對方以０八│      │
│    │                │      │          │九十七年九月十二日│操作取消每月扣款之動作，│00000000電│      │
│    │                │      │          │下午四時許，在高雄│被害人不疑有他，依指示操│話與之聯絡。      │      │
│    │                │      │          │市○○路與建國路之│作後，發現帳戶內金額被匯│被害人提供匯款明│      │
│    │                │      │          │超商，交付帳戶予被│出，才發現被騙。        │細一紙（九七年度偵│      │
│    │                │      │          │告宇○○；此有陶錦│                        │字第二四五四一號卷│      │
│    │                │      │          │龍警詢筆錄及指認照│【詐欺取財罪】          │十七第一０五頁）、│      │
│    │                │      │          │片（詳見偵查卷十七│                        │扣案帳戶內交易明細│      │
│    │                │      │          │第９５至９８頁）】│                        │（九七年度偵字第二│      │
│    │                │      │          │                  │                        │四五四一號卷十七第│      │
│    │                │      │          │                  │                        │一二０頁）        │      │
├──┼────────┼───┼─────┼─────────┼────────────┼─────────┼───┤
│４８│九十七年九月十二│甲Ｋ○│七千零七十│戶名甲Ｚ○（是）  │九十七年九月十二日十九時│被害人筆錄（九七│起訴書│
│    │日二十一時三十三│（七十│元        │彰化商業銀行大發分│許，接獲自稱是金石堂網路│年度偵字第二四五四│附表二│
│    │分許至郵局匯入右│七年十│【起訴書編│行                │書局客服人員來電訊問被害│一號卷十七第一０六│編號49│
│    │揭帳戶。（是）  │月二十│號４９及５│帳號００九－九三四│人郵局提款卡背面的服務電│頁以下）          │及50  │
│    │                │七日生│０為重複者│000000000│話，嗣有一位自稱郵局員工│被害人（手機號碼│      │
│    │                │，已滿│；其一為重│００              │者來電稱被害人帳戶裡分期│000000000│      │
│    │                │十八歲│複誤載，應│                  │付款的方式有問題，該員要│六）接獲對方以０八│      │
│    │                │）    │予更正】  │【甲Ｚ○供稱：其於│被害人去提款機操作取消分│00000000、│      │
│    │                │      │          │九十七年九月十二日│期付款之動作，被害人不疑│000000000│      │
│    │                │      │          │下午四時許，在高雄│有他，依指示操作後，發現│七電話與之聯絡。  │      │
│    │                │      │          │市○○路與建國路之│帳戶內金額被匯出，才知道│被害人提供匯款明│      │
│    │                │      │          │超商，交付帳戶予被│被騙。                  │細一紙（九七年度偵│      │
│    │                │      │          │告宇○○；此有陶錦│                        │字第二四五四一號卷│      │
│    │                │      │          │龍警詢筆錄及指認照│【詐欺取財罪】          │十七第一０八頁）、│      │
│    │                │      │          │片（詳見偵查卷卷十│                        │扣案帳戶內交易明細│      │
│    │                │      │          │七第９５至９８頁）│                        │（九七年度偵字第二│      │
│    │                │      │          │】                │                        │四五四一號卷十七第│      │
│    │                │      │          │                  │                        │一二０頁）        │      │
├──┼────────┼───┼─────┼─────────┼────────────┼─────────┼───┤
│４９│九十七年九月十二│張幸瑜│二萬九千九│戶名Ｐ○○        │九十七年九月十二日十七時│被害人筆錄（九七│起訴書│
│    │日十九時二十二分│（五十│百九十九元│臺中商業銀行大慶分│許，接獲自稱東森購物台謝│年度偵字第二四五四│附表二│
│    │許匯入右揭帳戶。│九年八│          │行                │小姐來電，稱被害人當初上│一號卷四第六十頁以│編號51│
│    │（是）          │月二十│          │帳號0000000│網購物後，雖有辦理退貨，│下）              │      │
│    │                │四日生│          │五二０五九號      │但因公司小姐作業疏失，並│被害人（手機號碼│      │
│    │                │，已成│          │                  │未完成退貨動作，仍需支付│000000000│      │
│    │                │年）  │          │【Ｐ○○供稱：其於│款項，該員稱將有銀行人員│二）接獲對方以八八│      │
│    │                │      │          │九十七年九月十二日│與其聯絡，嗣自稱國泰世華│000000000│      │
│    │                │      │          │下午一時許聯絡電話│銀行員工要被害人去提款機│五、0000000│      │
│    │                │      │          │000000000│操作，即可取消，被害人不│一八００一電話與之│      │
│    │                │      │          │４號後，於同月十三│疑有他，依指示操作後，發│聯絡。            │      │
│    │                │      │          │日上午十一時許（此│現帳戶內金額被匯出，才知│被害人未提供匯款│      │
│    │                │      │          │應為誤記，應為十二│道被騙。                │明細、扣案帳戶內交│      │
│    │                │      │          │日交付為是），在臺│【詐欺取財罪】          │易明細（九七年度偵│      │
│    │                │      │          │中市○○路與南門路│                        │字第二四五四一號卷│      │
│    │                │      │          │之超商，交付帳戶予│                        │四第七十頁）      │      │
│    │                │      │          │被告Ｇ○○及Ｆ○○│                        │                  │      │
│    │                │      │          │；此有Ｐ○○警詢筆│                        │                  │      │
│    │                │      │          │錄及指認照片（詳見│                        │                  │      │
│    │                │      │          │偵查卷卷四第５２至│                        │                  │      │
│    │                │      │          │５９頁）】        │                        │                  │      │
├──┼────────┼───┼─────┼─────────┼────────────┼─────────┼───┤
│５０│(1)九十七年九月十│甲Ｉ○│(1)二萬九千│戶名Ｐ○○      │九十七年九月十二日十九時│被害人筆錄（九七│起訴書│
│    │二日至桃園市第一│（七十│九百八十九│臺中商業銀行大慶分│四十分許，接獲不詳人士來│年度偵字第二四五四│附表二│
│    │銀行匯入帳戶。│年四月│元        │行                │電，稱被害人當初上網購物│一號卷四第六四頁以│編號52│
│    │（是）          │七日生│(2)二萬五千│帳號0000000│後，有一筆二千四百八十元│下）              │      │
│    │                │，已成│元        │五二０五九號      │分期十二期的交易，是否要│被害人（手機號碼│      │
│    │(2)九十七年九月十│年）  │(3)四千元  │                  │交該筆交易取消，該員稱將│000000000│      │
│    │二日至桃園市成功│      │(4)一萬五千│戶名不詳        │有銀行人員與其聯絡，嗣自│九）接獲對方以０二│      │
│    │路中國信託銀行匯│      │二百四十二│中國信託銀行大里分│稱銀行員工要被害人去提款│0000000電話│      │
│    │入帳戶。（否）│      │元        │行                │機操作，即可取消，被害人│與之聯絡。        │      │
│    │(3)九十七年九月十│      │共計七萬四│帳號0000000│不疑有他，依指示操作後，│被害人未提供匯款│      │
│    │二日至桃園市成功│      │千二百三十│00000000  │發現帳戶內金額被匯出，才│明細、扣案帳戶內交│      │
│    │路中國信託銀行匯│      │一元      │                  │知道被騙。              │易明細（九七年度偵│      │
│    │入帳戶。（否）│      │          │【Ｐ○○供稱：其於│                        │字第二四五四一號卷│      │
│    │(4)九十七年九月十│      │【起訴書僅│九十七年九月十二日│【詐欺取財罪】          │四第七十頁）      │      │
│    │二日至桃園市泰昌│      │起訴編號(1)│下午一時許聯絡電話│                        │                  │      │
│    │三街便利超商內之│      │；其他部分│000000000│                        │                  │      │
│    │中國信託提款機匯│      │亦為起訴效│４號後，於同月十三│                        │                  │      │
│    │入帳戶。（否）│      │力所及】  │日上午十一時許（此│                        │                  │      │
│    │                │      │          │應為誤記，應為十二│                        │                  │      │
│    │                │      │          │日交付為是），在臺│                        │                  │      │
│    │                │      │          │中市○○路與南門路│                        │                  │      │
│    │                │      │          │之超商，交付帳戶予│                        │                  │      │
│    │                │      │          │被告Ｇ○○及Ｆ○○│                        │                  │      │
│    │                │      │          │；此有Ｐ○○警詢筆│                        │                  │      │
│    │                │      │          │錄及指認照片（詳見│                        │                  │      │
│    │                │      │          │偵查卷卷四第５２至│                        │                  │      │
│    │                │      │          │５９頁）】        │                        │                  │      │
├──┼────────┼───┼─────┼─────────┼────────────┼─────────┼───┤
│５１│九十七年九月十六│甲Ｇ○│(1)二萬九千│戶名甲○○（是）  │九十七年九月十六日二十二│被害人筆錄（九七│起訴書│
│    │日二十二時十分許│（七十│九百九十九│高雄縣鳳山郵局第九│時許，接獲自稱是中華郵政│年度偵字第二四五四│附表二│
│    │至高雄市新興區六│年十二│元        │支局              │公司臺北郵局總局人員來電│一號卷十七第三七頁│編號53│
│    │合二路便利超商提│月三十│(2)二萬三千│局號0000000│稱被害人曾在網路購物而當│以下）            │      │
│    │款機匯入右揭帳戶│一日生│三百三十三│帳號0000000│時付款方式有誤，要求至提│被害人（手機號碼│      │
│    │。（是）        │，已成│元        │（起訴書誤載為帳號│款機操作，取消錯誤之付款│000000000│      │
│    │                │年）  │共計五萬三│0000000000000000號│交易方式，被害人不疑有他│六）接獲對方以０八│      │
│    │                │      │千三百三十│）                │，依指示操作後，發現帳戶│00000000電│      │
│    │                │      │二元      │                  │內金額匯出，才發現被騙。│話與之聯絡。      │      │
│    │                │      │【起訴書僅│【甲○○供稱：其於│                        │被害人提供匯款明│      │
│    │                │      │起訴編號(1)│九十七年九月五日下│【詐欺取財罪】          │細一紙（九七年度偵│      │
│    │                │      │；其他部分│午二時許，在高雄市│                        │字第二四五四一號卷│      │
│    │                │      │亦應為起訴│九如路與山東街口之│                        │十七第三九頁）、扣│      │
│    │                │      │效力所及】│超商，交付帳戶予黃│                        │案帳戶內交易明細（│      │
│    │                │      │          │士耀；此有甲○○警│                        │九七年度偵字第二四│      │
│    │                │      │          │詢筆錄及指認照片（│                        │五四一號卷十七第六│      │
│    │                │      │          │詳見偵查卷十七第２│                        │四頁）            │      │
│    │                │      │          │４至３０頁）】    │                        │                  │      │
├──┼────────┼───┼─────┼─────────┼────────────┼─────────┼───┤
│５２│(1)九十七年九月十│甲Ｈ○│(1)一萬零六│戶名不詳        │九十七年九月十六日十九時│被害人筆錄（九七│起訴書│
│    │六日二十一時二十│（七十│元        │國泰世華商業銀行逢│三十分許，接獲自稱是網路│年度偵字第二四五四│附表二│
│    │六分許至臺中市復│二年一│          │甲分行            │賣家來電稱被害人曾在網路│一號卷十七第四十頁│編號54│
│    │興路二段一六九號│月十一│(2)七千三百│帳號０一三－二０七│購物而當時分期付款資料有│以下）            │      │
│    │福平郵局匯入帳│日生，│二十七元  │000000000│問題，會持續扣款，會有臺│被害人（手機號碼│      │
│    │戶。（否）      │已成年│共計一萬七│                  │灣企銀人員與被害人聯繫，│000000000│      │
│    │                │）    │千三百三十│戶名甲○○（是）│嗣要求被害人去郵局提款機│八）接獲對方以０八│      │
│    │(2)九十七年九月十│      │三元      │高雄縣鳳山五甲郵局│操作，並終止分期付款合約│00000000、│      │
│    │六日二十一時五十│      │【起訴書僅│第九支局          │，被害人不疑有他，依指示│000000000│      │
│    │分許至臺中市復興│      │起訴編號(2)│局號0000000│操作後，才發現被騙。    │三電話與之聯絡。  │      │
│    │路二段一六九號福│      │；其他部分│帳號0000000│【詐欺取財罪】          │被害人未提供匯款│      │
│    │平郵局匯入帳戶│      │應為起訴效│                  │                        │明細。            │      │
│    │。（是）        │      │力所及】  │【甲○○供稱：其於│                        │                  │      │
│    │                │      │          │九十七年九月五日下│                        │                  │      │
│    │                │      │          │午二時許，在高雄市│                        │                  │      │
│    │                │      │          │九如路與山東街口之│                        │                  │      │
│    │                │      │          │超商，交付帳戶予宇│                        │                  │      │
│    │                │      │          │○○；此有甲○○警│                        │                  │      │
│    │                │      │          │詢筆錄及指認照片（│                        │                  │      │
│    │                │      │          │詳見偵查卷十七第２│                        │                  │      │
│    │                │      │          │４至３０頁）】    │                        │                  │      │
├──┼────────┼───┼─────┼─────────┼────────────┼─────────┼───┤
│５３│(1)九十七年九月九│甲丁○│(1)七萬六千│戶名不詳        │九十七年九月九日十七時許│被害人筆錄（九七│起訴書│
│    │日二十一時十六分│（七十│元        │華南銀行北高雄分行│，接獲自稱是金石堂網路書│年度偵字第二四五四│附表二│
│    │許至華南銀行匯入│五年九│(2)二萬九千│帳號００八－七一０│局客服人員來電稱被害人曾│一號卷十六第一四０│編號55│
│    │帳戶。（否）  │月十一│九百八十三│000000000│在金石堂買書而當時疏忽將│頁以下）          │      │
│    │                │日出生│元        │                  │帳號改為約定轉帳，要重新│被害人（手機號碼│      │
│    │(2)九十七年九月九│，已滿│(3)九萬二千│戶名甲Ｓ○（是）│開啟帳戶，需被害人依指示│000000000│      │
│    │日二十一時二十五│十八歲│元        │大寮中興郵局      │匯款，被害人不疑有他，依│七）接獲對方以０九│      │
│    │分許至華南銀行匯│）    │共計十九萬│局號0000000│指示操作後，自稱金石堂客│00000000電│      │
│    │入帳戶。（是）│      │七千九百八│帳號0000000│服人員告訴被害人可以去刷│話與之聯絡。      │      │
│    │                │      │十三元    │                  │存簿，將有錢轉入郵局，被│被害人提供匯款明│      │
│    │(3)九十七年九月九│      │【起訴書僅│【甲Ｓ○供稱：其係│害人向郵局查證才發現被騙│細三紙（九七年度偵│      │
│    │日二十一時四十二│      │起訴編號(2)│於九十七年九月八日│。                      │字第二四五四一號卷│      │
│    │分許至華南銀行匯│      │；其他部分│，在高雄市三民區十│  【詐欺取財罪】        │十六第一四二頁）  │      │
│    │入帳戶。（否）│      │未起訴，應│全路與自由路之超商│                        │                  │      │
│    │                │      │為起訴效力│將所有帳戶交予被告│                        │                  │      │
│    │                │      │所為】    │Ｋ○○；此有甲Ｓ○│                        │                  │      │
│    │                │      │          │之警詢筆錄及指認照│                        │                  │      │
│    │                │      │          │片可證（詳見偵查案│                        │                  │      │
│    │                │      │          │卷卷十六第１３４至│                        │                  │      │
│    │                │      │          │１３８頁）】      │                        │                  │      │
├──┼────────┼───┼─────┼─────────┼────────────┼─────────┼───┤
│５４│九十七年九月二十│甲Ｌ○│八千五百八│戶名乙午○（是）  │九十七年九月九日二十時許│被害人筆錄（九七│起訴書│
│    │日二十二時十四分│（七十│十二元    │臺灣中小企銀嘉義分│，接獲自稱是金石堂網路書│年度偵字第二四五四│附表二│
│    │許至新竹縣新豐鄉│年二月│          │行                │局客服人員來電稱被害人曾│一號卷十七第三一頁│編號56│
│    │新庄子郵局匯入右│四日生│          │帳號0000000│在金石堂買書而當時付款方│以下）            │      │
│    │揭帳戶。（是）  │，已成│          │0000000    │式有問題，嗣後有銀行人員│被害人（手機號碼│      │
│    │                │年）  │          │                  │來電，要被害人依指示進入│000000000│      │
│    │                │      │          │【甲○○供稱：其於│英文操作介面，被害人不疑│三）接獲對方以０二│      │
│    │                │      │          │九十七年九月十七日│有他，依指示操作後，被害│00000000電│      │
│    │                │      │          │左右，將其妻乙午○│人發現帳戶內金額被匯出，│話與之聯絡。      │      │
│    │                │      │          │所有帳戶交予被告Ｋ│才發現被騙。            │被害人提供匯款明│      │
│    │                │      │          │○○；此有甲○○警│【詐欺取財罪】          │細一紙（九七年度偵│      │
│    │                │      │          │詢筆錄及指認照片（│                        │字第二四五四一號卷│      │
│    │                │      │          │詳見偵查卷卷十七第│                        │十七第三三頁）。  │      │
│    │                │      │          │２４至３０頁）】  │                        │                  │      │
├──┼────────┼───┼─────┼─────────┼────────────┼─────────┼───┤
│５５│九十七年九月二十│甲Ｍ○│二萬一千零│戶名乙午○（是）  │九十七年九月二十日二十時│被害人筆錄（九七│起訴書│
│    │日二十一時三十七│（七十│九十九元  │臺灣中小企銀嘉義分│二十九分許，接獲自稱是金│年度偵字第二四五四│附表二│
│    │分許至高雄縣鳳山│七年二│【起訴書誤│行                │石堂網路書局客服人員來電│一號卷十七第三四頁│編號57│
│    │市○○○路一二二│月十五│載為21009 │帳號0000000│稱被害人曾在網路買書而當│以下）            │      │
│    │號鳳山郵局匯入右│日生，│元】      │0000000    │時誤刷了分期付款，要求至│被害人（手機號碼│      │
│    │揭帳戶。（是）  │已成年│          │                  │郵局做確認，會有土地銀行│000000000│      │
│    │                │）    │          │【甲○○供稱：其於│工作人員與被害人聯繫，要│三）接獲對方以０二│      │
│    │                │      │          │九十七年九月十七日│求被害人依指示匯款，並以│00000000、│      │
│    │                │      │          │左右，將其妻乙午○│英文模式操作，被害人不疑│000000000│      │
│    │                │      │          │所有帳戶交予被告Ｋ│有他，依指示操作後，於明│三電話與之聯絡。  │      │
│    │                │      │          │○○；此有甲○○警│細表列印後才發現明細表上│被害人提供匯款明│      │
│    │                │      │          │詢筆錄及指認照片（│有匯出金額，才發現被騙。│細一紙（九七年度偵│      │
│    │                │      │          │詳見偵查卷卷十七第│【詐欺取財罪】          │字第二四五四一號卷│      │
│    │                │      │          │２４至３０頁）】  │                        │十七第三六頁）。  │      │
├──┼────────┼───┼─────┼─────────┼────────────┼─────────┼───┤
│５６│(1)九十七年九月二│甲Ｎ○│(1)五千元  │戶名甲Ｏ○        │被害人於九十七年九月二十│被害人筆錄（九七│起訴書│
│    │十五日十七時四十│（六十│(2)一萬元  │大里農會健民分部  │六日在家上奇摩交友網站，│年度偵字第二四五四│附表二│
│    │八分許至中國信託│八年十│(3)一元    │帳號九０一－０六０│有一名不詳人士與其聊天，│一號卷三十三第一六│編號58│
│    │基隆分行提款機匯│月十七│共計一萬五│000000000│並詢問被害人要不要援交，│三頁以下）        │      │
│    │入右揭帳戶。（是│日出生│千零一元  │八                │被害人同意後，與他相約見│被害人（手機號碼│      │
│    │）              │，已滿│          │                  │面，到現場後，有一名男子│000000000│      │
│    │(2)九十七年九月二│十八歲│          │【甲Ｏ○供稱：其於│來電要被害人先匯五千元，│５）接獲對方以０２│      │
│    │十五日十八時二十│）    │          │九十七年九月二十四│才能交易，被害人依指示匯│00000000、│      │
│    │四分許至中國信託│      │          │日聯絡集團電話０９│款後，該名男子又要求被害│000000000│      │
│    │基隆分行提款機匯│      │          │00000000後│人再匯款一萬元，以確認其│５電話與之聯絡。  │      │
│    │入右揭帳戶。（是│      │          │，於同月日十時三十│不是警察，被害人又依指示│被害人提供匯款明│      │
│    │）              │      │          │分許，在臺中市東門│匯款後，該名男子稱被害人│細三紙（九七年度偵│      │
│    │(3)九十七年九月二│      │          │路與東光園路口之超│再匯一萬元，才能交易，被│字第二四五四一號卷│      │
│    │十五日十八時三十│      │          │商，交付帳戶予被告│害人始驚覺受騙。        │三十三第一六六頁）│      │
│    │七分許至中國信託│      │          │巳○○，此有甲Ｏ○│                        │、扣案帳戶內交易明│      │
│    │基隆分行提款機匯│      │          │警詢筆錄及指認照片│【詐欺取財罪】          │細（九七年度偵字第│      │
│    │入右揭帳戶。（是│      │          │等（詳見偵查卷卷三│                        │二四五四一號卷三十│      │
│    │）              │      │          │十三第１５５至１６│                        │三第一七二頁）    │      │
│    │                │      │          │２頁）】          │                        │                  │      │
├──┼────────┼───┼─────┼─────────┼────────────┼─────────┼───┤
│５７│(1)九十七年十月二│甲Ｐ○│(1)二萬九千│戶名甲Ｑ○（是）  │九十七年十月二日十八時十│被害人筆錄（九七│起訴書│
│    │日十九時十三分許│（七十│九百八十三│屏東縣長治郵局繁華│分許，接獲自稱是金石堂網│年度偵字第二四五四│附表二│
│    │匯入右揭帳戶。（│二年十│元        │支局              │路書局客服人員來電稱被害│一號卷十七第九十頁│編號59│
│    │是）            │一月十│(2)一萬九千│局號0000000│人曾在金石堂買書而當時轉│以下）            │      │
│    │(2)九十七年十月二│五日生│二百一十七│帳號0000000│帳設定錯誤，付款方式由一│被害人（手機號碼│      │
│    │日十九時十六分許│，已成│元        │                  │次付清轉變為連續扣款十二│000000000│      │
│    │匯入右揭帳戶。（│年）  │(3)五萬八千│【甲Ｑ○供稱：其於│個月，嗣後有銀行人員來電│０）接獲對方以０二│      │
│    │是）            │      │元        │九十七年十月二日前│，要被害人去提款機操作，│00000000電│      │
│    │(3)匯款時間及匯入│      │共計十萬七│之十月間某時，在高│被害人不疑有他，依指示操│話與之聯絡。      │      │
│    │帳戶均不詳。（是│      │千二百元  │雄市○○○路與忠孝│作後，被害人發現帳戶內金│被害人提供匯款明│      │
│    │）              │      │          │路之超商，與集團電│額被匯出，才發現被騙。  │細二紙（九七年度偵│      │
│    │                │      │          │話00000000│【詐欺取財罪】          │字第二四五四一號卷│      │
│    │                │      │          │２４號聯絡，而交付│                        │十七第九二頁）、扣│      │
│    │                │      │          │帳戶予被告宇○○；│                        │案帳戶內交易明細（│      │
│    │                │      │          │此有甲Ｑ○警詢筆錄│                        │九七年度偵字第二四│      │
│    │                │      │          │及指認照片（詳見偵│                        │五四一號卷十七第九│      │
│    │                │      │          │查卷卷十七第８５至│                        │五頁背面）        │      │
│    │                │      │          │８９頁）】        │                        │                  │      │
└──┴────────┴───┴─────┴─────────┴────────────┴─────────┴───┘
附表一：（未經起訴，應另由檢察官依法處理之部分）
┌──┬────────┬───┬─────┬─────────┬────────────┬─────────┬───┐
│編號│匯款時、地及帳戶│被害人│被害金額  │轉入金融機構及帳號│被害方式                │證據              │備註  │
│    │（是否經起訴）  │      │（新臺幣）│（人頭帳戶是否為被│【所犯罪名為詐欺取財罪或│                  │      │
│    │                │      │          │告收取、使用之帳戶│恐嚇取財罪】            │                  │      │
│    │                │      │          │）                │                        │                  │      │
├──┼────────┼───┼─────┼─────────┼────────────┼─────────┼───┤
│１  │(1)九十七年七月三│戌○○│(1)二萬元  │戶名不詳        │被害人於九十七年七月三十│被害人筆錄（九七│未出現│
│    │十日至桃園縣八德│（七十│(2)十四萬七│帳號０一九一一一  │日接獲來電詢問是否要投資│年度偵字第二四五四│於起訴│
│    │市○○路○段九六│二年一│千四百元  │00000000  │香港六合彩，金額為二萬元│一號卷九第一一三頁│書附表│
│    │五號中國信託商業│月三十│(3)二十萬元│戶名不詳        │，被害人即依對方所言到銀│以下）            │二    │
│    │銀行匯款至人頭│日生，│(4)二十萬元│帳號００五一００  │行匯款，嗣又以各種名目要│被害人（手機號碼│      │
│    │帳戶。（否）    │已成年│(5)九萬六千│00000000  │被害人匯款，始能領到投資│000000000│      │
│    │(2)九十七年八月一│）    │元        │戶名不詳        │所得彩金。              │九）於九十七年七月│      │
│    │日至桃園縣八德市│      │共計三十萬│帳號０四一二二０  │                        │三十日收到對方來電│      │
│    │介壽路一段九六五│      │三千四百元│一０三一三五      │【詐欺取財罪】          │（未顯示來電號碼）│      │
│    │號中國信託商業銀│      │【未經起訴│戶名不詳        │                        │，並提供００二八五│      │
│    │行匯款至人頭帳│      │，且與本案│帳號０三五００五  │                        │000000000│      │
│    │戶。（否）      │      │為數罪關係│二三六四九三      │                        │、00000000│      │
│    │(3)九十七年八月四│      │，非起訴效│戶名黃○○（是）│                        │七八三二０八、００│      │
│    │日至桃園縣八德市│      │力所及。而│臺中商業銀行龍井分│                        │000000000│      │
│    │介壽路一段九六五│      │查，人頭帳│行                │                        │二七六、００二八五│      │
│    │號中國信託商業銀│      │戶黃○○既│帳號０九四二八０  │                        │000000000│      │
│    │行匯款至人頭帳│      │指認該帳戶│０七八四九一      │                        │等電話號碼與之聯絡│      │
│    │戶。（否）      │      │係交予本案│                  │                        │。                │      │
│    │(4)九十七年八月二│      │集團取得，│【黃○○供稱：其帳│                        │被害人未提供匯款│      │
│    │十二日至桃園縣八│      │是應由檢察│戶交予被告午○○取│                        │明細。扣案帳戶內交│      │
│    │德市○○路○段九│      │官另行處理│走，ｓ○○則曾交付│                        │易明細（九七年度偵│      │
│    │六五號中國信託商│      │】        │三千元代價。（偵查│                        │字第二四五四一號卷│      │
│    │業銀行匯款至人│      │          │卷卷九第１０８至１│                        │九第一二三頁）    │      │
│    │頭帳戶。（否）  │      │          │１２頁警詢筆錄及指│                        │                  │      │
│    │(5)九十七年九月十│      │          │認照片】          │                        │                  │      │
│    │六日至桃園縣八德│      │          │                  │                        │                  │      │
│    │市○○路○段九六│      │          │                  │                        │                  │      │
│    │五號中國信託商業│      │          │                  │                        │                  │      │
│    │銀行匯款至人頭│      │          │                  │                        │                  │      │
│    │帳戶。（否）    │      │          │                  │                        │                  │      │
├──┼────────┼───┼─────┼─────────┼────────────┼─────────┼───┤
│２  │九十七年九月二十│Ｌ○○│六千四百七│戶名黃○○（是）  │九十七年九月二十一日十四│被害人筆錄（九七│未出現│
│    │一日十四時四十一│（四十│十九元    │臺中中清路郵局四十│時左右接獲來電稱被害人日│年度偵字第二四五四│於起訴│
│    │分許至草屯鎮中正│年二月│【未經起訴│九支局            │前於東森購物台網路購物後│一號卷九第一一四頁│書附表│
│    │路土地銀行以提款│七日生│，且與本案│帳號0000000│所設定之扣款方式錯誤，要│以下）            │二    │
│    │機操作匯款至右揭│，已成│為數罪關係│000000000│被害人以ＡＴＭ操作改變設│被害人（電話號碼│      │
│    │帳戶。（否）    │年）  │，非起訴效│九                │定，被害人不疑有他依指示│000000000│      │
│    │                │      │力所及。而│                  │操作後發現帳戶內金額遭轉│八、手機號碼０九三│      │
│    │                │      │查，人頭帳│【黃○○供稱：其帳│出才知道被詐騙。        │0000000）收│      │
│    │                │      │戶黃○○既│戶交予被告丑○○取│【詐欺取財罪】          │到對方以０二二三四│      │
│    │                │      │指認該帳戶│走，被告ｓ○○則曾│                        │八三四五六電話號碼│      │
│    │                │      │係交予本案│交付三千元代價。（│                        │與之聯絡。        │      │
│    │                │      │集團取得，│偵查卷卷九第１０８│                        │被害人提供匯款明│      │
│    │                │      │是應由檢察│至１１２頁警詢筆錄│                        │細一紙（九七年度偵│      │
│    │                │      │官另行處理│及指認照片】      │                        │字第二四五四一號卷│      │
│    │                │      │】        │                  │                        │九第一一五頁）    │      │
├──┼────────┼───┼─────┼─────────┼────────────┼─────────┼───┤
│３  │(1)九十七年九月二│地○○│(1)二萬二千│戶名黃○○（是）│九十七年九月二十一日十四│被害人筆錄（九七│未出現│
│    │十一日十四時三十│（五十│九百八十九│臺中中清路郵局四  │時三十分左右接獲一名女子│年度偵字第二四五四│於起訴│
│    │九分許至下營郵局│九年三│元        │十九支局          │來電稱被害人日前於東森購│一號卷九第一一五頁│書附表│
│    │以提款機操作匯款│月二十│(2)七千零一│帳號0000000│物台網路購物後，業務員搞│背面以下）        │二    │
│    │至帳戶。（否）│六日生│元        │000000000│錯扣款方式，要被害人以Ａ│被害人（手機號碼│      │
│    │(2)九十七年九月二│，已成│共計二萬九│九                │ＴＭ操作改變設定並查詢餘│000000000│      │
│    │十一日十四時五十│年）  │千九百九十│戶名不詳        │額，被害人不疑有他依指示│六）接獲對方以０二│      │
│    │九分許至下營郵局│      │元        │兆豐銀行北臺中分  │操作後發現帳戶內二萬二千│00000000電│      │
│    │以提款機操作匯款│      │【未經起訴│行                │九百八十九元遭轉出，對方│話號碼與之聯絡。  │      │
│    │至帳戶。（否）│      │，且與本案│帳號0000000│稱是被害人操作錯誤，需再│被害人提供匯款明│      │
│    │                │      │為數罪關係│000000000│操作一次便可退還，被害人│細二紙（九七年度偵│      │
│    │                │      │，非起訴效│六七四六          │又匯出七千零一元後，才知│字第二四五四一號卷│      │
│    │                │      │力所及。而│                  │道被詐騙。              │九第一一六頁背面）│      │
│    │                │      │查，人頭帳│【黃○○供稱：其帳│                        │、扣案帳戶內交易明│      │
│    │                │      │戶黃○○既│戶交予被告午○○取│【詐欺取財罪】          │細（九七年度偵字第│      │
│    │                │      │指認該帳戶│走，ｓ○○則曾交付│                        │二四五四一號卷九第│      │
│    │                │      │係交予本案│三千元代價。（偵查│                        │一二一頁）        │      │
│    │                │      │集團取得，│卷卷九第１０８至１│                        │                  │      │
│    │                │      │是應由檢察│１２頁警詢筆錄及指│                        │                  │      │
│    │                │      │官另行處理│認照片】          │                        │                  │      │
│    │                │      │】        │                  │                        │                  │      │
├──┼────────┼───┼─────┼─────────┼────────────┼─────────┼───┤
│４  │九十七年八月二十│Ｊ○○│二萬九千九│戶名甲寅○（是）  │九十七年八月二十五日十八│被害人筆錄（九七│未出現│
│    │五日十九時五十九│（七十│百八十九元│臺中育才郵局十五支│時接獲自稱賣方者來電稱，│年度偵字第二四五四│於起訴│
│    │分許至樹林市中華│三年九│【未經起訴│局                │被害人購物當初轉帳方式錯│一號卷九第一五九頁│書附表│
│    │路大同郵局以提款│月二十│，且與本案│帳號0000000│誤，每月將會自動扣款，需│以下）            │二    │
│    │機操作匯款至右揭│一日生│為數罪關係│000000000│至提款機前重新操作，被害│被害人（手機號碼│      │
│    │帳戶。（否）    │，已成│，非起訴效│八                │人不疑有他依指示操作後，│000000000│      │
│    │                │年）  │力所及。而│                  │才知道被詐騙。          │０）接獲對方以０八│      │
│    │                │      │查，人頭帳│【甲寅○供稱：其帳│                        │00000000電│      │
│    │                │      │戶甲寅○既│戶交予被告ｓ○○取│【詐欺取財罪】          │話與之聯絡。      │      │
│    │                │      │指認該帳戶│走。（偵查卷卷九第│                        │被害人提供匯款明│      │
│    │                │      │係交予本案│１４４至１５１頁警│                        │細一紙（九七年度偵│      │
│    │                │      │集團取得，│詢筆錄及指認照片】│                        │字第二四五四一號卷│      │
│    │                │      │且此被害人│                  │                        │九第一六一頁）、扣│      │
│    │                │      │匯款帳戶與│                  │                        │案帳戶內交易明細（│      │
│    │                │      │附表編號21│                  │                        │九七年度偵字第二四│      │
│    │                │      │、22被害人│                  │                        │五四一號卷九第一六│      │
│    │                │      │所為匯款帳│                  │                        │五頁）            │      │
│    │                │      │戶均相同，│                  │                        │                  │      │
│    │                │      │是應由檢察│                  │                        │                  │      │
│    │                │      │官另行處理│                  │                        │                  │      │
│    │                │      │】        │                  │                        │                  │      │
├──┼────────┼───┼─────┼─────────┼────────────┼─────────┼───┤
│５  │九十七年九月十一│天○○│四千三百二│戶名不詳          │九十七年九月十一日二十時│被害人筆錄（九七│未出現│
│    │日二十二時三十三│（七十│十一元    │彰化縣員林鎮郵局  │五十七分許，被害人Ａ○○│年度偵字第二四五四│於起訴│
│    │分許至中和市中正│六年十│【未經起訴│帳號七００－０００│接獲自稱是東森購物客服人│一號卷九第二三四頁│書附表│
│    │路一四九號便利超│月三十│，且與本案│000000000│員來電稱被害人曾向東森購│以下）            │二    │
│    │商內之提款機匯入│一日生│為數罪關係│０二八一          │物而當時弄錯付款方式（改│沒有聯繫。      │      │
│    │右揭帳戶。（否）│，已成│，非起訴效│                  │成分期付款）要做取消十二│被害人提供匯款明│      │
│    │                │年）  │力所及。】│                  │期分期付款的方式，之後另│細一紙（九七年度偵│      │
│    │                │      │          │                  │有自稱臺灣土地銀行人員稱│字第二四五四一號卷│      │
│    │                │      │          │                  │東森有通知他們，扣款方式│九第二三六頁）    │      │
│    │                │      │          │                  │錯誤，要被害人Ａ○○依指│                  │      │
│    │                │      │          │                  │示操作以便更改，被害人黃│                  │      │
│    │                │      │          │                  │鈺涵不疑有他，依指示操作│                  │      │
│    │                │      │          │                  │後稱需再匯款一次且要不同│                  │      │
│    │                │      │          │                  │帳戶，才可將第一次匯款匯│                  │      │
│    │                │      │          │                  │入第二個帳戶內，被害人便│                  │      │
│    │                │      │          │                  │將帳戶借給Ａ○○，造成帳│                  │      │
│    │                │      │          │                  │戶內金額轉出。          │                  │      │
│    │                │      │          │                  │【詐欺取財罪】          │                  │      │
├──┼────────┼───┼─────┼─────────┼────────────┼─────────┼───┤
│６  │九十七年九月十一│Ａ○○│一萬三千一│戶名甲丑○        │九十七年九月十一日二十時│被害人筆錄（九七│未出現│
│    │日至中和市某一便│（七十│百四十四元│合作金庫銀行路竹分│五十七分許，接獲自稱是東│年度偵字第二四五四│於起訴│
│    │利超商內之提款機│六年四│【未經起訴│行                │森購物客服人員來電稱被害│一號卷九第二三０頁│書附表│
│    │匯入右揭帳戶。（│月二十│，且與本案│帳號００六－０００│人曾向東森購物而當時弄錯│以下）            │二    │
│    │否）            │三日生│為數罪關係│000000000│付款方式（改成分期付款）│被害人（手機號碼│      │
│    │                │，已成│，非起訴效│七七九五號        │要做取消十二期分期付款的│000000000│      │
│    │                │年）  │力所及。而│【原誤為土地銀行】│方式，之後另有自稱臺灣土│八）接獲對方以０二│      │
│    │                │      │查，人頭帳│                  │地銀行人員稱東森有通知他│00000000、│      │
│    │                │      │戶甲丑○既│                  │們，扣款方式錯誤，要被害│000000000│      │
│    │                │      │指認該帳戶│                  │人依指示操作以便更改，被│四八電話與之聯絡。│      │
│    │                │      │係交予本案│                  │害人不疑有他，依指示操作│被害人提供其土地│      │
│    │                │      │集團取得，│                  │。                      │銀行存摺影本（九七│      │
│    │                │      │且此被害人│                  │  【詐欺取財罪】        │年度偵字第二四五四│      │
│    │                │      │匯款帳戶與│                  │                        │一號卷九第二三二頁│      │
│    │                │      │附表編號44│                  │                        │）                │      │
│    │                │      │至46被害人│                  │                        │                  │      │
│    │                │      │所為匯款帳│                  │                        │                  │      │
│    │                │      │戶均相同，│                  │                        │                  │      │
│    │                │      │是應由檢察│                  │                        │                  │      │
│    │                │      │官另行處理│                  │                        │                  │      │
│    │                │      │】        │                  │                        │                  │      │
├──┼────────┼───┼─────┼─────────┼────────────┼─────────┼───┤
│７  │(1)九十七年九月二│卯○○│(1)二萬九千│戶名不詳        │九十七年九月二日十八時十│被害人筆錄（九七│未出現│
│    │日十八時四十二分│（五十│九百八十九│中華郵政龜山分行  │分許，接獲自稱為東森購物│年度偵字第二四五四│於起訴│
│    │許至郵局匯入帳│三年三│元        │帳號0000000│賣家者之不詳人士來電，稱│一號卷三十三第二十│書附表│
│    │戶。（否）      │月一日│(2)二萬九千│0000000    │被害人當初上網購物，因作│六頁以下）        │二    │
│    │(2)九十七年九月二│出生；│九百八十九│戶名乙未○      │業疏失導致分期付款方式金│被害人（手機號碼│      │
│    │日十八時五十五分│已滿十│元        │國泰世華商業銀行大│額有誤，要被害人去提款機│000000000│      │
│    │許至華南商業銀行│八歲）│(3)六千五百│里分行            │操作，做更正動作，以免被│２）接獲對方以０２│      │
│    │匯入帳戶。（否│      │零三元    │帳號０一三－０００│多扣款，被害人不疑有他，│00000000電│      │
│    │）              │      │共計六萬六│000000000│依指示操作後，發現帳戶內│話與之聯絡。      │      │
│    │(3)九十七年九月二│      │千四百八十│四００            │金額被匯出，才知道被騙。│被害人提供匯款明│      │
│    │日十八時五十八分│      │一元      │                  │                        │細三紙（九七年度偵│      │
│    │許至華南商業銀行│      │【未經起訴│【Ｄ○○供稱：其於│【詐欺取財罪】          │字第二四五四一號卷│      │
│    │匯入帳戶。（否│      │，且與本案│九十七年九月一日聯│                        │三十三第二十九頁）│      │
│    │）              │      │為數罪關係│絡電話００００００│                        │                  │      │
│    │                │      │，非起訴效│００００號後，於同│                        │                  │      │
│    │                │      │力所及。而│月日十六時許，在臺│                        │                  │      │
│    │                │      │查，Ｄ○○│中市○○路與南門路│                        │                  │      │
│    │                │      │既指認人頭│之超商，將女友乙未│                        │                  │      │
│    │                │      │帳戶係交予│○的存摺等交付予被│                        │                  │      │
│    │                │      │本案集團取│告巳○○，此有Ｄ○│                        │                  │      │
│    │                │      │得，且此被│○警詢筆錄及指認照│                        │                  │      │
│    │                │      │害人匯款帳│片等（詳見偵查卷卷│                        │                  │      │
│    │                │      │戶與附表編│三十三第１５至２５│                        │                  │      │
│    │                │      │號9至14被 │頁）】            │                        │                  │      │
│    │                │      │害人所為匯│                  │                        │                  │      │
│    │                │      │款帳戶均相│                  │                        │                  │      │
│    │                │      │同，是應由│                  │                        │                  │      │
│    │                │      │檢察官另行│                  │                        │                  │      │
│    │                │      │處理】    │                  │                        │                  │      │
└──┴────────┴───┴─────┴─────────┴────────────┴─────────┴───┘
附表二：（扣押物品之沒收與否）
┌─────────────────┬────────────────────────────┬───────┬──────┐
│編號、被告（擔任工作）            │ 查扣物品（扣押物品清單中之編號, 物品）                 │持有人（被查獲│備註        │
│搜索時間及地點                    │ 宣告沒收與不沒收（各理由詳見下欄）                     │者）          │            │
├─────────────────┼────────────────────────────┼───────┼──────┤
│１、被告Ｉ○○                    │（一）供本案犯罪所用或預備或所得之物：                  │Ｉ○○        │扣押物品目錄│
│97年10月17日上午6時30分許，在新竹 │1,信封（辛○○收）２個（扣押物品清單誤載為1個）         │              │表（附於97偵│
│縣竹北市○○○街68號5樓。          │2,紙箱皮（客戶：辛○○）１個                            │              │字第24541號 │
│                                  │3,筆記４張（扣押物品清單誤載為１本）                    │              │案卷卷二第  │
│                                  │6,Ｉ○○渣打銀行信封１個                                │              │1~6頁）     │
│                                  │7,筆記１張（含辛○○花旗銀行00000000000000帳號及Ｇ○○花│              │            │
│                                  │  旗銀行帳號等內容）                                    │              │            │
│                                  │8,渣打銀行帳戶存摺２本（戶名Ｉ○○、帳號00000000000000號│              │            │
│                                  │  ，含提款卡１張）                                      │              │            │
│                                  │9,華僑銀行存摺１本（戶名Ｉ○○、帳號00000000000000號）  │              │            │
│                                  │11,SONY-ERICSSON手機１支（含門號0000000000號門號卡１張、│              │            │
│                                  │  IMEＺ00000000000000000）、18,電話0000000000號卡片（無  │              │            │
│                                  │  SIM卡）１張                                           │              │            │
│                                  │13,ANYCALL手機１支（含門號0000000000號門號卡１張、無IMEI│              │            │
│                                  │  ）                                                    │              │            │
│                                  │14,NOKIA手機１支（含門號0000000000號門號卡１張、IMEI3579│              │            │
│                                  │12,ANYCALL手機１支（含門號0000000000號門號卡１張、IMEI13│              │            │
│                                  │  00000000000000號）                                    │              │            │
│                                  │20,兆鑫電訊Ｉ○○名片１張（載明門號0000000000號，即編號 │              │            │
│                                  │    12之扣案物）                                        │              │            │
│                                  │21,百庄實業股份有限公司Ｉ○○資料１張（載明門號000000000│              │            │
│                                  │    1號，即編號12之扣案物）（扣押物品清單漏未記載）     │              │            │
│                                  │22,新竹縣竹北市○○○街29號9樓之鑰匙２支（含磁卡一張）  │              │            │
│                                  │                                                        │              │            │
│                                  │【被告Ｉ○○供陳手機中僅門號0000000000號之手機為伊所有，│              │            │
│                                  │且供本案所用者，其餘電話機具均與本案無涉；另伊所有帳戶等│              │            │
│                                  │其餘扣案物與本案有關等語（詳見本院審理筆錄）。而查，除門│              │            │
│                                  │號門號0000000000號、門號0000000000號及門號0000000000號三│              │            │
│                                  │線電話均有與本案其他被告通聯之紀錄，此有電話監聽譯文（附│              │            │
│                                  │於Ｉ○○監聽譯文卷二九第五一至五九頁、第二九六頁），且被│              │            │
│                                  │告Ｉ○○於警詢中亦自承原先使用門號0000000000號門號，為警│              │            │
│                                  │查獲前一個月都使用門號0000000000號、門號0000000000號等語│              │            │
│                                  │在卷（詳見偵查卷卷二第八頁以下），是應予宣告沒收外；其餘│              │            │
│                                  │電話或門號，因尚無手機序號及通訊監聽譯文等證據足資比對，│              │            │
│                                  │是認與本案無涉，不為沒收之宣告】                        │              │            │
│                                  │                                                        │              │            │
│                                  │（二）非供本案犯罪所用（不沒收之物）：                  │              │            │
│                                  │4,梁曉娟中華電信帳單（0988*3*8*8）１張                  │              │            │
│                                  │5,梁曉娟中華電信帳單（單號碼5*0*9*8）２張（扣押物品清單 │              │            │
│                                  │  誤載為１張）                                          │              │            │
│                                  │10,花旗銀行存摺１本（戶名梁曉娟、帳號00000000000000）   │              │            │
│                                  │（上開物品非被告Ｉ○○所有，且與本案無涉，亦非違禁物，不│              │            │
│                                  │  得沒收）                                              │              │            │
│                                  │15,ANYCALL手機１支（含門號0000000000號門號卡１張、IMEI35│              │            │
│                                  │  0000000000000號）                                     │              │            │
│                                  │16,MOTORALA手機１支（IMEＺ000000000000000）              │              │            │
│                                  │17,ANYCALL手機１支（IMEＺ000000000000000）               │              │            │
│                                  │23,NOKIA手機１支（IMEＺ000000000000000）                 │              │            │
│                                  │【因尚查無積極證據足認被告Ｉ○○所有上開門號與手機與本案│              │            │
│                                  │有涉；且其餘物品非本案被告所有之物，亦非違禁物，是不得宣│              │            │
│                                  │告沒收】                                                │              │            │
├─────────────────┼────────────────────────────┼───────┼──────┤
│２、被告辛○○（收帳戶後為機房管理│（一）供本案犯罪所用或預備或所得之物：                  │辛○○        │扣押物品目錄│
│    ）                            │25,手機節費器３台（A1-A3）                              │              │表（附於同上│
│97年10月17日上午6時45分許，在新竹 │26,手機門號儲值卡２７張（A4）（扣押物品清單誤載為17張） │              │開偵查案卷卷│
│縣竹北市○○○街29號9樓。          │28,辛○○所有之華僑銀行及渣打銀行存摺２本（A6、A7，各含 │              │三第1~9頁） │
│                                  │  辛○○之印章１枚）                                    │              │            │
│                                  │29,SONY-ERICSSON手機１支（含SIM卡0000000000號１張、IMEI3│              │            │
│                                  │  0000000000000000）                                    │              │            │
│                                  │【被告辛○○於審理中供陳節費器及門號儲值卡與本案有關，係│              │            │
│                                  │集團所有之物；其餘物品均與本案無關等情。而查，被告辛○○│              │            │
│                                  │於本院審理中陳稱其上開帳戶亦供本件收取販售帳戶對價等與本│              │            │
│                                  │案犯罪有關之使用等語在卷；又扣案門號0000000000號確係被告│              │            │
│                                  │辛○○所有之物，亦據被告辛○○陳稱在卷，且該門號確有由被│              │            │
│                                  │告辛○○使用與本案共犯聯絡本案相關犯罪事宜等情，有０九一│              │            │
│                                  │0000000號門號與此門號通聯譯文在卷可參（附於Ｉ○○│              │            │
│                                  │電話監聽卷二九第一八九至二０二頁），是均應為沒收之諭知】│              │            │
│                                  │                                                        │              │            │
│                                  │（二）非供本案犯罪所用（不沒收）：                      │              │            │
│                                  │27,房屋租賃契約１本（A5，承租人辛○○，擔保人Ｇ○○）   │              │            │
│                                  │30,遊戲新幹線科技股份有限公司事項處理申請表２張（A9、A10│              │            │
│                                  │   ）                                                   │              │            │
│                                  │31,電腦主機（A11）１台                                  │              │            │
│                                  │【因尚查無積極證據足認被告辛○○所有上開電腦主機等物與本│              │            │
│                                  │案有涉 ，且均非違禁物，是不得宣告沒收】                 │              │            │
├─────────────────┼────────────────────────────┼───────┼──────┤
│３、被告Ｇ○○                    │（一）供本案犯罪所用或預備或所得之物：                  │Ｇ○○        │扣押物品目錄│
│97年10月17日上午6時45分許，在新竹 │33,門號為0000000000號之SIM卡１張                        │              │表（附於同上│
│縣竹北市○○○街29號9樓。          │34,LG手機１支（含門號0000000000號之門號卡１張、IMEI35638│              │開偵查案卷卷│
│                                  │  0000000000）                                          │              │三第1~9頁） │
│                                  │35,LG手機１支（含門號0000000000號之門號卡１張、IMEI35638│              │            │
│                                  │  0000000000）                                          │              │            │
│                                  │36,SONY-ERICSSON手機１支（含門號0000000000號之門號卡１張│              │            │
│                                  │  、無IMEI）                                            │              │            │
│                                  │37,SONY-ERICSSON手機１支（含門號0000000000號之門號卡１張│              │            │
│                                  │38,ANYCALL手機１支（IMEＺ00000000000000）                │              │            │
│                                  │39,SANTEC手機１支（IMEI3E84B1CF）                       │              │            │
│                                  │40,NOKIA手機１支（IMEＺ00000000000）                     │              │            │
│                                  │41,NOKIA手機１支（IMEＺ00000000000）                     │              │            │
│                                  │42,ANYCALL手機１支（IMEＺ0000000000000000）              │              │            │
│                                  │43,MOTORALA手機１支（IMEＺ00000000000）                  │              │            │
│                                  │44,MASHJMARO手機１支（IMEI10CC9A8D）                    │              │            │
│                                  │45,門號為0000000000號之SIM卡１張                        │              │            │
│                                  │46,ACER筆記型電腦１台                                   │              │            │
│                                  │47,電腦主機１台                                         │              │            │
│                                  │50,登報參考資料１張                                     │              │            │
│                                  │51,無。（原登載LG手機１支（含門號0000000000號之門號卡１ │              │            │
│                                  │  張、IMEＺ000000000000000；然與編號35重覆）             │              │            │
│                                  │52,Ｇ○○之郵局及花旗銀行存摺２本（B8、B9）             │              │            │
│                                  │53,門號為0000000000號之SIM卡１張                        │              │            │
│                                  │                                                        │              │            │
│                                  │ 【被告Ｇ○○於警詢中供陳：除電腦主機供伊私人上網之用， │              │            │
│                                  │ 與本案無涉外，其餘伊所有帳戶或有存入詐欺所得款項，或門 │              │            │
│                                  │ 號為刊登在廣告上之門號，或做為替換插卡使用者，均與本案 │              │            │
│                                  │ 有關等語詳實（詳見偵查卷四第十一頁以下），且有如附表所 │              │            │
│                                  │ 示證據存卷足佐，又電腦主機內所申設之網站資料內確有人頭 │              │            │
│                                  │ 帳戶ｆ○○交付本案帳戶資料之紀錄，有Ｇ○○之警詢筆錄存 │              │            │
│                                  │ 卷可參，是均應為沒收之諭知；而被告於本院審理中所辯，非 │              │            │
│                                  │ 屬可採。】                                             │              │            │
│                                  │                                                        │              │            │
│                                  │（二）非供本案犯罪所用：                                │              │            │
│                                  │48,李詩筠000000000000000存摺影本及王明國駕照影本１張    │              │            │
│                                  │49,蘇瑞龍、劉鑑漳、許內助及王吉生等人之存摺、身分證件及 │              │            │
│                                  │   提款卡影本等資料３張（B4、B5、B6，扣押物品清單誤載為 │              │            │
│                                  │   ４張）                                               │              │            │
│                                  │【因尚查無積極證據足認被告Ｇ○○所持有上開物品與本案有涉│              │            │
│                                  │，且均非本案被告所有之物，亦非違禁物，是不得宣告沒收】  │              │            │
├─────────────────┼────────────────────────────┼───────┼──────┤
│４、被告子○○                    │（一）供本案犯罪所用或預備或所得之物：                  │子○○        │扣押物品目錄│
│97年10月17日上午7時30分許，在新竹 │62,行動電話１支（含63,門號0000000000號之SIM卡１張）     │              │表（附於同上│
│縣竹北市○○街81號。              │【被告子○○雖辯稱上開物品係依私人所有，非供本案所用之物│              │開偵查案卷卷│
│                                  │；然被告子○○有以該門號與本案共犯聯絡本件犯罪之相關事宜│              │五第3~5頁） │
│                                  │，此有該門號之電話監聽譯文存卷足參（附於偵查卷六第九一至│              │            │
│                                  │一０四頁，是應宣告沒收】                                │              │            │
│                                  │                                                        │              │            │
│                                  │（二）非供本案犯罪所用（不沒收之物）：                  │              │            │
│                                  │64,傳真門號0000000000號之收據１張                       │              │            │
│                                  │【因尚查無積極證據足認被告所有此物品與本案有涉，亦非違禁│              │            │
│                                  │物，是不得宣告沒收】                                    │              │            │
├─────────────────┼────────────────────────────┼───────┼──────┤
│５、被告玄○○                    │（一）供本案犯罪所用或預備或所得之物：                  │玄○○        │扣押物品目錄│
│97年10月17日上午7時20分許，在新竹 │124,SONYERICSSON手機１支（IMEＺ00000000000000-0-00）     │              │表（附於同上│
│市○○區○○路三段73巷23號2樓。   │125,PANASONIC手機１支（IMEI00000000-0000000）           │              │開偵查案卷卷│
│                                  │126,門號0000000000號之SIM卡１張                         │              │六第2~5頁） │
│                                  │127,門號0000000000號之SIM卡１張                         │              │            │
│                                  │【被告玄○○於本院審理中自承上開扣案物均為伊所有，且供本│              │            │
│                                  │案犯罪所用之物，亦有門號0000000000號之電話監聽譯文存卷可│              │            │
│                                  │佐（附於偵查卷卷二九第五一至六二頁，是應為沒收之諭知】  │              │            │
│                                  │                                                        │              │            │
│                                  │（二）非供本案犯罪所用（不沒收）：                      │              │            │
│                                  │121,臺灣企銀金融卡１張（000-00000000）                  │              │            │
│                                  │122,中國建設銀行儲蓄卡１張（0000000000000000000）       │              │            │
│                                  │123,玄○○名義之台北富邦銀行存摺１本（000000000000）    │              │            │
│                                  │【被告玄○○辯稱上開物品與本案無涉，且因尚查無積極證據足│              │            │
│                                  │認被告所有此物品與本案有涉，亦非違禁物，是不得宣告沒收】│              │            │
├─────────────────┼────────────────────────────┼───────┼──────┤
│６、被告庚○○（機房）            │（一）供本案犯罪所用或預備或所得之物：                  │庚○○        │扣押物品目錄│
│97年10月17日上午10時20分許，在桃園│113,手機節費器１５台（各含二張或一張門號卡，門號為000000│              │表（附於同上│
│市○○路349號6樓B3室。            │    0000 號、0000000000號；0000000000號、0000000000號； │              │開偵查案卷卷│
│                                  │   0000000000號、0000000000號；0000000000號、0000000000 │              │七第2~5頁） │
│                                  │    號；0000000000號、0000000000號；0000000000號；098304│              │            │
│                                  │    7160號、0000000000號；0000000000號、0000000000號；  │              │            │
│                                  │    0000000000號、0000000000號；0000000000號、0000000000│              │            │
│                                  │    號；0000000000號、0000000000號；其中四台無門號卡）  │              │            │
│                                  │114,行動電話１支（含0000000000號之SIM卡１張）           │              │            │
│                                  │115,行動電話１支（含0000000000號之SIM卡１張）           │              │            │
│                                  │116,行動電話資料卡（無SIM卡）１３張（扣押物品清單誤載為 │              │            │
│                                  │    １張）                                              │              │            │
│                                  │117,庚○○所有之第一銀行存摺１本（帳號00000000000）     │              │            │
│                                  │【被告庚○○於警詢及本院審理中供陳上開物品或為集團或伊所│              │            │
│                                  │有，且均為供本案犯罪所用者，是均應宣告沒收】            │              │            │
│                                  │                                                        │              │            │
│                                  │（二）非供本案犯罪所用（不沒收）：                      │              │            │
│                                  │118,許美鑾名義之華南銀行存款單１張（971014許美鑾）      │              │            │
│                                  │【因尚查無積極證據足認被告所有此物品與本案有涉，亦非違禁│              │            │
│                                  │物，是不得宣告沒收】                                    │              │            │
├─────────────────┼────────────────────────────┼───────┼──────┤
│７、被告Ｈ○○（機房）            │（一）供本案犯罪所用或預備或所得之物：                  │Ｈ○○        │扣押物品目錄│
│97年10月17日上午6時許，在新竹市金 │128,SAMSUNG手機１支（含0000000000號門號卡一張、IMEI35312│              │表（附於同上│
│竹路118巷49號5樓。                │    0000000000）                                        │              │開偵查案卷卷│
│                                  │129,SAMSUNG手機１支（含0000000000號門號卡一１張、IMEI353│              │八第2~5頁） │
│                                  │    000000000000）                                      │              │            │
│                                  │【至被告Ｈ○○雖辯稱上開物品係自己所有，與本案無涉；然被│              │            │
│                                  │告Ｈ○○前曾於警詢中坦承伊曾與上開集團以上開電話連絡相關│              │            │
│                                  │犯罪事宜（詳見偵查案卷卷八第九頁、第十一頁），且有該等電│              │            │
│                                  │話監聽譯文存卷足參（詳見偵查案卷卷八第十五至十八頁），自│              │            │
│                                  │應為沒收之宣告。】                                      │              │            │
├─────────────────┼────────────────────────────┼───────┼──────┤
│８、被告巳○○（臺中區外務員）    │（一）供本案犯罪所用或預備或所得之物：                  │巳○○        │扣押物品目錄│
│97年10月17日上午9時40分許，在臺中 │32,NOKIA手機１支（含門號0000000000號之門號卡１張、IMEI35│              │表（附於97年│
│市○區○○路543之5號。            │    0000000000000）                                     │              │度警聲搜字第│
│                                  │【至被告甲Ｒ○雖辯稱手機一支（含門號卡一張）係其自己所有│              │4765號卷第82│
│                                  │，與本案無涉；然被告既曾與上開集團以上開電話連絡相關犯罪│              │～84頁）    │
│                                  │事宜等情，此有門號為0000000000號之電話監聽譯文存卷足參（│              │            │
│                                  │詳見偵查案卷卷十一第九二至一０二頁），自應為沒收之宣告。│              │            │
│                                  │】                                                      │              │            │
├─────────────────┼────────────────────────────┼───────┼──────┤
│９、被告午○○（臺中區外務員）    │（一）供本案犯罪所用或預備或所得之物：                  │午○○        │扣押物品目錄│
│97年10月17日上午6時50分許，在臺中 │59,威寶電信門號0000000000號之SIM卡１張                  │              │表（附於97年│
│市○○區○○路249號5樓之1         │56,午○○名義之臺灣企銀存摺１本（帳號00000000000）      │              │度警聲搜字第│
│                                  │57,午○○名義之富邦企銀存摺１本（帳號000000000000）     │              │4765號卷第92│
│                                  │58,午○○名義之台新銀行存摺１本（帳號00000000000000）   │              │～94頁）    │
│                                  │【被告午○○於偵查及警詢中供陳該門號為伊所有，供本案聯絡│              │            │
│                                  │之用，又所有帳戶乃供伊平日存、提款之用者（詳見偵查卷卷十│              │            │
│                                  │二警詢筆錄及第二六頁），且有該門號之電話通聯譯文存卷可參│              │            │
│                                  │（詳見偵查卷卷十二第十八至十九頁），是被告所有上開物品均│              │            │
│                                  │有供本案犯罪所用，自應為沒收之諭知】                    │              │            │
│                                  │                                                        │              │            │
│                                  │（二）非本案所用（不沒收）                              │              │            │
│                                  │60,亞太電信門號0000000000號之SIM卡１張                  │              │            │
│                                  │61,隨身碟１個                                           │              │            │
│                                  │【被告午○○雖辯稱門號0000000000號係伊工作之工程公司所有│              │            │
│                                  │，交伊使用之物，另隨身碟係伊所有，均與本案無涉，而查，尚│              │            │
│                                  │無其他證據足認該等物品與本案有涉，故不另為沒收之宣告】  │              │            │
├─────────────────┼────────────────────────────┼───────┼──────┤
│１０、被告宇○○（高雄區外務員）  │（一）供本案犯罪所用或預備或所得之物：                  │宇○○        │扣押物品目錄│
│97年10月17日上午11時許，在高雄市三│24,NOKIA手機１支（含門號為0000000000之SIM卡１張、IMEI350│              │表（附於同上│
│民區○○○路245號7樓之3。         │  000000000000）                                        │              │開偵查案卷卷│
│                                  │【被告於警詢中供稱上開手機係伊所申請，供綽號陳經理與伊聯│              │十七第2~6頁 │
│                                  │絡用者（詳見偵查卷卷十七第十頁），復有門號為0000000000號│              │）          │
│                                  │之通聯監聽譯文存卷足證（詳見偵查卷卷十六第五九至八六頁）│              │            │
│                                  │，是應為沒收之諭知。】                                  │              │            │
├─────────────────┼────────────────────────────┼───────┼──────┤
│１１、被告宙○○（高雄區外務員）  │（一）供本案犯罪所用或預備或所得之物：                  │宙○○        │扣押物品目錄│
│97年10月17日上午13時30分許，在花蓮│151,遠傳電信晶片卡0000000000號１張（晶片卡已取出）      │              │表（附於同上│
│縣玉里鎮○○路○段72號。          │152,ALCTEL手機１支（含門號為0000000000號門號卡１張）    │              │開偵查案卷卷│
│                                  │【被告於警詢中供稱上開手機門號均係伊所申請，供本案犯罪所│              │十八第2~3頁 │
│                                  │用等語（詳見偵查卷卷十八第六頁），復有門號為0000000000號│              │）          │
│                                  │之通聯監聽譯文存卷足證（詳見偵查卷卷十八第十七至二一頁）│              │            │
│                                  │，是應為沒收之諭知。】                                  │              │            │
│                                  │                                                        │              │            │
│                                  │（二）非供本案犯罪所用：（不沒收）                      │              │            │
│                                  │149,宙○○名義之郵局存摺１本（局帳號00000000000000號）  │              │            │
│                                  │150,宙○○名義之新莊農會存摺１本（帳號000-00000000000000│              │            │
│                                  │    號）                                                │              │            │
│                                  │153,宙○○之印章1枚                                     │              │            │
│                                  │【被告宙○○於警詢中陳稱伊犯罪之代價均由集團匯款至伊弟宇│              │            │
│                                  │○○之彰化銀行帳戶等語（詳見偵查卷卷十八第六頁以下），上│              │            │
│                                  │開資料自與本案無涉，是不得諭知沒收】                    │              │            │
├─────────────────┼────────────────────────────┼───────┼──────┤
│１２、被告戊○○（臺北區外務員）  │（一）供本案犯罪所用或預備或所得之物：                  │戊○○        │扣押物品目錄│
│97年10月17日上午9時10分許，在臺北 │120,手機１支（含門號0000000000號之SIM卡１張、IMEI0000000│              │表（附於97年│
│縣三重市○○○街45號前            │    0000000000）                                        │              │度警聲搜字第│
│                                  │【被告戊○○於警詢中供承係伊所有，且供本案所用之物等語（│              │4765號卷第11│
│                                  │詳見偵查卷卷十五第四頁以下），復有此電話通聯譯文存卷足參│              │4~117頁）   │
│                                  │（詳見偵查卷卷十五第27至29頁），是應予沒收】            │              │            │
│                                  │                                                        │              │            │
│                                  │（二）非供本案犯罪所用：（不沒收）                      │              │            │
│                                  │119,手機１支（含門號0000000000號之SIM卡１張、IMEI0000000│              │            │
│                                  │    8541）                                              │              │            │
│                                  │【被告戊○○供承係伊所有，私人所使用，與本案無涉，且復無│              │            │
│                                  │電話通聯譯文可認確係供本案所用之物，是不另為沒收之諭知】│              │            │
├─────────────────┼────────────────────────────┼───────┼──────┤
│１３、被告Ｆ○○（車手）          │（一）供本案犯罪所用、預備或所得之物                    │Ｆ○○        │扣押物品目錄│
│97年10月17日上午8時許，在新竹市 ○│65,新台幣433000元（證物未送入庫）                       │              │表（附於同上│
│○路171號3樓之2                   │66,NOKIA手機１支（含門號0000000000號之門號卡１張）      │              │開偵查案卷卷│
│                                  │67,NOKIA手機１支（含門號0000000000號之門號卡１張、IMEI35│              │十九第3~7頁 │
│                                  │   0000000000000）                                      │              │）          │
│                                  │68,三星手機１支（含門號0000000000號之門號卡１張、IMEI355│              │            │
│                                  │      00000000000）                                     │              │            │
│                                  │69,門號為0000000000號之SIM卡１張                        │              │            │
│                                  │88,帳冊１本                                             │              │            │
│                                  │【被告Ｆ○○於警詢、偵查中均稱除扣案現金433000元中之四千│              │            │
│                                  │元，係被告所有，與本案無涉外，其餘扣案物，均係集團所有，│              │            │
│                                  │且供本案犯罪所用或因犯罪所得之物（詳見偵查案卷卷十九），│              │            │
│                                  │是應為沒收之諭知。至被告雖辯稱其中現金4000元，係其所有之│              │            │
│                                  │物，然與本案無涉云云；惟查，被告僅從事上開車手提領工作，│              │            │
│                                  │並已獲利十二萬元，尚無其他工作收入等情，業據被告於警詢中│              │            │
│                                  │供承在卷（詳見偵查卷卷十九第二四頁），堪見被告所有上開現│              │            │
│                                  │金亦係本案犯罪所得，自亦當為沒收之諭知】                │              │            │
│                                  │                                                        │              │            │
│                                  │（二）非供本案犯罪所用：（不沒收）                      │              │            │
│                                  │70,乙申○名義之彰化銀行存摺１本（含提款卡１張，帳號（401│              │            │
│                                  │    00000000000）                                       │              │            │
│                                  │71,乙申○之身分證影本１張                               │              │            │
│                                  │72,乙酉○名義之合作金庫存摺１本（帳號0000000000000）    │              │            │
│                                  │73,乙酉○之身分證及駕照影本１張                         │              │            │
│                                  │74,ｈ○○名義之大眾商銀存摺１本（含提款卡１張、帳號16812│              │            │
│                                  │  0000000）                                             │              │            │
│                                  │75,乙戌○名義之中國信託存摺１本（帳號000000000000）     │              │            │
│                                  │76,乙戌○之身分證影本１張                               │              │            │
│                                  │77,乙亥○名義之陽信銀行存摺１本（帳號000000000000）     │              │            │
│                                  │78,乙亥○之身分證影本１張                               │              │            │
│                                  │79,乙天○名義之永豐銀行存摺１本 （帳號（00000000000000）│              │            │
│                                  │80,乙天○之身分證影本１張                               │              │            │
│                                  │81,乙地○名義之高雄大社郵局存簿１本（帳號00000000000000 │              │            │
│                                  │    ）                                                  │              │            │
│                                  │82,乙地○之身分證影本１張                               │              │            │
│                                  │83,乙宇○名義之臺灣企銀大發分行提款卡１張（帳號000000000│              │            │
│                                  │    84）                                                │              │            │
│                                  │84,乙宇○之身分證影本１張                               │              │            │
│                                  │85,無。（扣押物品清單誤載，與編號７７相同之證物）       │              │            │
│                                  │86,ｇ○○名義之華南銀行存摺１本（含提款卡１張，帳號71020│              │            │
│                                  │  0000000）                                             │              │            │
│                                  │87,中壢東龍路郵局提款卡１張（帳號00000000000000）       │              │            │
│                                  │【上開物品均非被告等共犯所有之物，且非違禁物，不得宣告沒│              │            │
│                                  │收】                                                    │              │            │
├─────────────────┼────────────────────────────┼───────┼──────┤
│１４、被告丙○○（中區車手）      │（一）供本案犯罪所用或預備或所得之物：                  │丙○○        │扣押物品目錄│
│97年10月17日上午8時許，在臺中市北 │132,帳冊１冊                                            │              │表（附於同上│
│屯區○○路17巷13弄16號            │133,帳單記事單３張                                      │              │開偵查案卷卷│
│                                  │134,存款單４張                                          │              │二三第2~5頁 │
│                                  │135,提款單１７張                                        │              │）（另有提款│
│                                  │136,匯款單１張                                          │              │機監視器翻拍│
│                                  │【被告丙○○於本院審理中供陳上開物品均為集團所有，且係與│              │照片存卷可證│
│                                  │本案犯罪行為有關，自應宣告沒收】                        │              │）          │
│                                  │                                                        │              │            │
│                                  │（二）非本案所用之物（不沒收）                          │              │            │
│                                  │130,NOKIA手機１支（IMEＺ000000000000000）                │              │            │
│                                  │131,門號為0000000000號門號卡１張                        │              │            │
│                                  │【被告丙○○於警詢、偵查及本院審理中均辯稱上開電話為伊平│              │            │
│                                  │  常使用之物，與本案無涉，而被告未○○均係每日提供電話供│              │            │
│                                  │  伊當日聯絡使用領款後即行與領得款項一併收回等語；此外復│              │            │
│                                  │  查無通聯資料足認上開扣案物確有供本案犯罪之用，是不另為│              │            │
│                                  │  沒收之諭知】                                          │              │            │
├─────────────────┼────────────────────────────┼───────┼──────┤
│１５、被告辰○○（中區車手）      │（二）非本案所用之物（不沒收）                          │辰○○        │扣押物品目錄│
│97年10月17日上午7時20分許，在臺中 │23,門號為0000000000號門號卡１張                         │              │表（附於同上│
│市○○區○○路473巷3號。          │【被告辰○○於警詢、偵查及本院審理中均辯稱上開電話為伊平│              │開偵查案卷卷│
│                                  │  常使用之物，與本案無涉，而被告未○○均係每日提供一對一│              │二四第2~5頁 │
│                                  │  電話供伊當日聯絡使用領款後即行與領得款項一併收回等語；│              │）（另有提款│
│                                  │  此外復查無通聯資料足認上開扣案物確有供本案犯罪之用，是│              │機監視器翻拍│
│                                  │  不另為沒收之諭知】                                    │              │照片存卷可證│
│                                  │                                                        │              │）          │
│                                  │                                                        │              │            │
├─────────────────┼────────────────────────────┼───────┼──────┤
│同案被告賴○○（業經不起訴處分）  │    137,郵局存摺（00000000000000）1本（不起訴先發還）   │              │            │
│                                  │    138,中國信託存摺（000000000000）1本（不起訴先發還） │              │            │
│                                  │    139,提款卡（郵局、中國信託）2張（不起訴先發還）     │              │            │
│                                  │    140,行動電話（0000000000）1支（不起訴先發還）       │              │            │
│                                  │    141,行動電話（0000000000）1支（不起訴先發還）       │              │            │
├─────────────────┼────────────────────────────┼───────┼──────┤
│同案被告馬○○（業經不起訴處分）  │    144,新台幣,90000元（證物未送）                      │              │            │
│                                  │    145,台北富邦銀行交易明細單1張（不起訴先發還）       │              │            │
│                                  │    146,郵局提款卡（00000000000000）1張（不起訴先發還） │              │            │
│                                  │    147,行動電話11支（不起訴先發還）                    │              │            │
│                                  │    148,SIM卡12張（不起訴先發還）                       │              │            │
└─────────────────┴────────────────────────────┴───────┴──────┘
附表三：
┌─────────────────┬────────────────────────────┬──────────┐
│按起訴書順序編號、被告            │所犯附表之罪                                            │應沒收之物          │
│（犯罪時間）                      │所處之刑                                                │                    │
├─────────────────┼────────────────────────────┼──────────┤
│１、被告Ｉ○○                    │共同犯如附表編號１至５７所示之詐欺取財罪（除編號１７、３│如附表二編號１至２０│
│（九十七年三月間迄至為警查獲）    │３、３６、３９及４１為恐嚇取財罪外），各應處有期徒刑陸月│「查扣物品欄（一）」│
│                                  │。又共同犯如附表編號１７、３３、３６、３９、４１之恐嚇取│內所示之物，均沒收。│
│                                  │財罪，各應處有期徒刑玖月。應執行有期徒刑伍年。          │                    │
├─────────────────┼────────────────────────────┼──────────┤
│２、被告辛○○                    │共同犯如附表編號１至５７所示之詐欺取財罪（除編號１７、３│如附表二編號１至２０│
│（九十七年三月間迄至為警查獲）    │３、３６、３９及４１為恐嚇取財罪外），各應處有期徒刑陸月│「查扣物品欄（一）」│
│                                  │。又共同犯如附表編號１７、３３、３６、３９、４１之恐嚇取│內所示之物，均沒收。│
│                                  │財罪，各應處有期徒刑捌月。應執行有期徒刑肆年貳月。      │                    │
├─────────────────┼────────────────────────────┼──────────┤
│３、被告Ｇ○○                    │共同犯如附表編號１至５７所示之詐欺取財罪（除編號１７、３│如附表二編號１至２０│
│（九十七年四月間迄至為警查獲）    │３、３６、３９及４１為恐嚇取財罪外），各應處有期徒刑陸月│「查扣物品欄（一）」│
│                                  │。又共同犯如附表編號１７、３３、３６、３９、４１之恐嚇取│內所示之物，均沒收。│
│                                  │財罪，各應處有期徒刑捌月。應執行有期徒刑肆年貳月。      │                    │
├─────────────────┼────────────────────────────┼──────────┤
│４、被告子○○                    │共同犯如附表編號１至５７所示之詐欺取財罪（除編號１７、３│如附表二編號１至２０│
│（九十七年四月間迄至為警查獲）    │３、３６、３９及４１為恐嚇取財罪外），各應處有期徒刑陸月│「查扣物品欄（一）」│
│                                  │。又共同犯如附表編號１７、３３、３６、３９、４１之恐嚇取│內所示之物，均沒收。│
│                                  │財罪，各應處有期徒刑捌月。應執行有期徒刑肆年貳月。      │                    │
├─────────────────┼────────────────────────────┼──────────┤
│５、被告玄○○                    │共同犯如附表編號８至５７所示之詐欺取財罪（除編號１７、３│如附表二編號１至２０│
│（九十七年八月十一日起迄至為警查獲│３、３６、３９及４１為恐嚇取財罪外），均累犯，各應處有期│「查扣物品欄（一）」│
│）                                │徒刑陸月。又共同犯如附表編號１７、３３、３６、３９、４１│內所示之物中，除事前│
│                                  │之恐嚇取財罪，均累犯，各應處有期徒刑捌月。應執行有期徒刑│參與者即附表二編號１│
│                                  │肆年貳月。                                              │４戊○○部分（無共犯│
│                                  │                                                        │關係）「查扣物品欄（│
│                                  │                                                        │一）之物不予沒收外，│
│                                  │                                                        │均沒收。            │
├─────────────────┼────────────────────────────┼──────────┤
│６、被告庚○○                    │共同犯如附表編號４０、４２至５７所示之詐欺取財罪，各應處│如附表二編號１至２０│
│（九十七年九月八日起迄至為警查獲）│有期徒刑伍月。又共同犯如附表編號３９、４１之恐嚇取財罪，│「查扣物品欄（一）」│
│                                  │各應處有期徒刑柒月。應執行有期徒刑貳年貳月。            │內所示之物中，除事前│
│                                  │                                                        │參與者即附表二編號１│
│                                  │                                                        │３宙○○、１４戊○○│
│                                  │                                                        │部分（無共犯關係）「│
│                                  │                                                        │查扣物品欄（一）之物│
│                                  │                                                        │不予沒收外，均沒收。│
├─────────────────┼────────────────────────────┼──────────┤
│７、被告Ｈ○○                    │共同犯如附表編號１至５７所示之詐欺取財罪（除編號１７、３│如附表二編號１至２０│
│（九十七年六月初起迄至為警查獲）  │３、３６、３９及４１為恐嚇取財罪外），各應處有期徒刑伍月│「查扣物品欄（一）」│
│                                  │。又共同犯如附表編號１７、３３、３６、３９、４１之恐嚇取│內所示之物，均沒收。│
│                                  │財罪，各應處有期徒刑柒月。應執行有期徒刑年貳月。      │                    │
├─────────────────┼────────────────────────────┼──────────┤
│８、被告甲Ｒ○                    │共同犯如附表編號１８至５７所示之詐欺取財罪（除編號３３、│如附表二編號１至２０│
│（九十七年八月二十五日起迄至為警查│３６、３９及４１為恐嚇取財罪外），各處有期徒刑伍月。又共│「查扣物品欄（一）」│
│獲）                              │同犯如附表編號１７、３３、３６、３９、４１之恐嚇取財罪，│內所示之物中，除事前│
│                                  │各應處有期徒刑柒月。應執行有期徒刑貳年陸月。            │參與者即附表二編號１│
│                                  │                                                        │３宙○○、１４戊○○│
│                                  │                                                        │部分（無共犯關係）「│
│                                  │                                                        │查扣物品欄（一）」之│
│                                  │                                                        │物不予沒收外，均沒收│
│                                  │                                                        │。                  │
├─────────────────┼────────────────────────────┼──────────┤
│９、被告午○○                    │共同犯如附表編號１至５７所示之詐欺取財罪（除編號１７、３│如附表二編號１至２０│
│（九十七年七月一日起迄至為警查獲）│３、３６、３９及４１為恐嚇取財罪外），各處有期徒刑伍月。│「查扣物品欄（一）」│
│                                  │又共同犯如附表編號１７、３３、３６、３９、４１之恐嚇取財│內所示之物，均沒收。│
│                                  │罪，各應處有期徒刑柒月。應執行有期徒刑年貳月。        │                    │
├─────────────────┼────────────────────────────┼──────────┤
│１０、被告Ｋ○○                  │共同犯如附表編號２８至５７所示之詐欺取財罪（除編號３３、│如附表二編號１至２０│
│（九十七年八月三十日起迄至為警查獲│３６、３９及４１為恐嚇取財罪外），各處有期徒刑伍月。又共│「查扣物品欄（一）」│
│）                                │同犯如附表編號３３、３６、３９、４１之恐嚇取財罪，各應處│內所示之物中，除事前│
│                                  │有期徒刑柒月。應執行有期徒刑貳年貳月。                  │參與者即附表二編號１│
│                                  │                                                        │３宙○○、１４戊○○│
│                                  │                                                        │部分（無共犯關係）「│
│                                  │                                                        │查扣物品欄（一）」之│
│                                  │                                                        │物不予沒收外，均沒收│
│                                  │                                                        │。                  │
├─────────────────┼────────────────────────────┼──────────┤
│１１、被告宇○○                  │共同犯如附表編號１至５７所示之詐欺取財罪（除編號１７、３│如附表二編號１至２０│
│（九十七年六月底迄至為警查獲）    │３、３６、３９及４１為恐嚇取財罪外），各處有期徒刑伍月。│「查扣物品欄（一）」│
│                                  │又共同犯如附表編號１７、３３、３６、３９、４１之恐嚇取財│內所示之物，均沒收。│
│                                  │罪，各應處有期徒刑柒月。應執行有期徒刑年貳月。        │                    │
├─────────────────┼────────────────────────────┼──────────┤
│１２、被告宙○○                  │共同犯如附表編號３至８所示之詐欺取財罪，各處有期徒刑伍月│如附表二編號１至２０│
│（九十七年七月十四日起迄至同年八月│。應執行有期徒刑壹年貳月，如易科罰金，以新台幣壹仟元折算│「查扣物品欄（一）」│
│二十日止）                        │壹日。                                                  │內所示之物中，除事後│
│                                  │                                                        │參與者即附表二編號６│
├─────────────────┼────────────────────────────┼──────────┤
│１３、被告丑○○                  │共同犯如附表編號１至５７所示之詐欺取財罪（除編號１７、３│如附表二編號１至２０│
│（九十七年五月下旬起迄至為警查獲）│３、３６、３９及４１為恐嚇取財罪外），各處有期徒刑伍月。│「查扣物品欄（一）」│
│                                  │又共同犯如附表編號１７、３３、３６、３９、４１之恐嚇取財│內所示之物，均沒收。│
│                                  │罪，各應處有期徒刑柒月。應執行有期徒刑年貳月。        │                    │
├─────────────────┼────────────────────────────┼──────────┤
│１４、被告戊○○                  │共同犯如附表編號１至７所示之詐欺取財罪，各處有期徒刑伍月│如附表二編號１至２０│
│（九十七年七月一日起迄至同年八月十│。應執行有期徒刑壹年貳月，如易科罰金，以新台幣壹仟元折算│「查扣物品欄（一）」│
│日止）                            │壹日。                                                  │內所示之物中，除事後│
│                                  │                                                        │參與者即附表二編號５│
├─────────────────┼────────────────────────────┼──────────┤
│１５、被告未○○                  │共同犯如附表編號１至５７所示之詐欺取財罪（除編號１７、３│如附表二編號１至２０│
│（九十七年三月間迄至為警查獲）    │３、３６、３９及４１為恐嚇取財罪外），各處有期徒刑陸月。│「查扣物品欄（一）」│
│                                  │又共同犯如附表編號１７、３３、３６、３９、４１之恐嚇取財│內所示之物，均沒收。│
│                                  │罪，各應處有期徒刑捌月。應執行有期徒刑肆年貳月。        │                    │
├─────────────────┼────────────────────────────┼──────────┤
│１６、被告Ｆ○○                  │共同犯如附表編號３４至５７所示之詐欺取財罪（除編號３６、│如附表二編號１至２０│
│（九十七年九月一日起迄至為警查獲）│３９及４１為恐嚇取財罪外），各處有期徒刑伍月。又共同犯如│「查扣物品欄（一）」│
│                                  │附表編號３３、３６、３９、４１之恐嚇取財罪，各應處有期徒│內所示之物中，除事前│
│                                  │刑柒月。應執行有期徒刑貳年貳月。                        │參與者即附表二編號１│
│                                  │                                                        │３宙○○、１４戊○○│
├─────────────────┼────────────────────────────┼──────────┤
│１７、被告丙○○                  │共同犯如附表編號３至５７所示之詐欺取財罪（除編號１７、３│如附表二編號１至２０│
│（九十七年七月三十一日起迄至為警查│３、３６、３９及４１為恐嚇取財罪外），各處有期徒刑伍月。│「查扣物品欄（一）」│
│獲）                              │又共同犯如附表編號１７、３３、３６、３９、４１之恐嚇取財│內所示之物，均沒收。│
│                                  │罪，各應處有期徒刑柒月。應執行有期徒刑貳年陸月。        │                    │
├─────────────────┼────────────────────────────┼──────────┤
│１８、被告辰○○                  │共同犯如附表編號３至５７所示之詐欺取財罪（除編號１７、３│如附表二編號１至２０│
│（九十七年七月三十一日起迄至為警查│３、３６、３９及４１為恐嚇取財罪外），各處有期徒刑伍月。│「查扣物品欄（一）」│
│獲）                              │又共同犯如附表編號１７、３３、３６、３９、４１之恐嚇取財│內所示之物，均沒收。│
│                                  │罪，各應處有期徒刑柒月。應執行有期徒刑貳年陸月。        │                    │
└─────────────────┴────────────────────────────┴──────────┘


司法院資訊處製作；財團法人民間司法改革基金會備份。
